臺灣新竹地方法院刑事判決
                                      109年度訴字第347號
公  訴  人  臺灣新竹地方檢察署檢察官               
被      告  康禹晨


                    （另案在法務部○○○○○○○○○○○執行中）
            陳建廷



            羅家濠



上列被告因詐欺案件，經檢察官提起公訴（107年度偵字第3830
號、108年度偵字第305號），及經檢察官以補充理由書補充本案
之犯罪事實、證據、所犯法條（109年度蒞字第3114號），被告
於本院準備程序中就被訴事實均為有罪之陳述，經本院告知簡式
審判程序意旨，並聽取公訴人、被告之意見後，經本院合議庭評
議後裁定改依簡式審判程序審理，並判決如下：
    主  文
一、康禹晨犯如附表二各編號所示之罪，各處如附表二各編號主
    文欄所示之刑。應執行有期徒刑肆年貳月。
    康禹晨未扣案之犯罪所得新臺幣參萬伍仟元沒收，於全部或
    一部不能沒收或不宜執行沒收時追徵其價額。
二、陳建廷犯如附表三各編號所示之罪，各處如附表三各編號主
    文欄所示之刑。應執行有期徒刑肆年捌月。
    陳建廷未扣案之犯罪所得新臺幣參萬元沒收，於全部或一部
    不能沒收或不宜執行沒收時追徵其價額。
三、羅家濠犯如附表四各編號所示之罪，各處如附表四各編號主
    文欄所示之刑。應執行有期徒刑肆年捌月。
    羅家濠未扣案之犯罪所得新臺幣肆萬伍仟元沒收，於全部或
    一部不能沒收或不宜執行沒收時追徵其價額。　　
    犯罪事實
一、陳建廷（自民國106年10月某日起）、羅家濠（自106年9月
    某日起）、康禹晨（自106年9月某日起）（上3人所涉參與
    犯罪組織罪嫌，因本件非繫屬最先案件，非起訴範圍）陸續
    加入真實姓名及年籍資料不詳、綽號分別為「王哥」、「老
    師」、「強哥」成年人（下稱分別稱「王哥」、「老師」、
    「強哥」）等人所組成之3人以上以實施詐術為手段、具有
    持續性、牟利性之結構性組織，職司提領匯入人頭帳戶之贓款
    並繳回上游等車手事務，約定提領詐騙款項之當日日薪新臺
    幣（下同）5000元為利潤分配獲利。其後，陳建廷、羅家濠
    、康禹晨分別為下列行為：
  ㈠陳建廷（起訴範圍僅附表一編號49部分；附表一編號87部分
    未經起訴）、羅家濠、康禹晨與「王哥」、「老師」、「強
    哥」等詐欺集團成員共同意圖為自己不法之所有，基於三人
    以上共同詐欺取財、意圖隱匿特定犯罪所得來源及隱匿特定
    犯罪所得去向而洗錢之犯意聯絡，先由某詐欺集團成員以附
    表一編號49、87所示手法對附表一編號49、87所示之人施用
    詐術，待附表一編號49、87所示之人陷於錯誤依指示匯款至
    人頭帳戶後，再由陳建廷、羅家濠、康禹晨依指示於附表一
    編號49、87所示時、地，持人頭帳戶之提款卡、密碼提領上
    揭贓款並上繳上游。
  ㈡陳建廷（起訴範圍僅附表一編號1部分；附表一編號95部分已
    經另案判決確定，非起訴範圍）、羅家濠與「王哥」、「老
    師」、「強哥」等詐欺集團成員共同意圖為自己不法之所有
    ，基於三人以上共同詐欺取財、意圖隱匿特定犯罪所得來源
    及隱匿特定犯罪所得去向而洗錢之犯意聯絡，先由某詐欺集
    團成員以附表一編號1、95所示手法對附表一編號1、95所示
    之人施用詐術，待附表一編號1、95所示之人陷於錯誤依指
    示匯款至人頭帳戶後，再由陳建廷、羅家濠依指示於附表一
    編號1、95所示時、地，持人頭帳戶之提款卡、密碼提領上
    揭贓款並上繳上游。 
  ㈢陳建廷、康禹晨與「王哥」、「老師」、「強哥」等詐欺集
    團成員共同意圖為自己不法之所有，基於三人以上共同詐欺
    取財、意圖隱匿特定犯罪所得來源及隱匿特定犯罪所得去向
    而洗錢之犯意聯絡，先由某詐欺集團成員以附表一編號52所
    示手法對附表一編號52所示之人施用詐術，待附表一編號52
    所示之人陷於錯誤依指示匯款至人頭帳戶後，再由陳建廷、
    康禹晨依指示於附表一編號52所示時、地，持人頭帳戶之提
    款卡、密碼提領上揭贓款並上繳上游。
  ㈣羅家濠（起訴範圍僅附表一編號55、56、65、76、86、94部
    分；附表一編號75、125部分未經起訴）、康禹晨（起訴範
    圍僅附表一編號55、56、65、75、76、86、125部分；附表
    一編號94部分未經起訴）與「王哥」、「老師」、「強哥」
    等詐欺集團成員共同意圖為自己不法之所有，基於三人以上
    共同詐欺取財、意圖隱匿特定犯罪所得來源及隱匿特定犯罪
    所得去向而洗錢之犯意聯絡，先由某詐欺集團成員以附表一
    編號55、56、65、75、76、86、94、125所示手法對附表一
    編號55、56、65、75、76、86、94、125所示之人施用詐術
    ，待附表一編號55、56、65、75、76、86、94、125所示之
    人陷於錯誤依指示匯款至人頭帳戶後，再由羅家濠、康禹晨
    依指示於附表一編號55、56、65、75、76、86、94、125所
    示時、地，持人頭帳戶之提款卡、密碼提領上揭贓款並上繳
    上游。 
  ㈤陳建廷與「王哥」、「老師」、「強哥」等詐欺集團成員共
    同意圖為自己不法之所有，分別基於三人以上共同詐欺取財
    、意圖隱匿特定犯罪所得來源及隱匿特定犯罪所得去向而洗
    錢之犯意聯絡，或三人以上共同以網際網路對公眾散布而詐
    欺取財、意圖隱匿特定犯罪所得來源及隱匿特定犯罪所得去
    向而洗錢之犯意聯絡，先由某詐欺集團成員以附表一編號2
    至48、50、51、53所示手法對附表一編號2至48、50、51、5
    3所示之人施用詐術，待附表一編號2至48、50、51、53所示
    之人陷於錯誤依指示匯款至人頭帳戶後，再由陳建廷依指示
    於附表一編號2至48、50、51、53所示時、地，持人頭帳戶
    之提款卡、密碼提領上揭贓款並上繳上游。
  ㈥羅家濠（起訴範圍僅附表一編號54、57至62、64、66至68、7
    1至74、77至85、88至93部分；附表一編號63、69、70部分
    未經起訴；附表一編號91至93部分業經撤回起訴）與「王哥
    」、「老師」、「強哥」等詐欺集團成員共同意圖為自己不
    法之所有，分別基於三人以上共同詐欺取財、意圖隱匿特定
    犯罪所得來源及隱匿特定犯罪所得去向而洗錢之犯意聯絡，
    或三人以上共同以網際網路對公眾散布而詐欺取財、意圖隱
    匿特定犯罪所得來源及隱匿特定犯罪所得去向而洗錢之犯意
    聯絡，先由某詐欺集團成員以附表一編號54、57至62、64、
    66至68、71至74、77至85、88至90所示手法對附表一編號54
    、57至62、64、66至68、71至74、77至85、88至90所示之人
    施用詐術，待附表一此部分編號所示之人陷於錯誤依指示匯
    款至人頭帳戶後，再由羅家濠依指示於附表一此部分編號所
    示時、地，持人頭帳戶之提款卡、密碼提領上揭贓款並上繳
    上游。
  ㈦康禹晨（起訴範圍僅附表一編號96至124、126至129部分；附
    表一編號91至93部分未經起訴；附表一編號129部分業經撤
    回起訴）與「王哥」、「老師」、「強哥」等詐欺集團成員
    共同意圖為自己不法之所有，分別基於三人以上共同詐欺取
    財、意圖隱匿特定犯罪所得來源及隱匿特定犯罪所得去向而
    洗錢之犯意聯絡，或三人以上共同以網際網路對公眾散布而
    詐欺取財、意圖隱匿特定犯罪所得來源及隱匿特定犯罪所得
    去向而洗錢之犯意聯絡，先由某詐欺集團成員以附表一編號
    96至124、126至128所示手法對附表一編號96至124、126至1
    28所示之人施用詐術，待附表一編號96至124、126至128所
    示之人陷於錯誤依指示匯款至人頭帳戶後，再由康禹晨依指
    示於附表一編號96至124、126至128所示時、地，持人頭帳
    戶之提款卡、密碼提領上揭贓款並上繳上游。　　
二、案經王宥佳、邱創昇、蔣維庭、羅雪貞、蔣麗敏、郭曉芳、
    鄭郁儒、李品蒨、吳聰榮、劉育琪、凌振偉、葉昕盈、盧冠
    宏、黃瀝瑩、蘇育玄、鄭楷霈、黃穗雄、陳沁琳、張育郝、
    林耕弘、游國豪、黃誠印、呂昀樺、廖涵繡、李欣樺、歐陽
    夢若、嚴浩玲、陳盈凱、甘恆恩、吳韋辰、呂靜怡、陳誌偉
    、許力双、黃馨蓮、卓耿賦、高金玉、周鳳珠、施權展、張
    光慶、陳俊祺、邱逸傑、曾華軍、林珈卉、許閔翔、陳建嘉
    、邵詩涵、吳驊峻、吳宜蓁、蔡季臻、陳尊堯、盧榮裕、林
    勝煒、吳孟哲、黃品嘉、林普記、李昕龍、廖御日、李家榮
    、梁庭瑄、劉康至、王奕竣、黃紫榆、黃紫靚、廖子皓、祖
    恩萍、郭紋、葉凡宇、林東霖、江俊霖、林妍町、滕昭孜、
    呂紹佑、莊永、張瑞權、邱芷筠、鄭豪偉、王廉勛、蔡玉翎
    、林岳璇、蔡博凱、戴達昌、李依玲、宗彥伶、吳佳林、李
    俐慧、洪鈺珍、林汗龍、鄭承炫、廖雨涵、鍾春旱、謝岱佑
    、江新平、游喆安、鄭宇豪、孫志明訴由新竹市警察局第二
    分局報告臺灣新竹地方檢察署檢察官偵查起訴。
    理  由
壹、程序部分
一、本件被告康禹晨、陳建廷、羅家濠所犯均非死刑、無期徒刑
    、最輕本刑為3年以上有期徒刑之罪，或高等法院管轄第一
    審之案件，被告3人於本院準備程序中就前揭被訴事實均為
    有罪之陳述，經本院告以簡式審判程序之旨，並聽取公訴人
    、被告3人之意見後，本院合議庭業已裁定由受命法官獨任
    進行簡式審判程序，是本件之證據調查，依刑事訴訟法第27
    3條之2規定，不受同法第159條第1項、第161條之2、第161
    條之3、第163條之1及第164條至第170條規定之限制，合先
    敘明；又本案卷內之物證、書證等證據，依同法第273條之2
    規定，不受同法第159條第1項關於傳聞法則規定之限制，依
    法均有證據能力。
二、原起訴書附表二編號35、附表四編號36、37、38關於告訴人
    賴珮瑀、趙子婷、盧君怡、黃薰千部分，業經檢察官以110
    年度聲撤字第5號撤回起訴（見本院訴字卷一第477至481頁
    ）；原起訴書就被害人遭詐騙經過、匯款時間、金額、提領
    時間、地點、金額、提款人及所犯法條等部分有誤載、誤認
    之處，均經公訴人以109年度蒞字第3114號補充理由書及於
    本院準備程序時當庭更正（見本院訴字卷一第327至356頁，
    本院訴字卷二第88頁），並以補充理由書（附表一編號91、
    92、93、129已經撤回起訴書撤回起訴）及本院準備程序當
    庭更正所載為本案審理範圍，合先敘明。
貳、實體部分：
一、認定犯罪構成要件事實所憑之證據及理由：
（一）被告康禹晨、陳建廷、羅家濠於警詢、偵訊、本院行準備
      程序及簡式審理時就上揭犯行均坦承不諱（見新竹市警察
      局第二分局竹市警二分偵字第1070026173號卷一第23至25
      頁反面，新竹市警察局第二分局竹市警二分偵字第10700 
       26173號卷五第3至7頁，偵字第3830號卷四第28至29頁反
      面、60至63、73至75頁，偵字第305號卷一第28至30頁反
      面，本院訴字卷一第247至252頁，本院訴字卷二第85至99
      頁）。
（二）附表一編號1至62、64至68、71至90、94至128所示之告訴
      人、被害人，確有遭詐欺集團成員以上揭方式詐騙後因而
      陷於錯誤，分別匯款入人頭帳戶等情，有如附件各該證人
      即告訴人、被害人之證述暨相關交易明細等書證在卷可稽
      （詳如附件所示）。
（三）並有下列書證在卷可查：
   1、（被告陳建廷）陳建廷詐欺案車手提領一覽表（0000000
      製）12紙。（見新竹市警察局第二分局竹市警二分偵字第
      1070026173號卷一第28至39頁）【附表一編號1至53】
   2、（被告陳建廷）新竹市106年10月提款熱點一覽表（陳建
      廷）12紙。（見新竹市警察局第二分局竹市警二分偵字第
      1070026173號卷一第40至51頁）【附表一編號1至53】
   3、（梁棋）中華郵政股份有限公司107年1月8日儲字第10700
      04509號函函送存簿儲金第0000000/05***67號帳戶開戶基
      本資料及歷史交易清單。（見新竹市警察局第二分局竹市
      警二分偵字第1070026173號卷一第54-1至57頁）
　　　【附表一編號1至4】
   4、（夏長謚）中華郵政股份有限公司107年1月8日儲字第107
      0004509號函函送存簿儲金第0000000/15***14號帳戶開戶
      基本資料及歷史交易清單。（見新竹市警察局第二分局竹
      市警二分偵字第1070026173號卷一第54-1、58至60頁）【
      附表一編號5至7】
   5、（夏長謚）中國信託商業銀行股份有限公司107年1月5日
      中信銀字第107224839002006號函檢送0000000000000號帳
      戶開戶資料、交易明細、自動化交易LOG資料-財金交易、
      存款交易明細。（見新竹市警察局第二分局竹市警二分偵
      字第1070026173號卷一第61至65頁）
　　　【附表一編號8至15】
   6、（仝博丞）玉山銀行集中作業部107年1月23日玉山個（集
      中）字第1070103477號函檢送0000000000000號帳戶之顧
      客基本資料查詢、交易明細。（見新竹市警察局第二分局
      竹市警二分偵字第1070026173號卷一第66至68頁）
　　　【附表一編號16、17】
   7、（傅正一）台新國際商業銀行107年1月31日台新作文字第
      10700702號函檢附本行帳號00000000000000之開戶資料及
      交易明細。（見新竹市警察局第二分局竹市警二分偵字第
      1070026173號卷一第69至71頁=107年度他字第1019號卷一
      第44至46頁）【附表一編號18至20】
   8、（楊上昀）元大商業銀行股份有限公司107年1月16日元銀
      字第1070000116號函檢附本行警示帳號00000000000000帳
      號開戶基本資料、交易明細。（見新竹市警察局第二分局
      竹市警二分偵字第1070026173號卷一第72至74頁）
　　　【附表一編號21、22】
   9、（楊上昀）玉山銀行集中作業部107年1月23日玉山個（集
      中）字第1070103477號函檢送0000000000000號帳戶之顧
      客基本資料查詢、交易明細。（見新竹市警察局第二分局
      竹市警二分偵字第1070026173號卷一第75至77頁）
　　　【附表一編號23至26】
  10、（詹文益）元大商業銀行股份有限公司107年2月12日元銀
      字第1070001453號函提供警示帳戶00000000000000於前大
      眾商業銀行期間之開戶基本資料、交易明細。（見新竹市
      警察局第二分局竹市警二分偵字第1070026173號卷一第78
      至80頁反面）【附表一編號27至30】
  11、（杜羽晨）永豐商業銀行作業處107年1月8日作心詢字第1
      070103112號金融資料查詢回覆函查詢帳號0000000000000
      0帳號之帳戶基本資料及自106年10月1日至106年10月31日
      之交易明細。（見新竹市警察局第二分局竹市警二分偵字
      第1070026173號卷一第81至83頁）【附表一編號31至33】
  12、（李泓緯）存簿局號：000000-0、帳號：000000-0帳戶之
      開戶基本資料、106年10月1日至106年10月31日歷史交易
      清單。（見新竹市警察局第二分局竹市警二分偵字第1070
      026173號卷一第84至86頁）【附表一編號34至41】
  13、（許鳴杰）存簿局號：000000-0、帳號：000000-0帳戶之
      開戶基本資料、106年10月1日至106年10月31日歷史交易
      清單。（見新竹市警察局第二分局竹市警二分偵字第1070
      026173號卷一第88至90頁）【附表一編號42至45】
  14、（廖羿虹）臺灣中小企業銀行北斗分行107年1月8日107北
      斗字第107000001號函檢送本分行00000000000帳戶開戶人
      開戶相關資料及106年10月份交易明細共10紙。（見新竹
      市警察局第二分局竹市警二分偵字第1070026173號卷一第
      91至101頁）【附表一編號46、47】
  15、（許睿軒）彰化商業銀行股份有限公司作業處107年1月5
      日彰作管字第10720000055號函檢送客戶帳號：577250xxx
      x9000之開戶基本資料及自106年10月份之交易明細各乙份
      。（見新竹市警察局第二分局竹市警二分偵字第10700261
      73號卷一第102至104頁反面）【附表一編號48、49】
  16、（謝文添）中國信託銀行帳號：0000000000000000號帳戶
      之開戶基本資料、交易明細、自動化交易LOG資料-財金交
      易。（見新竹市警察局第二分局竹市警二分偵字第107002
      6173號卷一第105至107頁）【附表一編號50、51】
  17、（陳衫縈）中國信託銀行帳號：0000000000000000號帳戶
      之開戶基本資料、交易明細、自動化交易LOG資料-財金交
      易。（見新竹市警察局第二分局竹市警二分偵字第107002
      6173號卷一第108至110頁）【附表一編號52】
  18、（陳衫縈）永豐銀行帳號：00000000000000號帳戶之客戶
      基本資料表、交易明細。（見新竹市警察局第二分局竹市
      警二分偵字第1070026173號卷一第111至112頁）
　　　【附表一編號53】
　19、（被告羅家濠）新竹市106年10月提款熱點一覽表（羅家
      濠）12紙。（見新竹市警察局第二分局竹市警二分偵字第
      1070026173號卷五第13至24頁）【附表一編號1、49、54
      至62、64至68、71至74、76至90、94、95】
  20、（被告羅家濠）羅家濠詐欺案車手提領一覽表（0000000
      製）9紙。（見新竹市警察局第二分局竹市警二分偵字第1
      070026173號卷五第25至33頁）【附表一編號1、49、54至
      62、64至68、71至74、76至90、94、95】
  21、（鍾昌祥）帳務局：000000-0（龍潭中興郵局）、局號：
      0000000、帳號：0000000、姓名：鍾昌祥於106年10月1日
      至106年10月15日之交易明細1紙。（見新竹市警察局第二
      分局竹市警二分偵字第1070026173號卷五第34頁）
　　　【附表一編號1、54至59】
  22、（夏長謚）帳務局：000000-0（馬公中正路郵局）、局號
      ：0000000、帳號：0000000、姓名：夏長謚於106年10月1
      日至106年10月15日之交易明細2紙。（見新竹市警察局第
      二分局竹市警二分偵字第1070026173號卷五第35至36頁）
      【附表一編號60至62】
  23、（廖詩儀）帳戶個資檢視（案號：0000000000）1份。（
      見新竹市警察局第二分局竹市警二分偵字第1070026173號
      卷五第37頁）【附表一編號64、65】
  24、（廖詩儀）帳號：0000000000000之交易明細1紙。（見新
      竹市警察局第二分局竹市警二分偵字第1070026173號卷五
      第38頁）【附表一編號64】
  25、（廖詩儀）0000000000000活期儲蓄存款於106年4月1日至
      106年10月23日之交易明細1紙。（見新竹市警察局第二分
      局竹市警二分偵字第1070026173號卷五第39頁）
　　　【附表一編號64】
  26、（吳栩晴）帳戶個案檢視（案號：0000000000）1份。（
      見新竹市警察局第二分局竹市警二分偵字第1070026173號
      卷五第40頁）【附表一編號65】
  27、（梁棋）帳戶個資檢視（案號：0000000000）1份。（見
      新竹市警察局第二分局竹市警二分偵字第1070026173號卷
      五第41頁）【附表一編號55】
  28、（鍾昌祥）帳戶個資檢視（案號：0000000000）1份。（
      見新竹市警察局第二分局竹市警二分偵字第1070026173號
      卷五第42頁）【附表一編號65】
   29、（吳栩晴）帳號：000000000000於106年8月11日至106年
       10月16日之交易明細1紙。（見新竹市警察局第二分局竹
       市警二分偵字第1070026173號卷五第44頁）
　　　 【附表一編號65】
   30、（吳淑華）帳戶個資檢視（案號：0000000000）1份。（
       見新竹市警察局第二分局竹市警二分偵字第1070026173
       號卷五第45頁）【附表一編號66】
   31、（吳淑華）帳號：000000000000於106年4月16日至106年
       10月15日之交易明細1紙。（見新竹市警察局第二分局竹
       市警二分偵字第1070026173號卷五第46頁）
　　　 【附表一編號66至68】
   32、（吳淑華、吳鴻銘）帳戶個資檢視（案號：0000000000
       ）1份。（見新竹市警察局第二分局竹市警二分偵字第10
       70026173號卷五第47頁）【附表一編號71至74】
   33、（吳鴻銘）中國信託商業銀行帳號：0000-00000000-0於
       106年4月18日至106年10月18日之交易明細1紙。（見新
       竹市警察局第二分局竹市警二分偵字第1070026173號卷
       五第48頁）【附表一編號71、72】
   34、（吳淑華）彰化銀行帳號：0000-00-00000-0-00之存摺
       存款-交易明細查詢1份。（見新竹市警察局第二分局竹
       市警二分偵字第1070026173號卷五第49至50頁）
　　　 【附表一編號72至74】
   35、（劉順源、田宇軒）帳戶個資檢視（案號：0000000000
       ）1份。（見新竹市警察局第二分局竹市警二分偵字第10
       70026173號卷五第51至52頁）【附表一編號75、76】
   36、（劉順源）存款帳號：000000000000於106年10月1日至1
       06年10月15日之交易明細1紙。（見新竹市警察局第二分
       局竹市警二分偵字第1070026173號卷五第53頁）
　　　 【附表一編號75、76】
   37、（田宇軒）帳戶個資檢視（案號：0000000000）1份。（
       見新竹市警察局第二分局竹市警二分偵字第1070026173
       號卷五第54頁）【附表一編號77】
   38、（田宇軒）帳號：000000000000於106年7月5日至106年1
       0月16日之交易明細1紙。（見新竹市警察局第二分局竹
       市警二分偵字第1070026173號卷五第55頁）
　　　 【附表一編號77】
   39、（田宇軒）帳戶個資檢視（案號：0000000000）1份。（
       見新竹市警察局第二分局竹市警二分偵字第1070026173
       號卷五第56頁）【附表一編號78】
   40、（田宇軒）帳號：00000000000於106年10月11日至106年
       10月16日之交易明細1紙。（見新竹市警察局第二分局竹
       市警二分偵字第1070026173號卷五第57頁）
　　　 【附表一編號78】
   41、（游勝翔、陳楠鵬、杜羽晨）帳戶個資檢視（案號：000
       0000000）1份。（見新竹市警察局第二分局竹市警二分
       偵字第1070026173號卷五第58頁）
　　　 【附表一編號79至81】
   42、（陳楠鵬）彰化銀行帳號：0000-00-00000-0-00之存摺
       存款-交易明細查詢、網銀登入IP歷史資料各1紙。（見
       新竹市警察局第二分局竹市警二分偵字第1070026173號
       卷五第59至60頁）【附表一編號79、80】
   43、（杜羽晨）帳號：0000000000000000於106年10月16日之
       交易明細1紙。（見新竹市警察局第二分局竹市警二分偵
       字第1070026173號卷五第61頁）【附表一編號79、80】
   44、（游勝翔）帳號：000000000000於106年10月16日之交易
       明細1紙。（見新竹市警察局第二分局竹市警二分偵字第
       1070026173號卷五第62頁）【附表一編號81】
   45、（羅苡嘉）帳戶個資檢視（案號：0000000000）1份。（
       見新竹市警察局第二分局竹市警二分偵字第1070026173
       號卷五第64頁）【附表一編號82】
   46、（羅苡嘉）帳號：0000000000000於106年10月13日至106
       年10月18日之交易明細1紙。（見新竹市警察局第二分局
       竹市警二分偵字第1070026173號卷五第65頁）
　　　 【附表一編號82】
   47、（陳洪淑蕙）帳戶個資檢視（案號：0000000000）1份。
       （見新竹市警察局第二分局竹市警二分偵字第107002617
       3號卷五第66頁）【附表一編號83、84】
   48、（陳洪淑蕙）帳號：000000000000於106年10月17日之交
       易明細1紙。（見新竹市警察局第二分局竹市警二分偵字
       第1070026173號卷五第67頁）【附表一編號83、84】
   49、（楊慧珊）帳戶個資檢視（案號：0000000000）1份。（
       見新竹市警察局第二分局竹市警二分偵字第1070026173
       號卷五第68頁）【附表一編號85、86】
   50、（楊慧珊）彰化銀行帳號：0000-00-00000-0-00之存摺
       存款-交易明細查詢2紙。（見新竹市警察局第二分局竹
       市警二分偵字第1070026173號卷五第69至69頁反面）【
       附表一編號85、86】
   51、（吳皓誠、鐘慧珊、林思偉）帳戶個資檢視（案號：000
       0000000）1份。（見新竹市警察局第二分局竹市警二分
       偵字第1070026173號卷五第70頁）【附表一編號87】
   52、（林思偉）帳務局：000000-0（楠梓建男郵局）、局號
       ：0000000、帳號：0000000、姓名：林思偉於106年4月1
       日至106年10月18日之交易明細1紙。（見新竹市警察局
       第二分局竹市警二分偵字第1070026173號卷五第71頁）
       【附表一編號87】
   53、（鄭淑娟）帳戶個資檢視（案號：0000000000）1份。（
       見新竹市警察局第二分局竹市警二分偵字第1070026173
       號卷五第72頁）【附表一編號88至90】
   54、（鄭淑娟）帳號：00000000000000於106年10月12日至10
       6年10月18日之交易明細1紙。（見新竹市警察局第二分
       局竹市警二分偵字第1070026173號卷五第73頁）
　　　 【附表一編號88至90】
   55、（許睿軒）帳號：00000000000於106年5月31日至106年1
       0月19日之交易明細1紙。（見新竹市警察局第二分局竹
       市警二分偵字第1070026173號卷五第74頁）
　　　 【附表一編號49】
   56、（謝文添）帳戶個資檢視（案號：0000000000）1份。（
       見新竹市警察局第二分局竹市警二分偵字第1070026173
       號卷五第77頁）【附表一編號94】
   57、（謝文添）彰化商業銀行股份有限公司作業處107年1月1
       0日彰作管字第10720000142號函檢送客戶帳號：642651x
       xxx9700之開戶基本資料及106年10月份交易明細各乙份
       。（見新竹市警察局第二分局竹市警二分偵字第1070026
       173號卷五第78至80頁）【附表一編號94】
   58、（葉君仁）帳戶個資檢視（案號：0000000000）1份。（
       見新竹市警察局第二分局竹市警二分偵字第1070026173
       號卷五第81頁）【附表一編號95】
   59、（葉君仁）帳務局：000000-0（新埔郵局）、局號：000
       0000、帳號：0000000、姓名：葉君仁於106年10月1日至
       106年10月29日之交易明細1紙。（見新竹市警察局第二
       分局竹市警二分偵字第1070026173號卷五第82頁）
　　　 【附表一編號95】
　 60、（被告陳建廷）新竹市警察局第二分局分隊長姜守鼎於1
       07年3月26日製作之偵查報告1份。（見他字第1019號卷
       一第2至3頁）
   61、（被告陳建廷）臺灣新竹地方法院106年度訴字第858號
       刑事判決1份。（見偵字第3830號卷四第38至40頁反面）
   62、（被告康禹晨）新竹市106年10月提款熱點一覽表（康禹
       晨）14紙。（見偵字第305號卷一第34至47頁）【附表一
       編號49、52、55、56、65、75、76、86、87、96至128】
   63、（被告康禹晨）康禹晨詐欺案車手提領一覽表（0000000
       製）11紙。（見偵字第305號卷一第48至58頁）【附表一
       編號49、52、55、56、65、75、76、86、87、96至128】
   64、（被告康禹晨）新竹市106年10月提款卡號一覽表（康禹
       晨）3紙。（見偵字第305號卷一第59至61頁）
   65、（梁棋）渣打國際商業銀行股份有限公司107年1月10日
       渣打商銀字第1070000488號函檢送被查詢警示帳戶帳號0
       00-00000000000000於本行帳戶資料。（見偵字第305號
       卷一第62至64頁）【附表一編號56、96、97】
   66、（鍾昌祥）玉山銀行集中作業部107年1月23日玉山個（
       集中）字第1070108332號函提供帳號000-0000000000000
       號帳戶之顧客基本資料查詢、交易明細。（見偵字第305
       號卷一第65至67頁）【附表一編號65、98、99】
   67、（梁棋）台灣中小企業銀行大溪分行107年1月15日107年
       度大溪字第3020790012號函檢送本分行帳號「000-00000
       000000、戶名：梁棋」之申請人開戶資料及106年10月份
       之交易明細。（見偵字第305號卷一第68至71頁）
　　　 【附表一編號55】
   68、（吳栩晴）華南商業銀行股份有限公司總行107年1月9日
       營清字第1070001954號函檢附帳號：000000000000帳戶
       之客戶資料整合查詢及交易明細。（見偵字第305號卷一
       第72至74頁）【附表一編號65】
   69、（田宇軒）華南商業銀行股份有限公司總行107年1月9日
       營清字第1070001954號函檢附帳號：000000000000帳戶
       之客戶資料整合查詢及交易明細。（見偵字第305號卷一
       第72、75至76頁）【附表一編號100至102】
   70、（田宇軒）第一商業銀行總行107年1月9日一總營集字第
       01662號函檢附帳號「00000000***」於本行之開戶資料
       及106年10月之交易明細。（見偵字第305號卷一第77至7
       9頁）【附表一編號103】
   71、（田宇軒）台新國際商業銀行107年1月30日台新作文字
       第10701241號函檢附本行帳號00000000000000之開戶資
       料及自106年10月1日起至結清日止之交易明細。（見偵
       字第305號卷一第80至84頁）
　　　 【附表一編號76、104至106】
   72、（楊提耳）中華郵政股份有限公司107年1月10日儲字第1
       070003814號函函送存簿儲金第0000000/0000000號帳戶
       開戶基本資料及歷史交易清單。（見偵字第305號卷一第
       85至88頁）【附表一編號107至109】
   73、（楊慧珊）永豐商業銀行作業處107年1月12日作心詢字
       第1070108106號函檢送本行帳號00000000000000之基本
       資料及自106年10月1日至106年10月31日之交易明細。（
       見偵字第305號卷一第89至91頁反面）
　　　 【附表一編號86、110、111】
   74、（鐘慧珊）台中商業銀行總行107年1月10日中業執字第1
       070000583號函檢送帳號000000000000之開戶資料及自10
       6年10月1日起至106年10月31日止存款交易明細。（見偵
       字第305號卷一第92至95頁）【附表一編號87、112】
   75、（詹久慧）玉山銀行集中作業部107年1月23日玉山個（
       集中）字第1070108332號函提供帳號000-0000000000000
       號帳戶之顧客基本資料查詢、交易明細。（見偵字第305
       號卷一第96至98頁）
　　　 【附表一編號110、111、113、114】
   76、（吳皓誠）華南商業銀行股份有限公司總行107年1月9日
        營清字第1070001954號函檢附帳號：000000000000帳戶
        之客戶資料整合查詢及交易明細。（見偵字第305號卷
        一第72、99頁反面至101頁）【附表一編號87】
   77、（林育帆）存簿局號：000000-0、帳號：000000-0之開
       戶基本資料、106年10月1日至106年10月31日客戶歷史交
       易清單、106年4月1日至106年10月22日之交易明細。（
       見偵字第305號卷一第102至105頁）
　　　 【附表一編號115至118】
   78、（吳采融）台新國際商業銀行帳號00000000000000之開
       戶基本資料、台幣存款歷史交易明細查詢。（見偵字第3
       05號卷一第106至111頁）【附表一編號49、119、120】
   79、（魏肇勇）存簿局號：000000-0、帳號：000000-0之開
       戶基本資料、106年10月1日至106年10月31日客戶歷史交
       易清單。（見偵字第305號卷一第112至114頁）
　　　 【附表一編號121、122】
   80、（劉順源）台中商業銀行總行107年1月10日中業執字第1
       070000583號函檢送帳號000000000000之開戶資料及自10
       6年10月1日起至106年10月31日止存款交易明細。（見偵
       字第305號卷一第115至118頁）【附表一編號75】
   81、（陳衫縈）合作金庫商業銀行壢新分行107年1月19日合
       金壢新字第1070000343號函檢送本分行帳戶（帳號：000
       0000***478）開戶資料及106年10月份之交易明細。（見
       偵字第305號卷一第119至121頁）
　　　 【附表一編號52、123、124】
   82、（江澤蓉）有限責任花蓮第二信用合作社107年2月1日花
       二信發字第1070075號函檢送警示戶帳號：000000000000
       00於本社留存之開戶資料暨自106年10月1日至106年10月
       31日止之往來明細資料（含五筆提款機裝設地址）。（
       見偵字第305號卷一第122至133頁）
　　　 【附表一編號125】
   83、（范姜禹臣）臺灣中小企業銀行烏日分行107年1月16日1
       07烏日密字第3號函檢送本分行帳號00000000000（戶名
       ：范姜禹臣）之開戶資料及該帳戶106年10月份交易明細
       。（見偵字第305號卷一第134至142頁反面）
　　　 【附表一編號126至128】
   84、新竹市警察局第二分局偵查隊偵查佐王新弘於107年4月3
       0日製作之偵查報告1份。（見聲拘字第54號卷第2至2頁
       反面）
   85、新竹市警察局第二分局警員黃裕琳於107年7月16日製作
       之偵查報告1份。（見聲拘字第134號卷第2至3頁）
   86、（被告羅家濠）羅家濠門號0000000000通聯分析結果、
       通話對象分析、羅家濠使用門號0000000000基地台位置
       示意圖、0000000000雙向通聯基地台位置示意圖共3紙。
       （見聲拘字第134號卷第4至6頁）
   87、和德昌股份有限公司107年7月4日麥字第MDS-00000000-0
       號函1份。（見聲拘字第134號卷第7頁）
   88、（被告羅家濠）羅家濠詐欺案-偵辦進度簡表1份。（見
       聲拘字第134號卷第8頁）
   89、竹北分局偵查佐賴志清所提供之涉案人頭帳戶相關提領
       畫面補充資料1份。（見本院訴字卷一第357至415頁）
   90、新竹市警察局第二分局偵查隊偵查員王新弘於110年2月1
       7日製作之職務報告1份。（見本院訴字卷一第417頁）
   91、（廖詩儀）帳戶個資檢視1份。（見本院訴字卷一第431
       頁）【附表一編號64】
   92、（廖詩儀）渣打銀行0000000000000活期儲蓄存款於106
       年4月1日至106年10月23日之交易明細1紙。（見本院訴
       字卷一第433頁）【附表一編號64】
   93、（吳鴻銘）帳戶個資檢視1份。（見本院訴字卷一第435
       頁）【被害人戴達昌】【附表一編號71】
   94、（吳鴻銘）中國信託商業銀行帳號：0000-00000000-0於
       106年4月18日至106年10月18日之自動化交易LOG資料-財
       金交易1份。（見本院訴字卷一第437至438頁）
　　　 【附表一編號71】
   95、監視器影像一覽表1份。（見本院訴字卷一第439至453頁
       ）
   96、（李泓緯）中華郵政股份有限公司局號：0000000、帳號
       ：0000000、姓名：李泓緯於106年4月1日至106年10月17
       日之交易明細1份。（見本院訴字卷一第455至456頁）【
       附表一編號34】
   97、（吳采融）台新國際商業銀行帳號00000000000000於106
       年4月19日至106年10月19日之交易明細1份。（見本院訴
       字卷一第457至458頁）
   98、（陳衫縈）合作金庫000-0000000000000交易明細1紙。
       （見本院訴字卷一第459頁）【附表一編號52】
   99、臺灣新竹地方檢察署110年4月6日公務電話紀錄1紙。（
       見本院訴字卷二第101頁）【附表一編號45】　
（四）綜上所述，被告康禹晨、陳建廷、羅家豪上揭自白堪認與
      事實相符，應堪憑採，其等所為前揭三人以上共同犯詐欺
      取財、三人以上共同以網際網路對公眾散布而犯詐欺取財
      、一般洗錢罪等犯行事證明確，應分別予以依法論科。
二、論罪科刑：
（一）按洗錢防制法於105年12月28日修正公布，並於106年6月2
      8日生效施行（下稱新法）。修正前該法（下稱舊法）將
      洗錢行為區分為將自己犯罪所得加以漂白之「為自己洗錢
      」及明知是非法資金，卻仍為犯罪行為人漂白黑錢之「為
      他人洗錢」兩種犯罪態樣，且依其不同之犯罪態樣，分別
      規定不同之法定刑度。惟洗錢犯罪本質在於影響合法資本
      市場並阻撓偵查，不因為自己或為他人洗錢而有差異，且
      洗錢之行為包含處置（即將犯罪所得直接予以處理）、多
      層化（即為使偵查機關難以追查金流狀況，以迂迴層轉、
      化整為零之多層化包裝方式，掩飾或隱匿特定犯罪所得）
      及整合（即收受、持有或使用他人犯罪所得，使該犯罪所
      得披上合法之外衣，回歸正常金融體系）等各階段行為，
      其模式不祇一端，上開為自己或為他人洗錢之二分法，不
      僅無助於洗錢之追訴，且徒增實務事實認定及論罪科刑之
      困擾。故而為澈底打擊洗錢犯罪，新法乃依照國際防制洗
      錢金融行動工作組織（FinancialActionTaskForce，下稱
      FATF）40項建議之第3項建議，並參採聯合國禁止非法販
      運麻醉藥品和精神藥物公約及聯合國打擊跨國有組織犯罪
      公約之洗錢行為定義，將洗錢行為之處置、多層化及整合
      等各階段，全部納為洗錢行為，而於新法第2條規定：「
      本法所稱洗錢，指下列行為：一、意圖掩飾或隱匿特定犯
      罪所得來源，或使他人逃避刑事追訴，而移轉或變更特定
      犯罪所得。二、掩飾或隱匿特定犯罪所得之本質、來源、
      去向、所在、所有權、處分權或其他權益者。三、收受、
      持有或使用他人之特定犯罪所得。」以求與國際規範接軌
      。又因舊法第3條所規範洗錢犯罪之前置犯罪門檻，除該
      條所列舉特定嚴重危害社會治安及經濟秩序之犯罪暨部分
      犯罪如刑法業務侵占等罪犯罪所得金額須在新臺幣（下同
      ）5百萬元以上者外，限定於法定最輕本刑為5年以上有期
      徒刑以上刑之「重大犯罪」，是洗錢行為必須以犯上述之
      罪所得財物或財產上利益為犯罪客體，始成立洗錢罪，過
      度限縮洗錢犯罪成立之可能，亦模糊前置犯罪僅在對於不
      法金流進行不法原因之聯結，造成洗錢犯罪成立門檻過高
      ，洗錢犯罪難以追訴，故新法參考FATF建議，就其中採取
      門檻式規範者，明定為最輕本刑為6個月以上有期徒刑之
      罪，並將「重大犯罪」之用語，修正為「特定犯罪」，再
      增列未為最輕本刑為6個月以上有期徒刑之罪所涵括之違
      反商標法等罪，且刪除有關犯罪所得金額須在5百萬元以
      上者，始得列入前置犯罪之限制規定，以提高洗錢犯罪追
      訴之可能性。從而新法第14條第1項所規範之一般洗錢罪
      ，必須有第3條規定之前置特定犯罪作為聯結，始能成立
      。然洗錢犯罪之偵辦在具體個案中經常祇見可疑金流，未
      必瞭解可疑金流所由來之犯罪行為，倘所有之洗錢犯罪皆
      須可疑金流所由來之犯罪行為已經判決有罪確定，始得進
      一步偵辦處罰，則對於欠缺積極事證足以認定確有前置犯
      罪，卻已明顯違反洗錢防制規定之可疑金流，即無法處理
      。故而新法乃參考澳洲刑法立法例，增訂特殊洗錢罪，於
      第15條第1項規定：「收受、持有或使用之財物或財產上
      利益，有下列情形之一，而無合理來源且與收入顯不相當
      者，處6月以上5年以下有期徒刑，得併科新臺幣5百萬元
      以下罰金：一、冒名或以假名向金融機構申請開立帳戶。
      二、以不正方法取得他人向金融機構申請開立之帳戶。三
      、規避第7條至第10條所定洗錢防制程序。」從而特殊洗
      錢罪之成立，不以查有前置犯罪之情形為要件，但必須其
      收受、持有或使用之財物或財產上利益，無合理來源並與
      收入顯不相當，且其財物或財產上利益之取得必須符合上
      開列舉之3種類型者為限。易言之，第15條之特殊洗錢罪
      ，係在無法證明前置犯罪之特定不法所得，而未能依第14
      條之一般洗錢罪論處時，始予適用。倘能證明人頭帳戶內
      之資金係前置之特定犯罪所得，即應逕以一般洗錢罪論處
      ，自無適用特殊洗錢罪之餘地。例如詐欺集團向被害人施
      用詐術後，為隱匿其詐欺所得財物之去向，而令被害人將
      其款項轉入該集團所持有、使用之人頭帳戶，並由該集團
      所屬之車手前往提領詐欺所得款項得逞，檢察官如能證明
      該帳戶內之資金係本案詐欺之特定犯罪所得，即已該當於
      新法第14條第1項之一般洗錢罪；至若無法將人頭帳戶內
      可疑資金與本案詐欺犯罪聯結，而不該當第2條洗錢行為
      之要件，當無從依第14條第1項之一般洗錢罪論處，僅能
      論以第15條第1項之特殊洗錢罪。另過去實務認為，行為
      人對犯特定犯罪所得之財物或利益作直接使用或消費之處
      分行為，或僅將自己犯罪所得財物交予其他共同正犯，祇
      屬犯罪後處分贓物之行為，非本條例所規範之洗錢行為，
      惟依新法規定，倘行為人意圖掩飾或隱匿特定犯罪所得來
      源，而將特定犯罪所得直接消費處分，甚或交予其他共同
      正犯，而由共同正犯以虛假交易外觀掩飾不法金流移動，
      即難認單純犯罪後處分贓物之行為，應仍構成新法第2條
      第1款或2款之洗錢行為（最高法院108年度台上字第1744
      號判決意旨參照）。
      查本案被告康禹晨、陳建廷、羅家濠依詐欺集團成員之指
      示領取附表一編號1至62、64至68、71至90、94至128詐欺
      款項後，再將該詐欺款項轉交予詐欺集團其他成員，附表
      一編號1至62、64至68、71至90、94至128所為均已製造金
      流斷點，使犯罪所得去向不明，其掩飾或隱匿特定犯罪所
      得去向、所在，而移轉詐欺取財之特定犯罪所得之行為甚
      明。是被告康禹晨、陳建廷、羅家濠其等所為前揭如附表
      一編號1至62、64至68、71至90、94至128所示之犯行自該
      當洗錢防制法第2條第2款規定之洗錢行為。
（二）茲分別論述如下：
　１、被告康禹晨
  ⑴、核其所為，就附表一編號49、52、55、56、65、75、76、8
      6、87、96至116、119、120、122至125所示，均係犯刑法
      第339條之4第1項第2款之三人以上共同犯詐欺取財罪及洗
      錢防制法第14條第1項之一般洗錢罪；就附表一編號117、
      118、121、126至128所示，均係犯刑法第339條之4第1項
      第2、3款之三人以上共同以網際網路對公眾散布而犯詐欺
      取財罪及洗錢防制法第14條第1項之一般洗錢罪。
  ⑵、其就附表一編號49、52、55、56、65、75、76、86、87、9
      6至128所示，與各該共犯（詳如附表一各編號所示）及所
      屬詐欺集團成員間各有犯意聯絡，行為分擔，應論以共同
      正犯。
  ⑶、附表一編號49、52、87、97、100、104、107、110至112、
      117、119、120、127所示，被告康禹晨所屬之詐欺集團成
      員雖有數次指示被害人匯款行為，然此為基於單一犯意，
      於密接時、空，侵害同一法益之接續行為，應論以接續犯
      。
  ⑷、就附表一編號49、52、55、56、65、75、76、86、87、96
      至116、119、120、122至125部分，其分別係以一行為觸
      犯上開構成要件不同之三人以上共同犯詐欺取財罪及一般
      洗錢罪等罪名，均為想像競合犯，應各從較重之三人以上
      共同犯詐欺取財罪處斷；就附表一編號117、118、121、1
      26至128部分，其分別係以一行為觸犯上開構成要件不同
      之三人以上共同以網際網路對公眾散布而犯詐欺取財罪及
      一般洗錢罪等罪名，均為想像競合犯，應各從較重之三人
      以上共同以網際網路對公眾散布而犯詐欺取財罪處斷。　
　⑸、其就上開附表一編號49、52、55、56、65、75、76、86、8
      7、96至128所示之42罪，犯意各別，行為不同，應分論併
      罰。
　２、被告陳建廷
  ⑴、核其所為，就附表一編號1至4、31至33、46至53所示，均
      係犯刑法第339條之4第1項第2款之三人以上共同犯詐欺取
      財罪及洗錢防制法第14條第1項之一般洗錢罪；就附表一
      編號5至30、34至45所示，均係犯刑法第339條之4第1項第
      2、3款之三人以上共同以網際網路對公眾散布而犯詐欺取
      財罪及洗錢防制法第14條第1項之一般洗錢罪。
  ⑵、其就附表一編號1至53所示，與各該共犯（詳如附表一各編
      號所示）及所屬詐欺集團成員間各有犯意聯絡，行為分擔
      ，應論以共同正犯。
  ⑶、附表一編號8、17、32、33、38、46、48、50所示，被告陳
      建廷所屬詐欺集團成員雖有多次指示被害人匯款行為，然
      此為基於單一犯意，於密接時、空，侵害同一法益之接續
      行為，應論以接續犯。
  ⑷、就附表一編號1至4、31至33、46至53部分，其分別係以一
      行為觸犯上開構成要件不同之三人以上共同犯詐欺取財罪
      及一般洗錢罪等罪名，均為想像競合犯，應各從較重之三
      人以上共同犯詐欺取財罪處斷；就附表一編號5至30、34
      至45部分，其分別係以一行為觸犯上開構成要件不同之三
      人以上共同以網際網路對公眾散布而犯詐欺取財罪及一般
      洗錢罪等罪名，均為想像競合犯，應各從較重之三人以上
      共同以網際網路對公眾散布而犯詐欺取財罪處斷。　
　⑸、其就上開附表一編號1至53所示之53罪，犯意各別，行為不
      同，應分論併罰。　
　３、被告羅家濠
  ⑴、核其所為，就附表一編號1、49、54至59、64至68、71至74
      、76至90、94、95所示，均係犯刑法第339條之4第1項第2
      款之三人以上共同犯詐欺取財罪及洗錢防制法第14條第1
      項之一般洗錢罪；就附表一編號60至62所示，均係犯刑法
      第339條之4第1項第2、3款之三人以上共同以網際網路對
      公眾散布而犯詐欺取財罪及洗錢防制法第14條第1項之一
      般洗錢罪。
  ⑵、其就附表一編號1、49、54至62、64至68、71至74、76至90
      、94、95所示，與各該共犯（詳如附表一各編號所示）及
      所屬詐欺集團成員間各有犯意聯絡，行為分擔，應論以共
      同正犯。
  ⑶、附表一編號49、54、60、64、65、68、71、72、76、79、8
      0、84、87所示，被告羅家濠所屬詐欺集團成員雖有數次
      指示被害人匯款行為，然此為基於單一犯意，於密接時、
      空，侵害同一法益之接續行為，應論以接續犯。
  ⑷、就附表一編號1、49、54至59、64至68、71至74、76至90、
      94、95部分，其分別係以一行為觸犯上開構成要件不同之
      三人以上共同犯詐欺取財罪及一般洗錢罪等罪名，均為想
      像競合犯，應各從較重之三人以上共同犯詐欺取財罪處斷
      ；就附表一編號60至62部分，其分別係以一行為觸犯上開
      構成要件不同之三人以上共同以網際網路對公眾散布而犯
      詐欺取財罪及一般洗錢罪等罪名，均為想像競合犯，應各
      從較重之三人以上共同以網際網路對公眾散布而犯詐欺取
      財罪處斷。　
　⑸、其就上開附表一編號1、49、54至62、64至68、71至74、76
      至90、94、95所示之37罪，犯意各別，行為不同，應分論
      併罰。　　　　　
（三）按洗錢防制法第16條第2項規定：「犯前二條之罪，在偵
      查或審判中自白者，減輕其刑。」又想像競合犯之處斷刑
      ，本質上係「刑之合併」。其所謂從一重處斷，乃將想像
      競合犯組成之評價上數罪，合併為科刑一罪，其所對應之
      刑罰，亦合併其評價上數罪之數法定刑，而為一個處斷刑
      。易言之，想像競合犯侵害數法益者皆成立犯罪，論罪時
      必須輕、重罪併舉論述，同時宣告所犯各罪名，包括各罪
      有無加重、減免其刑之情形，亦應說明論列，量刑時併衡
      酌輕罪部分量刑事由，評價始為充足，然後依刑法第55條
      前段規定「從一重處斷」，非謂對於其餘各罪可置而不論
      。因此，法院決定處斷刑時，雖以其中最重罪名之法定刑
      ，做為裁量之準據，惟於裁量其輕重時，仍應將輕罪合併
      評價在內（最高法院108年度台上字第4405、4408號判決
      意旨參照）。查被告康禹晨、陳建廷、羅家濠於警詢、偵
      訊、本院行準備程序及簡式審理時，分別就附表一編號1
      至62、64至68、71至90、94至128所犯洗錢防制法部分均
      坦承不諱，業如前述，依洗錢防制法第16條第2項之規定
      原應減輕其刑，惟被告3人所犯一般洗錢罪屬想像競合犯
      其中之輕罪，而其等就本案附表一編號1至62、64至68、7
      1至90、94至128犯行均分別從一重之三人以上共同犯詐欺
      取財罪、三人以上共同以網際網路對公眾散布而犯詐欺取
      財罪處斷，該重罪並無法定減刑事由，參照最高法院108
      年度台上大字第3563號裁定法理，無從再適用上開條項規
      定減刑，僅能於量刑時予以衡酌。　　　　
（四）爰審酌被告康禹晨、陳建廷、羅家濠等人之刑事前案紀錄
      狀況（參見其等之臺灣高等法院被告前案紀錄表），其等
      時值青壯，不思以正當途徑獲取財富，明知現今社會詐欺
      集團猖獗，許多被害人遭詐欺集團騙取金錢後，造成錢財
      及內心均受創，遭騙取之金錢均係一般人努力工作所儲存
      之積蓄，一夕之間遭騙往往造成極大之家庭問題或生活困
      難，且亦破壞社會間人與人之信任關係，竟僅為貪圖小利
      ，參與此等集團式詐騙之運作，且其等所參與之詐欺集團
      ，其中部分係利用網際網路在社群媒體向公眾散布不實交
      易訊息，而詐取他人財物，所為實有不該，衡酌其等手段
      、詐得之款項，兼衡被告康禹晨、陳建廷、羅家濠犯後始
      終坦承犯行之犯後態度，就所為洗錢罪之犯罪事實亦坦承
      不諱，及各被害人遭詐取之金額、犯罪情節、分工模式、
      位居之角色地位、所實際分得之報酬，暨其等於簡式審理
      時自述之智識程度、家庭狀況、工作情形等一切情狀，分
      別量處如主文所示之刑，併分別定其等應執行之刑。
三、沒收：
（一）犯罪所得部分：　　
　　  按犯罪所得，屬於犯罪行為人者，沒收之；前二項之沒收
      ，於全部或一部不能沒收或不宜執行沒收時，追徵其價額
      ，刑法第38條之1第1項前段、第3項分別定有明文。次按
      共同正犯各成員內部間，對於不法利得分配明確時，固應
      依各人實際分配所得沒收；然若共同正犯成員對不法所得
      並無處分權限，其他成員亦無事實上之共同處分權限者，
      自不予知沒收；至共同正犯各成員對於不法利得享有共
      同處分權限時，則應負共同沒收之責，而共同正犯各人實
      際上有無犯罪所得，或其犯罪所得之多寡，應由事實審法
      院綜合卷證資料及調查所得認定之（最高法院104年度台
      上字第3937號判決、105年度台上字第1733號判決意旨參
      照）。
　１、被告康禹晨於本院簡式審理時坦承其於提領期間，報酬部
      分領取方次是日領5000元，一天不管領幾次錢報酬都是50
      00元（見本院訴字卷二第96頁），本案被告康禹晨於106
      年10月13至19、25日（共計8天）擔任車手提領附表一編
      號49、52、55、56、65、75、76、86、87、96至128所示
      之告訴人或被害人所匯之金錢，然被告康禹晨另涉犯三人
      以上共同詐欺取財罪部分，業經臺灣雲林地方法院以108
      年度訴字第833號判決判處應執行有期徒刑3年確定，然前
      揭判決中，被告康禹晨提領贓款之日期與本案106年10月2
      5日相同，因臺灣雲林地方法院已就被告康禹晨106年10月
      25日之提領報酬宣告沒收，本案自不得就106年10月25日
      之報酬重複沒收，是以被告康禹晨所取得且未扣案亦未經
      他案宣告沒收之犯罪所得為3萬5000元（計算式：5000元/
      天×(8-1)天＝3萬5000元），自應依刑法第38條之1第1項前
      段宣告沒收之，並依同條第3項之規定，於全部或一部不
      能沒收或不宜執行沒收時追徵其價額。
　２、被告陳建廷於本院簡式審理時坦承其於提領期間，報酬部
      分領取方次是日領5000元，一天不管領幾次錢報酬都是50
      00元（見本院訴字卷二第96頁），而被告陳建廷於106年1
      0月13、15至18、25日（共計6天）擔任車手提領附表一編
      號1至53所示之告訴人或被害人所匯之金錢，故被告陳建
      廷所取得且未扣案之所得為3萬元（計算式：5000元/天×6
      天＝3萬元），自應依刑法第38條之1第1項前段宣告沒收之
      ，並依同條第3項之規定，於全部或一部不能沒收或不宜
      執行沒收時追徵其價額。　
　３、被告羅家濠於本院簡式審理時坦承其於提領期間，報酬部
      分領取方次是日領5000元，一天不管領幾次錢報酬都是50
      00元（見本院訴字卷二第96頁），而被告羅家濠於106年1
      0月13至19、25、26日（共計9天）擔任車手提領附表一編
      號1、49、54至62、64至68、71至74、76至90、94、95所
      示之告訴人或被害人所匯之金錢，故被告羅家濠所取得且
      未扣案之所得為4萬5000元（計算式：5000元/天×9天＝4萬
      5000元），自應依刑法第38條之1第1項前段宣告沒收之，
      並依同條第3項之規定，於全部或一部不能沒收或不宜執
      行沒收時追徵其價額。　
（二）洗錢標的沒收：
　　　按洗錢防制法第18條規定「犯第14條之罪，其所移轉、變
      更、掩飾、隱匿、收受、取得、持有、使用之財物或財產
      上利益，沒收之；犯第15條之罪，其所收受、持有、使用
      之財物或財產上利益，亦同（第1項）。以集團性或常習
      性方式犯第14條或第15條之罪，有事實足以證明行為人所
      得支配之前項規定以外之財物或財產上利益，係取自其他
      違法行為所得者，沒收之（第2項）。對於外國政府、機
      構或國際組織依第21條所簽訂之條約或協定或基於互惠原
      則，請求我國協助執行扣押或沒收之案件，如所涉之犯罪
      行為符合第3條所列之罪，不以在我國偵查或審判中者為
      限（第3項）。」關於犯罪行為人犯洗錢防制法第14條之
      罪，其所掩飾之財物本身僅為洗錢之標的，難認係供洗錢
      所用之物，故洗錢行為之標的除非屬於前置犯罪之不法所
      得，而得於前置犯罪中予以沒收者外，既非本案洗錢犯罪
      之工具及產物，亦非洗錢犯罪所得，尤非違禁物，尚無從
      依刑法沒收規定予以宣告沒收，自應依上開第18條第1項
      前段規定予以宣告沒收。此規定係採義務沒收主義，祇要
      合於前述規定，法院即應為相關沒收之諭知，然該洗錢行
      為之標的是否限於行為人者始得宣告沒收，法無明文，是
      倘法條並未規定「不問屬於犯罪行為人與否均沒收」時，
      自仍以屬於被告所有者為限，始應予沒收。本件被告3人
      提領之款項業經上繳該詐欺犯罪組織，已據認定如前，則
      此部分掩飾之洗錢不法所得，被告3人不具所有權及事實
      上管領權，自無從依上開規定對被告3人宣告沒收，均附
      此說明。　
據上論斷，應依刑事訴訟法第273條之1第1項、第299條第1項前
段，判決如主文。
本案經檢察官陳榮林提起公訴，檢察官陳中順到庭執行職務。
中    華    民    國   110    年     5    月    14    日
                  刑事第八庭  法  官  林哲瑜 
以上正本證明與原本無異。
如不服本判決應於收受本判決後20日內向本院提出上訴書狀，上
訴書狀應敘述具體理由。上訴書狀未敘述上訴理由者，應於上訴
期間屆滿後20日內補提理由書狀於本院（均須按他造當事人之人
數附繕本）「切勿逕送上級法院」。
中　　華　　民　　國　　110 　年　　5 　　月　　19　　日
                              書記官　曾柏方　
附錄本件論罪科刑法條：
刑法第339條之4
犯第339條詐欺罪而有下列情形之一者，處1年以上7年以下有期
徒刑，得併科1百萬元以下罰金：
一、冒用政府機關或公務員名義犯之。
二、三人以上共同犯之。
三、以廣播電視、電子通訊、網際網路或其他媒體等傳播工具，
    對公眾散布而犯之。
前項之未遂犯罰之。

洗錢防制法第2條
本法所稱洗錢，指下列行為：
一、意圖掩飾或隱匿特定犯罪所得來源，或使他人逃避刑事追訴
    ，而移轉或變更特定犯罪所得。
二、掩飾或隱匿特定犯罪所得之本質、來源、去向、所在、所有
    權、處分權或其他權益者。
三、收受、持有或使用他人之特定犯罪所得。
　
洗錢防制法第14條
有第2條各款所列洗錢行為者，處7年以下有期徒刑，併科新臺幣
5百萬元以下罰金。
前項之未遂犯罰之。
前二項情形，不得科以超過其特定犯罪所定最重本刑之刑。 

附表一：
編號 原起訴書編號 匯款人  詐騙經過 匯款時間 匯款金額（新臺幣） 人頭帳戶 提款時間 提款地點 提款金額（均扣除手續費） 提款人 所犯法條/備註 1 附表三編號1 告訴人高金玉 詐欺集團成員於民國106年10月13日16時10分許，假冒MOMO購物台人員名義致電左揭之人，佯稱：左揭之人先前網購時因作業錯誤，需依指示處理云云，使左揭之人陷於錯誤，依指示於右揭時間，分別無摺存款及轉帳右揭金額至右揭人頭帳戶內。 106年10月13日17時46分許 2萬9,985元 梁棋向中華郵政股份有限公司（下稱中華郵政）所申設帳號00000000000000號帳戶（下稱梁棋郵局帳戶） 106年10月13日17時49分許 新竹市○○路0段000號台新銀行竹科分行 2萬元 被告陳建廷 被告陳建廷、羅家濠共同犯刑法第339條之4第1項第2款加重詐欺取財罪嫌、洗錢防制法第14條第1項洗錢罪嫌。        106年10月13日17時50分許 同上 1萬元 被告陳建廷   附表四編號1    106年10月13日16時53分許 2萬9,987元 鍾昌祥向中華郵政所申設帳號00000000000000號帳戶（下稱鍾昌祥郵局帳戶） 106年10月13日16時59分許 同上 2萬元 被告羅家濠         106年10月13日17時許 同上 1萬元 被告羅家濠  2 附表三編號2 告訴人周鳳珠 詐欺集團成員於106年10月13日17時58分許，分別假冒三民書局、兆豐銀行人員名義致電左揭之人，佯稱：左揭之人先前網購時因作業錯誤，需依指示處理云云，使左揭之人陷於錯誤，依指示於右揭時間，匯款右揭金額至右揭人頭帳戶內。 106年10月13日19時46分許 2萬9,985元 梁棋郵局帳戶 106年10月13日19時52分許 新竹市○○路00號合作金庫銀行新竹分行 2萬元 被告陳建廷 被告陳建廷共同犯刑法第339條之4第1項第2款加重詐欺取財罪嫌、洗錢防制法第14條第1項洗錢罪嫌。        106年10月13日19時53分許 同上 1萬元 被告陳建廷  3 附表三編號3 被害人曾晨斌 詐欺集團成員於106年10月13日18時49分許，分別假冒網路購物賣家、中國信託銀行人員名義致電左揭之人，佯稱：左揭之人先前網購時因作業錯誤，需依指示處理云云，使左揭之人陷於錯誤，於右揭時間，匯款右揭金額至右揭人頭帳戶內。 106年10月13日20時2分許 2萬8,985元 梁棋郵局帳戶 106年10月13日20時8分許 合作金庫銀行新竹分行 2萬元 被告陳建廷 被告陳建廷共同犯刑法第339條之4第1項第2款加重詐欺取財罪嫌、洗錢防制法第14條第1項洗錢罪嫌。        106年10月13日20時9分許 同上 8,000元 被告陳建廷         106年10月13日20時23分許 同上 2萬元 被告陳建廷  4 附表三編號4 告訴人施權展 詐欺集團成員於106年10月13日17時52分許，分別假冒購物網站、遠東銀行人員名義致電左揭之人，佯稱：左揭之人先前網購時因作業錯誤，需依指示處理云云，使左揭之人陷於錯誤，依指示於右揭時間，匯款右揭金額至右揭人頭帳戶內。 106年10月13日20時18分許 2萬2,007元 梁棋郵局帳戶 106年10月13日20時23分許 合作金庫銀行新竹分行 2萬元 被告陳建廷 被告陳建廷共同犯刑法第339條之4第1項第2款加重詐欺取財罪嫌、洗錢防制法第14條第1項洗錢罪嫌。        106年10月13日20時24分許 同上 2,800元 被告陳建廷  5 附表三編號5 告訴人張光慶 詐欺集團成員於106年10月13日19時1分前之某時許，在臉書網站刊登不實之出售手機訊息，使左揭之人閱覽後誤信為真而下標購買，並依指示於右揭時間，匯款右揭金額至右揭人頭帳戶內。 106年10月13日19時12分許 5,000元 夏長謚向中華郵政所申設帳號00000000000000號帳戶（下稱夏長謚郵局帳戶） 106年10月13日19時18分許 新竹市○○路00號萊爾富便利商店新竹竹環店（下稱萊爾富新竹竹環店） 5,000元 被告陳建廷 被告陳建廷共同犯刑法第339條之4第1項第2款、第3款加重詐欺取財罪嫌、洗錢防制法第14條第1項洗錢罪嫌。 6 附表三編號6 被害人呂健民 詐欺集團成員於106年10月13日18時20分前之某時許，在臉書網站刊登不實之出售手機訊息，使左揭之人閱覽後誤信為真而下標購買，並依指示於右揭時間，匯款右揭金額至右揭人頭帳戶內。 106年10月13日19時26分許 1萬5,000元 夏長謚郵局帳戶 106年10月13日19時37分許 新竹市○○路00號凱基銀行風城分行 1萬5,000元 被告陳建廷 被告陳建廷共同犯刑法第339條之4第1項第2款、第3款加重詐欺取財罪嫌、洗錢防制法第14條第1項洗錢罪嫌。 7 附表三編號7 告訴人陳俊祺 詐欺集團成員於106年10月13日19時30分前之某時許，在臉書網站刊登不實之出售手機訊息，使左揭之人閱覽後誤信為真而下標購買，並依指示於右揭時間，匯款右揭金額至右揭人頭帳戶內。 106年10月13日19時51分許 1萬元 夏長謚郵局帳戶 106年10月13日19時58分許 萊爾富新竹竹環店 1萬元 被告陳建廷 被告陳建廷共同犯刑法第339條之4第1項第2款、第3款加重詐欺取財罪嫌、洗錢防制法第14條第1項洗錢罪嫌。 8 附表三編號8 告訴人邱逸傑 詐欺集團成員於106年10月13日21時57分前之某時許，在臉書網站刊登不實之出售手機訊息，使左揭之人閱覽後誤信為真而下標購買，並依指示於右揭時間，匯款右揭金額至右揭人頭帳戶內。 106年10月13日21時57分許 2萬元 夏長謚向中國信託銀行所申設帳號0000000000000號帳戶（下稱夏長謚中國信託銀行帳戶） 106年10月13日22時10分許 合作金庫銀行新竹分行 2萬元 被告陳建廷 被告陳建廷共同犯刑法第339條之4第1項第2款、第3款加重詐欺取財罪嫌、洗錢防制法第14條第1項洗錢罪嫌。     106年10月13日22時25分許 2萬元  106年10月13日22時33分許 同上 2萬元 被告陳建廷         106年10月13日22時33分許 同上 5,000元 被告陳建廷  9 附表三編號9 告訴人曾華軍 詐欺集團成員於106年10月13日22時2分前之某時許，在臉書網站刊登不實之出售手機訊息，使左揭之人閱覽後誤信為真而下標購買，並依指示於右揭時間，匯款右揭金額至右揭人頭帳戶內。 106年10月13日22時2分許 5,000元 夏長謚中國信託銀行帳戶 106年10月13日22時10分許 合作金庫銀行新竹分行 5,000元 被告陳建廷 被告陳建廷共同犯刑法第339條之4第1項第2款、第3款加重詐欺取財罪嫌、洗錢防制法第14條第1項洗錢罪嫌。 10 附表三編號10 告訴人林珈卉 詐欺集團成員於106年10月13日22時前之某時許，在臉書網站刊登不實之出售手機訊息，使左揭之人閱覽後誤信為真而下標購買，並依指示於右揭時間，匯款右揭金額至右揭人頭帳戶內。 106年10月13日22時11分許 1萬5,000元 夏長謚中國信託銀行帳戶 106年10月13日22時22分許 合作金庫銀行新竹分行 1萬5,000元 被告陳建廷 被告陳建廷共同犯刑法第339條之4第1項第2款、第3款加重詐欺取財罪嫌、洗錢防制法第14條第1項洗錢罪嫌。 11 附表三編號11 告訴人許閔翔 詐欺集團成員於106年10月13日22時11分前之某時許，在網路上刊登不實之出售手機訊息，使左揭之人閱覽後誤信為真而下標購買，並依指示於右揭時間，匯款右揭金額至右揭人頭帳戶內。 106年10月13日22時24分許 5,000元 夏長謚中國信託銀行帳戶 106年10月13日22時33分許 合作金庫銀行新竹分行 2萬元 被告陳建廷 被告陳建廷共同犯刑法第339條之4第1項第2款、第3款加重詐欺取財罪嫌、洗錢防制法第14條第1項洗錢罪嫌。 12 附表三編號12 告訴人陳建嘉 詐欺集團成員於106年10月13日20時28分前之某時許，在臉書網站刊登不實之出售手機訊息，使左揭之人閱覽後誤信為真而下標購買，並依指示於右揭時間，匯款右揭金額至右揭人頭帳戶內。 106年10月13日22時53分許 5,000元 夏長謚中國信託銀行帳戶 106年10月13日22時59分許 合作金庫銀行新竹分行 1萬元 被告陳建廷 被告陳建廷共同犯刑法第339條之4第1項第2款、第3款加重詐欺取財罪嫌、洗錢防制法第14條第1項洗錢罪嫌。 13 附表三編號13 告訴人邵詩涵 詐欺集團成員於106年10月13日22時21分前之某時許，在臉書網站刊登不實之出售手機訊息，使左揭之人閱覽後誤信為真而下標購買，並依指示於右揭時間，匯款右揭金額至右揭人頭帳戶內。 106年10月13日22時53分許 5,000元 夏長謚中國信託銀行帳戶 106年10月13日22時59分許 合作金庫銀行新竹分行 1萬元 被告陳建廷 被告陳建廷共同犯刑法第339條之4第1項第2款、第3款加重詐欺取財罪嫌、洗錢防制法第14條第1項洗錢罪嫌。 14 附表三編號14 告訴人吳驊峻 詐欺集團成員於106年10月13日22時10分前之某時許，在臉書網站刊登不實之出售手機訊息，使左揭之人閱覽後誤信為真而下標購買，並依指示於右揭時間，匯款右揭金額至右揭人頭帳戶內。 106年10月13日23時許 5,000元 夏長謚中國信託銀行帳戶 106年10月13日23時7分許 合作金庫銀行新竹分行 5,000元 被告陳建廷 被告陳建廷共同犯刑法第339條之4第1項第2款、第3款加重詐欺取財罪嫌、洗錢防制法第14條第1項洗錢罪嫌。 15 附表三編號15 告訴人吳宜蓁 詐欺集團成員於106年10月13日19時前之某時許，在臉書網站刊登不實之出售手機訊息，使左揭之人閱覽後誤信為真而下標購買，並依指示於右揭時間，匯款右揭金額至右揭人頭帳戶內。 106年10月13日23時5分許 2萬元 夏長謚中國信託銀行帳戶 106年10月13日23時10分許 合作金庫銀行新竹分行 1萬9,000元 被告陳建廷  被告陳建廷共同犯刑法第339條之4第1項第2款、第3款加重詐欺取財罪嫌、洗錢防制法第14條第1項洗錢罪嫌。        106年10月13日23時18分許 同上 800元 被告陳建廷  16 附表三編號16 告訴人蔡季臻 詐欺集團成員於106年10月13日22時40分前之某時許，在臉書網站刊登不實之出售手機訊息，使左揭之人閱覽後誤信為真而下標購買，並依指示於右揭時間，匯款右揭金額至右揭人頭帳戶內。 106年10月13日23時8分許 2萬元 仝博丞向玉山銀行所申設帳號0000000000000號帳戶（下稱仝博丞玉山銀行帳戶）  106年10月13日23時17分許 合作金庫銀行新竹分行 2萬元 被告陳建廷 被告陳建廷共同犯刑法第339條之4第1項第2款、第3款加重詐欺取財罪嫌、洗錢防制法第14條第1項洗錢罪嫌。 17 附表三編號17 告訴人陳尊堯 詐欺集團成員於106年10月13日22時15分前之某時許，在臉書網站刊登不實之出售手機訊息，使左揭之人閱覽後誤信為真而下標購買，並依指示於右揭時間，匯款右揭金額至右揭人頭帳戶內。 106年10月13日23時21分許 2萬元 仝博丞玉山銀行帳戶 106年10月13日23時25分許 萊爾富新竹竹環店 2萬元 被告陳建廷 被告陳建廷共同犯刑法第339條之4第1項第2款、第3款加重詐欺取財罪嫌、洗錢防制法第14條第1項洗錢罪嫌。        106年10月13日23時28分許 合作金庫銀行新竹分行 5,000元 被告陳建廷      106年10月13日22時41分許 5,000元  106年10月13日23時53分許 同上 2萬元 無資料   18 附表三編號18 告訴人盧榮裕 詐欺集團成員於106年10月15日14時10分前之某時許，在臉書網站刊登不實之出售手機訊息，使左揭之人閱覽後誤信為真而下標購買，並依指示於右揭時間，匯款右揭金額至右揭人頭帳戶內。 106年10月15日14時58分許 1萬元 傅正一向台新銀行所申設帳號00000000000000號帳戶（下稱傅正一台新銀行帳戶） 106年10月15日15時16分許 新竹市○○路0段000號第一銀行竹科分行 1萬元 被告陳建廷 被告陳建廷共同犯刑法第339條之4第1項第2款、第3款加重詐欺取財罪嫌、洗錢防制法第14條第1項洗錢罪嫌。 19 附表三編號19 告訴人林勝煒  詐欺集團成員於106年10月15日15時20分前之某時許，在臉書網站刊登不實之出售手機訊息，使左揭之人閱覽後誤信為真而下標購買，並依指示於右揭時間，匯款右揭金額至右揭人頭帳戶內。 106年10月15日15時20分許 5,000元 傅正一台新銀行帳戶 106年10月15日15時28分許 新竹市○○路0段000號全家便利商店新竹科學店（下稱全家新竹科學店） 5,000元 被告陳建廷 被告陳建廷共同犯刑法第339條之4第1項第2款、第3款加重詐欺取財罪嫌、洗錢防制法第14條第1項洗錢罪嫌。 20 附表三編號20 被害人蕭銘潭 詐欺集團成員於106年10月15日14時40分前之某時許，在臉書網站刊登不實之出售手機訊息，使左揭之人閱覽後誤信為真而下標購買，並依指示於右揭時間，匯款右揭金額至右揭人頭帳戶內。 106年10月15日15時26分許 1萬元 傅正一台新銀行帳戶 106年10月15日15時28分許 全家新竹科學店 3萬元 被告陳建廷 被告陳建廷共同犯刑法第339條之4第1項第2款、第3款加重詐欺取財罪嫌、洗錢防制法第14條第1項洗錢罪嫌。 21 附表三編號21 被害人莊富智 詐欺集團成員於106年10月15日16時44分前之某時許，在臉書網站刊登不實之出售手機訊息，使左揭之人閱覽後誤信為真而下標購買，並依指示於右揭時間，匯款右揭金額至右揭人頭帳戶內。 106年10月15日16時44分許 1萬元 楊上昀向元大銀行所申設帳號00000000000000號帳戶（下稱楊上昀元大銀行帳戶） 106年10月15日16時52分許 新竹市○○路0段000號新竹市農會光復辦事處 1萬5,000元 被告陳建廷 被告陳建廷共同犯刑法第339條之4第1項第2款、第3款加重詐欺取財罪嫌、洗錢防制法第14條第1項洗錢罪嫌。 22 附表三編號22 被害人蔡林惠娟 詐欺集團成員於106年10月15日16時47分前之某時許，在臉書網站刊登不實之出售手機訊息，使左揭之人閱覽後誤信為真而下標購買，並依指示於右揭時間，匯款右揭金額至右揭人頭帳戶內。 106年10月15日16時47分許 5,000元 楊上昀元大銀行帳戶 106年10月15日16時53分許 新竹市農會光復辦事處 2萬元 依據補充資料確認為被告陳建廷 被告陳建廷共同犯刑法第339條之4第1項第2款、第3款加重詐欺取財罪嫌、洗錢防制法第14條第1項洗錢罪嫌。 23 附表三編號23 告訴人吳孟哲 詐欺集團成員於106年10月15日18時前之某時許，在臉書網站刊登不實之出售手機訊息，使左揭之人閱覽後誤信為真而下標購買，並依指示於右揭時間，匯款右揭金額至右揭人頭帳戶內。 106年10月15日18時11分許 5,000元 楊上昀向玉山銀行所申設帳號0000000000000號帳戶（下稱楊上昀玉山銀行帳戶） 106年10月15日18時20分許 新竹市○○路0段000號1樓永豐銀行竹科分行 1萬8,000元 被告陳建廷 被告陳建廷共同犯刑法第339條之4第1項第2款、第3款加重詐欺取財罪嫌、洗錢防制法第14條第1項洗錢罪嫌。 24 附表三編號24 告訴人黃品嘉 詐欺集團成員於106年10月15日17時30分前之某時許，在臉書網站刊登不實之出售手機訊息，使左揭之人閱覽後誤信為真而下標購買，並依指示於右揭時間，匯款右揭金額至右揭人頭帳戶內。 106年10月15日18時11分許 5,000元 楊上昀玉山銀行帳戶 106年10月15日18時20分許 永豐銀行竹科分行 1萬8,000元 被告陳建廷 被告陳建廷共同犯刑法第339條之4第1項第2款、第3款加重詐欺取財罪嫌、洗錢防制法第14條第1項洗錢罪嫌。 25 附表三編號25 告訴人林普記 詐欺集團成員於106年10月15日18時前之某時許，在臉書網站刊登不實之出售手機訊息，使左揭之人閱覽後誤信為真而下標購買，並依指示於右揭時間，匯款右揭金額至右揭人頭帳戶內。 106年10月15日18時27分許 5,000元 楊上昀玉山銀行帳戶 106年10月15日18時34分許 第一銀行竹科分行 1萬5,000元 被告陳建廷 被告陳建廷共同犯刑法第339條之4第1項第2款、第3款加重詐欺取財罪嫌、洗錢防制法第14條第1項洗錢罪嫌。 26 附表三編號26 告訴人李昕龍 詐欺集團成員於106年10月15日19時前之某時許，在臉書網站刊登不實之出售手機訊息，使左揭之人閱覽後誤信為真而下標購買，並依指示於右揭時間，匯款右揭金額至右揭人頭帳戶內。 106年10月15日19時27分許 5,000元 楊上昀玉山銀行帳戶 106年10月15日19時32分許 新竹市○○路0段000號統一便利商店科學店（下稱統一科學店） 1萬5,000元 被告陳建廷 被告陳建廷共同犯刑法第339條之4第1項第2款、第3款加重詐欺取財罪嫌、洗錢防制法第14條第1項洗錢罪嫌。 27 附表三編號27 告訴人廖御日 詐欺集團成員於106年10月15日20時前之某時許，在臉書網站刊登不實之出售手機訊息，使左揭之人閱覽後誤信為真而下標購買，並依指示於右揭時間，匯款右揭金額至右揭人頭帳戶內。 106年10月15日20時27分許 5,000元 詹文益向元大銀行所申設帳號00000000000000號帳戶（下稱詹文益元大銀行帳戶） 106年10月15日20時50分許 新竹市○○路0段000巷00號全家便利商店新竹新龍安店（下稱全家新竹新龍安店） 2萬元 被告陳建廷 被告陳建廷共同犯刑法第339條之4第1項第2款、第3款加重詐欺取財罪嫌、洗錢防制法第14條第1項洗錢罪嫌。 28 附表三編號28 告訴人李家榮 詐欺集團成員於106年10月15日20時前之某時許，在臉書網站刊登不實之出售手機訊息，使左揭之人閱覽後誤信為真而下標購買，並依指示於右揭時間，匯款右揭金額至右揭人頭帳戶內。 106年10月15日20時41分許 1萬元 詹文益元大銀行帳戶 106年10月15日20時50分許 全家新竹新龍安店 2萬元 被告陳建廷 被告陳建廷共同犯刑法第339條之4第1項第2款、第3款加重詐欺取財罪嫌、洗錢防制法第14條第1項洗錢罪嫌。 29 附表三編號29 告訴人梁庭瑄 詐欺集團成員於106年10月15日19時30分前之某時許，在臉書網站刊登不實之出售手機訊息，使左揭之人閱覽後誤信為真而下標購買，並依指示於右揭時間，匯款右揭金額至右揭人頭帳戶內。 106年10月15日21時10分許 5,000元 詹文益元大銀行帳戶 106年10月15日21時17分許 新竹市○路0段000號玉山銀行竹科分行 2萬元 被告陳建廷 被告陳建廷共同犯刑法第339條之4第1項第2款、第3款加重詐欺取財罪嫌、洗錢防制法第14條第1項洗錢罪嫌。 30 附表三編號30 告訴人劉康至 詐欺集團成員於106年10月15日20時46分前之某時許，在臉書網站刊登不實之出售手機訊息，使左揭之人閱覽後誤信為真而下標購買，並依指示於右揭時間，匯款右揭金額至右揭人頭帳戶內。 106年10月15日21時24分許 1萬元 詹文益元大銀行帳戶 106年10月15日21時30分許 新竹市○○路0段000號新竹一信光復分社 1萬元 被告陳建廷 被告陳建廷共同犯刑法第339條之4第1項第2款、第3款加重詐欺取財罪嫌、洗錢防制法第14條第1項洗錢罪嫌。 31 附表三編號31 告訴人王奕竣  詐欺集團成員於106年10月16日16時32分許，分別假冒三民書局、彰化銀行人員名義致電左揭之人，佯稱：左揭之人先前網購時因作業錯誤，需依指示處理云云，使左揭之人陷於錯誤，依指示於右揭時間，匯款右揭金額至右揭人頭帳戶內。 106年10月16日17時5分許 2萬9,985元 杜羽晨向永豐銀行所申設帳號00000000000000號帳戶（下稱杜羽晨永豐銀行帳戶） 106年10月16日17時10分許 合作金庫銀行新竹分行 2萬元 被告陳建廷  被告陳建廷共同犯刑法第339條之4第1項第2款加重詐欺取財罪嫌、洗錢防制法第14條第1項洗錢罪嫌。        106年10月16日17時11分許 同上 1萬元 被告陳建廷  32 附表三編號32 告訴人黃紫榆 詐欺集團成員於106年10月16日0時至17時30分間之某時許，分別假冒某購物網站、玉山銀行人員名義致電左揭之人，佯稱：左揭之人先前網購時因作業錯誤，需依指示處理云云，使左揭之人陷於錯誤，依指示於右揭時間，匯款右揭金額至右揭人頭帳戶內。 106年10月16日17時30分許 1萬1,234元 杜羽晨永豐銀行帳戶 106年10月16日17時36分許 合作金庫銀行新竹分行 1萬5,000元 被告陳建廷 被告陳建廷共同犯刑法第339條之4第1項第2款加重詐欺取財罪嫌、洗錢防制法第14條第1項洗錢罪嫌。     106年10月16日17時32分許 4,039元       33 附表三編號33 告訴人黃紫靚 詐欺集團成員於106年10月16日17時許，分別假冒某購物網站、玉山銀行人員名義致電左揭之人，佯稱：左揭之人先前網購時因作業錯誤，需依指示處理云云，使左揭之人陷於錯誤，依指示於右揭時間，匯款右揭金額至右揭人頭帳戶內。 106年10月16日18時1分許 1萬7,817元 杜羽晨永豐銀行帳戶 106年10月16日18時10分許 合作金庫銀行新竹分行 2萬元 被告陳建廷  被告陳建廷共同犯刑法第339條之4第1項第2款加重詐欺取財罪嫌、洗錢防制法第14條第1項洗錢罪嫌。     106年10月16日18時4分許 1萬1,543元  106年10月16日18時11分許 同上 9,500元 被告陳建廷  34 附表三編號34 被害人林嵐婕 詐欺集團成員於106年10月17日14時40分前之某時許，在臉書網站刊登不實之出售手機訊息，使左揭之人閱覽後誤信為真而下標購買，並依指示於右揭時間，匯款右揭金額至右揭人頭帳戶內。 106年10月17日14時54分許 5,000元 李泓緯向中華郵政所申設帳號00000000000000號帳戶（下稱李泓緯郵局帳戶） 106年10月17日15時3分許 新竹市○○路0號統一便利商店新站店（下稱統一新站店） 2萬元 被告陳建廷 被告陳建廷共同犯刑法第339條之4第1項第2款、第3款加重詐欺取財罪嫌、洗錢防制法第14條第1項洗錢罪嫌。 35 附表三編號35 告訴人廖子皓 詐欺集團成員於106年10月17日14時前之某時許，在臉書網站刊登不實之出售手機訊息，使左揭之人閱覽後誤信為真而下標購買，並依指示於右揭時間，匯款右揭金額至右揭人頭帳戶內。 106年10月17日14時59分許 5,000元 李泓緯郵局帳戶 106年10月17日15時3分許 統一新站店 2萬元 被告陳建廷 被告陳建廷共同犯刑法第339條之4第1項第2款、第3款加重詐欺取財罪嫌、洗錢防制法第14條第1項洗錢罪嫌。 36 附表三編號36 告訴人祖恩萍 詐欺集團成員於106年10月17日14時30分前之某時許，在臉書網站刊登不實之出售手機訊息，使左揭之人閱覽後誤信為真而下標購買，並依指示於右揭時間，匯款右揭金額至右揭人頭帳戶內。 106年10月17日15時1分許 5,000元 李泓緯郵局帳戶 106年10月17日15時4分許 統一新站店 2萬元 被告陳建廷 被告陳建廷共同犯刑法第339條之4第1項第2款、第3款加重詐欺取財罪嫌、洗錢防制法第14條第1項洗錢罪嫌。 37 附表三編號37 告訴人郭紋 詐欺集團成員於106年10月17日15時1分前之某時許，在臉書網站刊登不實之出售手機訊息，使左揭之人閱覽後誤信為真而下標購買，並依指示於右揭時間，匯款右揭金額至右揭人頭帳戶內。 106年10月17日15時1分許 1萬元 李泓緯郵局帳戶 106年10月17日15時4分許 統一新站店 2萬元 被告陳建廷  被告陳建廷共同犯刑法第339條之4第1項第2款、第3款加重詐欺取財罪嫌、洗錢防制法第14條第1項洗錢罪嫌。        106年10月17日15時5分許 同上 5,000元 被告陳建廷  38 附表三編號38 被害人蔡丁丑 詐欺集團成員於106年10月17日14時前之某時許，在臉書網站刊登不實之出售手機訊息，使左揭之人閱覽後誤信為真而下標購買，並依指示於右揭時間，匯款右揭金額至右揭人頭帳戶內。 106年10月17日15時17分許 1萬元 李泓緯郵局帳戶 106年10月17日15時24分許 新竹市○○路0段000號統一便利商店竹運店（下稱統一竹運店） 2萬元 被告陳建廷  被告陳建廷共同犯刑法第339條之4第1項第2款、第3款加重詐欺取財罪嫌、洗錢防制法第14條第1項洗錢罪嫌。     106年10月17日16時6分許 5,000元  106年10月17日16時23分許 同上 1萬元 被告陳建廷  39 附表三編號39 告訴人葉凡宇 詐欺集團成員於106年10月17日15時前之某時許，在臉書網站刊登不實之出售手機訊息，使左揭之人閱覽後誤信為真而下標購買，並依指示於右揭時間，匯款右揭金額至右揭人頭帳戶內。 106年10月17日15時40分許 1萬元 李泓緯郵局帳戶 106年10月17日15時45分許 統一竹運店 2萬元 被告陳建廷  被告陳建廷共同犯刑法第339條之4第1項第2款、第3款加重詐欺取財罪嫌、洗錢防制法第14條第1項洗錢罪嫌。        106年10月17日15時46分許 同上 5,000元 被告陳建廷  40 附表三編號40 被害人羅文宣 詐欺集團成員於106年10月17日16時前之某時許，在臉書網站刊登不實之出售手機訊息，使左揭之人閱覽後誤信為真而下標購買，並依指示於右揭時間，無摺存款右揭金額至右揭人頭帳戶內。 106年10月17日16時13分許 5,000元 李泓緯郵局帳戶 106年10月17日16時23分許 統一竹運店 1萬元 被告陳建廷 被告陳建廷共同犯刑法第339條之4第1項第2款、第3款加重詐欺取財罪嫌、洗錢防制法第14條第1項洗錢罪嫌。 41 附表三編號41 告訴人林東霖 詐欺集團成員於106年10月17日13時20分前之某時許，在臉書網站刊登不實之出售手機訊息，使左揭之人閱覽後誤信為真而下標購買，並依指示於右揭時間，匯款右揭金額至右揭人頭帳戶內。 106年10月17日16時20分許 2萬5,000元 李泓緯郵局帳戶 106年10月17日16時23分許 統一竹運店 2萬元 被告陳建廷 被告陳建廷共同犯刑法第339條之4第1項第2款、第3款加重詐欺取財罪嫌、洗錢防制法第14條第1項洗錢罪嫌。        106年10月17日16時26分許 同上 4,000元 被告陳建廷         106年10月17日16時33分許 無資料 5,000元（轉匯至吳采融向台新銀行所申設帳號00000000000000號帳戶〈下稱吳采融台新銀行帳戶〉） 無資料（吳采融台新銀行帳戶再於106年10月17日16時43分許，在統一新站店，由被告陳建廷提領5,000元）         106年10月17日16時42分許 無資料 900元（轉匯至吳采融台新銀行帳戶） 無資料（吳采融台新銀行帳戶再於106年10月17日16時53分許，在統一新站店提領900元，且無提領畫面資料）              42 附表三編號42 被害人李宏偉 詐欺集團成員於106年10月17日19時8分前之某時許，在臉書網站刊登不實之出售手機訊息，使左揭之人閱覽後誤信為真而下標購買，並依指示於右揭時間，匯款右揭金額至右揭人頭帳戶內。 106年10月17日19時8分許 5,000元 許鳴杰向中華郵政所申設帳號00000000000000號帳戶（下稱許鳴杰郵局帳戶） 106年10月17日19時13分許 合作金庫銀行新竹分行 5,000元 被告陳建廷 被告陳建廷共同犯刑法第339條之4第1項第2款、第3款加重詐欺取財罪嫌、洗錢防制法第14條第1項洗錢罪嫌。 43 附表三編號43 告訴人江俊霖 詐欺集團成員於106年10月17日19時17分前之某時許，在臉書網站刊登不實之出售手機訊息，使左揭之人閱覽後誤信為真而下標購買，並依指示於右揭時間，匯款右揭金額至右揭人頭帳戶內。 106年10月17日19時16分許 5,000元 許鳴杰郵局帳戶 106年10月17日19時34分許 合作金庫銀行新竹分行 2萬元 被告陳建廷 被告陳建廷共同犯刑法第339條之4第1項第2款、第3款加重詐欺取財罪嫌、洗錢防制法第14條第1項洗錢罪嫌。 44 附表三編號44 告訴人林妍町 詐欺集團成員於106年10月17日19時28分前之某時許，在臉書網站刊登不實之出售手機訊息，使左揭之人閱覽後誤信為真而下標購買，並依指示於右揭時間，匯款右揭金額至右揭人頭帳戶內。 106年10月17日19時28分許 5,000元 許鳴杰郵局帳戶 106年10月17日19時35分許 合作金庫銀行新竹分行 1萬元 依據補充資料確認為被告陳建廷 被告陳建廷共同犯刑法第339條之4第1項第2款、第3款加重詐欺取財罪嫌、洗錢防制法第14條第1項洗錢罪嫌。 45 附表三編號45 被害人張景婷（但委由林澤斌前往匯款） 詐欺集團成員於106年10月17日19時41分前之某時許，在臉書網站刊登不實之出售手機訊息，使張景婷閱覽後誤信為真而下標購買，並委託林澤斌依指示於右揭時間，匯款右揭金額至右揭人頭帳戶內。 106年10月17日19時41分許 1萬元 許鳴杰郵局帳戶 106年10月17日19時50分許 合作金庫銀行新竹分行 5,000元 被告陳建廷 被告陳建廷共同犯刑法第339條之4第1項第2款、第3款加重詐欺取財罪嫌、洗錢防制法第14條第1項洗錢罪嫌。 46 附表三編號46 被害人紀姵羽 詐欺集團成員於106年10月18日16時57分許，分別假冒三民書局、合作金庫銀行人員名義致電左揭之人，佯稱：左揭之人先前網購時因作業錯誤，需依指示處理云云，使左揭之人陷於錯誤，依指示於右揭時間，匯款右揭金額至右揭人頭帳戶內。 106年10月18日17時31分許 2萬9,989元 廖羿虹向臺灣中小企業銀行（下稱臺灣企銀）所申設帳號00000000000號帳戶（下稱廖羿虹臺灣企銀帳戶） 106年10月18日17時38分許 新竹市○○路00號全家便利商店新竹大同店（下稱全家新竹大同店） 2萬元 被告陳建廷 被告陳建廷共同犯刑法第339條之4第1項第2款加重詐欺取財罪嫌、洗錢防制法第14條第1項洗錢罪嫌。        106年10月18日17時39分許 同上 1萬元 被告陳建廷      106年10月18日17時43分許 2萬9,985元  106年10月18日17時52分許 同上 2萬元 被告陳建廷         106年10月18日17時52分許 同上 2萬元 被告陳建廷  47 附表三編號47 被害人葉文茹 詐欺集團成員於106年10月18日17時6分許，分別假冒葉格公司、中華郵政人員名義致電左揭之人，佯稱：左揭之人先前網購時因作業錯誤，需依指示處理云云，使左揭之人陷於錯誤，依指示於右揭時間，匯款右揭金額至右揭人頭帳戶內。 106年10月18日17時51分許 1萬3,881元 廖羿虹臺灣企銀帳戶 106年10月18日17時52分許 全家新竹大同店 2萬元 被告陳建廷 被告陳建廷共同犯刑法第339條之4第1項第2款加重詐欺取財罪嫌、洗錢防制法第14條第1項洗錢罪嫌。        106年10月18日17時53分許 同上 3,000元 被告陳建廷  48 附表三編號48 被害人賴姿穎 詐欺集團成員於106年10月18日19時4分許，分別假冒湯瑪仕肉舖、台北富邦銀行人員名義致電左揭之人，佯稱：左揭之人先前網購時因作業錯誤，需依指示處理云云，使左揭之人陷於錯誤，依指示於右揭時間，匯款右揭金額至右揭人頭帳戶內。 106年10月18日21時27分許 4萬9,985元 許睿軒向彰化銀行所申設帳號00000000000000號帳戶（下稱許睿軒彰化銀行帳戶） 106年10月18日21時40分許 新竹市○○路00號臺灣銀行新竹分行 2萬元 被告陳建廷 被告陳建廷共同犯刑法第339條之4第1項第2款加重詐欺取財罪嫌、洗錢防制法第14條第1項洗錢罪嫌。        106年10月18日21時41分許 同上 2萬元 被告陳建廷      106年10月18日21時29分許 1萬9,985元  106年10月18日21時43分許 新竹市○○路00號地下1樓萊爾富便利商店新竹竹森店（下稱萊爾富新竹竹森店） 2萬元 被告陳建廷         106年10月18日21時44分許 同上 1萬元 被告陳建廷  49 附表三編號49 告訴人嚴浩玲 詐欺集團成員於106年10月18日18時46分許，分別假冒新視界圖書、中國信託銀行人員名義致電左揭之人，佯稱：左揭之人先前網購時因作業錯誤，需依指示處理云云，使左揭之人陷於錯誤，依指示於右揭時間，匯款右揭金額至右揭人頭帳戶內。 106年10月18日22時9分許 4萬9,989元 許睿軒彰化銀行帳戶 106年10月18日22時20分許 新竹市○○路00號統一便利商店鑫昌店（下稱統一鑫昌店） 2萬元 被告陳建廷 被告陳建廷、羅家濠、康禹晨共同犯刑法第339條之4第1項第2款加重詐欺取財罪嫌、洗錢防制法第14條第1項洗錢罪嫌。        106年10月18日22時20分許 同上 2萬元 被告陳建廷         106年10月18日22時21分許 同上 1萬元 被告陳建廷   附表四編號35   106年10月19日0時3分許 4萬9,989元 許睿軒向臺灣企銀所申設帳號00000000000號帳戶（下稱許睿軒臺灣企銀帳戶） 106年10月19日0時9分許 統一竹運店 2萬元 被告羅家濠         106年10月19日0時9分許 同上 2萬元 被告羅家濠      106年10月19日0時5分許 1萬6,123元  106年10月19日0時10分許 統一新站店 2萬元 被告羅家濠         106年10月19日0時11分許 同上 6,000元 被告羅家濠   附表二編號31    106年10月18日22時6分許 4萬9,989元 吳采融台新銀行帳戶 106年10月18日22時11分許 全家新竹大同店 8萬元 依據補充資料確認為被告康禹晨      106年10月18日22時29分許 2萬9,989元  106年10月18日22時37分許 統一鑫昌店 2萬元 被告康禹晨         106年10月18日22時38分許 統一鑫昌店 1萬元 被告康禹晨  50 附表三編號50 告訴人滕昭孜 詐欺集團成員於106年10月25日18時14分許，分別假冒網路購物平台Vacanza Accessory、中國信託銀行人員名義致電左揭之人，佯稱：左揭之人先前網購時因作業錯誤，需依指示處理云云，使左揭之人陷於錯誤，依指示於右揭時間，匯款右揭金額至右揭人頭帳戶內。 106年10月25日19時3分許 3萬元 謝文添向中國信託銀行所申設帳號000000000000號帳戶（下稱謝文添中國信託銀行帳戶） 106年10月25日19時18分許 統一鑫昌店 6萬元 被告陳建廷 被告陳建廷共同犯刑法第339條之4第1項第2款加重詐欺取財罪嫌、洗錢防制法第14條第1項洗錢罪嫌。     106年10月25日19時5分許 3萬元  106年10月25日19時43分許 臺灣銀行新竹分行 2萬元 被告陳建廷      106年10月25日19時30分許 2萬9,985元  106年10月25日19時45分許 同上 1萬元 被告陳建廷  51 附表三編號51 告訴人呂紹佑 詐欺集團成員於106年10月25日18時30分許，分別假冒網路購物賣家DEVILCASE、中華郵政人員名義致電左揭之人，佯稱：左揭之人先前網購時因作業錯誤，需依指示處理云云，使左揭之人陷於錯誤，依指示於右揭時間，匯款右揭金額至右揭人頭帳戶內。 106年10月25日20時9分許 2萬9,999元 謝文添中國信託銀行帳戶 106年10月25日20時16分許 全家新竹大同店 2萬元 被告陳建廷 被告陳建廷共同犯刑法第339條之4第1項第2款加重詐欺取財罪嫌、洗錢防制法第14條第1項洗錢罪嫌。        106年10月25日20時16分許 同上 1萬元 被告陳建廷  52 附表三編號52 告訴人許力双 詐欺集團成員於106年10月25日20時30分許，分別假冒網路購物賣家、中華郵政人員名義致電左揭之人，佯稱：左揭之人先前網購時因作業錯誤，需依指示處理云云，使左揭之人陷於錯誤，依指示於右揭時間，匯款右揭金額至右揭人頭帳戶內。 106年10月25日21時33分許 2萬9,985元 陳衫縈向中國信託銀行所申設帳號000000000000號帳戶（下稱陳衫縈中國信託銀行帳戶） 106年10月25日21時43分許 統一新站店 3萬元 被告陳建廷 被告陳建廷、康禹晨共同犯刑法第339條之4第1項第2款加重詐欺取財罪嫌、洗錢防制法第14條第1項洗錢罪嫌。  附表二編號38   106年10月25日21時26分許 2萬9,985元 陳衫縈向合作金庫銀行所申設帳號0000000000000號帳戶（下稱陳衫縈合作金庫銀行帳戶） 106年10月25日21時34分許 萊爾富新竹竹森店 2萬元 被告康禹晨         106年10月25日21時34分許 同上 1萬7,000元 被告康禹晨      106年10月25日21時38分許 8,985元  106年10月25日21時45分許 統一新站店 9,000元 被告康禹晨  53 附表三編號53 告訴人莊永 詐欺集團成員於106年10月25日17時17分許，假冒苑裡食品網購公司人員名義致電左揭之人，佯稱：左揭之人先前網購時因作業錯誤，需依指示處理云云，使左揭之人陷於錯誤，依指示於右揭時間，匯款右揭金額至右揭人頭帳戶內。 106年10月25日22時53分許 2萬9,985元 陳衫縈向永豐銀行所申設帳號00000000000000號帳戶（下稱陳衫縈永豐銀行帳戶） 106年10月25日23時2分許 統一竹運店 2萬元 被告陳建廷 被告陳建廷共同犯刑法第339條之4第1項第2款加重詐欺取財罪嫌、洗錢防制法第14條第1項洗錢罪嫌。        106年10月25日23時2分許 同上 2萬元 被告陳建廷  54 附表四編號2 被害人梁全成 詐欺集團成員於106年10月13日16時33分許，分別假冒網購平台購物8、台新銀行人員名義致電左揭之人，佯稱：左揭之人先前網購時因作業錯誤，需依指示處理云云，使左揭之人陷於錯誤，依指示於右揭時間，匯款右揭金額至右揭人頭帳戶內。 106年10月13日17時21分許 2萬9,987元 鍾昌祥郵局帳戶 106年10月13日17時25分許 新竹市○○路0段000號永豐銀行新竹分行 2萬元 被告羅家濠 被告羅家濠共同犯刑法第339條之4第1項第2款加重詐欺取財罪嫌、洗錢防制法第14條第1項洗錢罪嫌。        106年10月13日17時25分許 同上 2萬元 被告羅家濠      106年10月13日17時23分許 2萬9,987元  106年10月13日17時28分許 新竹市○○路0號統一便利商店保忠店（下稱統一保忠店） 1萬9,000元 被告羅家濠         106年10月13日17時40分許 台新銀行竹科分行 2萬元 被告羅家濠  55 附表四編號3 被害人黃鄭麗娟 詐欺集團成員於106年10月13日16時3分許，假冒網購業者人員名義致電左揭之人，佯稱：左揭之人先前網購時因作業錯誤，需依指示處理云云，使左揭之人陷於錯誤，依指示於右揭時間，匯款右揭金額至右揭人頭帳戶內。 106年10月13日17時35分許 3,124元 鍾昌祥郵局帳戶 106年10月13日17時40分許 台新銀行竹科分行 2萬元 被告羅家濠 被告羅家濠、康禹晨共同犯刑法第339條之4第1項第2款加重詐欺取財罪嫌、洗錢防制法第14條第1項洗錢罪嫌。  附表二編號7   106年10月13日23時3分許 9,985元 梁棋向臺灣企銀所申設帳號00000000000號帳戶（下稱梁棋臺灣企銀帳戶） 106年10月13日23時14分許 合作金庫銀行新竹分行 9,000元 被告康禹晨         106年10月13日23時16分許 同上 900元 被告康禹晨  56 附表四編號4 告訴人王宥佳 詐欺集團成員於106年10月13日13時34分許，分別假冒山富旅行社、玉山銀行人員名義致電左揭之人，佯稱：左揭之人先前交易時因作業錯誤，需依指示處理云云，使左揭之人陷於錯誤，依指示於右揭時間，匯款右揭金額至右揭人頭帳戶內。 106年10月13日17時35分許 1萬5,985元 鍾昌祥郵局帳戶 106年10月13日17時40分許 台新銀行竹科分行 2萬元 被告羅家濠 被告羅家濠、康禹晨共同犯刑法第339條之4第1項第2款加重詐欺取財罪嫌、洗錢防制法第14條第1項洗錢罪嫌。  附表二編號1   106年10月13日17時27分許 2萬9,985元 梁棋向渣打銀行所申設帳號00000000000000號帳戶（下稱梁棋渣打銀行帳戶） 106年10月13日17時41分許 同上 2萬元 被告康禹晨         106年10月13日17時42分許 同上 2萬元 被告康禹晨  57 附表四編號5 告訴人張瑞權 詐欺集團成員於106年10月13日16時51分許，分別假冒網購賣家、中華郵政人員名義致電左揭之人，佯稱：左揭之人先前網購時因作業錯誤，需依指示處理云云，使左揭之人陷於錯誤，依指示於右揭時間，匯款右揭金額至右揭人頭帳戶內。 106年10月13日17時35分許 9,124元 鍾昌祥郵局帳戶 106年10月13日17時41分許 台新銀行竹科分行 1萬4,000元 被告羅家濠 被告羅家濠共同犯刑法第339條之4第1項第2款加重詐欺取財罪嫌、洗錢防制法第14條第1項洗錢罪嫌。 58 附表四編號6 被害人高子婷 詐欺集團成員於106年10月13日17時6分許，分別假冒網購業者OB嚴選、玉山銀行人員名義致電左揭之人，佯稱：左揭之人先前網購時因作業錯誤，需依指示處理云云，使左揭之人陷於錯誤，依指示於右揭時間，匯款右揭金額至右揭人頭帳戶內。 106年10月13日17時36分許 5,012元 鍾昌祥郵局帳戶 106年10月13日17時41分許 台新銀行竹科分行 1萬4,000元 被告羅家濠 被告羅家濠共同犯刑法第339條之4第1項第2款加重詐欺取財罪嫌、洗錢防制法第14條第1項洗錢罪嫌。 59 附表四編號7 告訴人邱芷筠 詐欺集團成員於106年10月13日17時30分許，分別假冒網購業者ANDEN HUD、新光銀行人員名義致電左揭之人，佯稱：左揭之人先前網購時因作業錯誤，需依指示處理云云，使左揭之人陷於錯誤，依指示於右揭時間，匯款右揭金額至右揭人頭帳戶內。 106年10月13日18時2分許 2萬2,451元 鍾昌祥郵局帳戶 106年10月13日18時10分許 統一保忠店 2萬元 被告羅家濠 被告羅家濠共同犯刑法第339條之4第1項第2款加重詐欺取財罪嫌、洗錢防制法第14條第1項洗錢罪嫌。        106年10月13日18時12分許 同上 2,000元 被告羅家濠  60 附表四編號8 告訴人鄭豪偉 詐欺集團成員於106年10月13日19時30分前之某時許，在臉書網站刊登不實之出售手機訊息，使左揭之人閱覽後誤信為真而下標購買，並依指示於右揭時間，匯款右揭金額至右揭人頭帳戶內。 106年10月13日20時36分許 5,000元 夏長謚郵局帳戶 106年10月13日20時46分許 合作金庫銀行新竹分行 5,000元 被告羅家濠 被告羅家濠共同犯刑法第339條之4第1項第2款、第3款加重詐欺取財罪嫌、洗錢防制法第14條第1項洗錢罪嫌。     106年10月13日20時57分許 1萬元  106年10月13日21時5分許 同上 2萬元 被告羅家濠  61 附表四編號9 告訴人王廉勛 詐欺集團成員於106年10月13日19時30分前之某時許，在臉書網站刊登不實之出售手機訊息，使左揭之人閱覽後誤信為真而下標購買，並依指示於右揭時間，匯款右揭金額至右揭人頭帳戶內。 106年10月13日20時46分許 5,000元 夏長謚郵局帳戶 106年10月13日20時48分許 合作金庫銀行新竹分行 5,000元 被告羅家濠 被告羅家濠共同犯刑法第339條之4第1項第2款、第3款加重詐欺取財罪嫌、洗錢防制法第14條第1項洗錢罪嫌。 62 附表四編號10 告訴人蔡玉翎 詐欺集團成員於106年10月13日20時55分前之某時許，在臉書網站刊登不實之出售手機訊息，使左揭之人閱覽後誤信為真而下標購買，並依指示於右揭時間，匯款右揭金額至右揭人頭帳戶內。 106年10月13日20時55分許 5,000元 夏長謚郵局帳戶 106年10月13日21時5分許 合作金庫銀行新竹分行 2萬元 被告羅家濠 被告羅家濠共同犯刑法第339條之4第1項第2款、第3款加重詐欺取財罪嫌、洗錢防制法第14條第1項洗錢罪嫌。 63 非起訴範圍 告訴人曾建翔 詐欺集團成員於106年10月13日19時前之某時許，在臉書網站刊登不實之出售手機訊息，使左揭之人閱覽後誤信為真而下標購買，並依指示於右揭時間，匯款右揭金額至右揭人頭帳戶內。 106年10月13日21時許 1萬元 夏長謚郵局帳戶 106年10月13日21時5分許 合作金庫銀行新竹分行 2萬元 被告羅家濠 被告羅家濠（但此部分未經起訴）共同犯刑法第339條之4第1項第2款、第3款加重詐欺取財罪嫌、洗錢防制法第14條第1項洗錢罪嫌。        106年10月13日21時6分許 同上 5,000元 被告羅家濠  64 附表四編號11 告訴人林岳璇 詐欺集團成員於106年10月12日21時10分許，分別假冒網購業者愛迪達、中華郵政人員名義致電左揭之人，佯稱：左揭之人先前網購時因作業錯誤，需依指示處理云云，使左揭之人陷於錯誤，依指示於右揭時間，匯款右揭金額至右揭人頭帳戶內。 106年10月13日22時15分許 2萬9,985元 廖詩儀向合作金庫銀行所申設帳號0000000000000號帳戶（下稱廖詩儀合作金庫銀行帳戶） 106年10月13日22時24分許 合作金庫銀行新竹分行 3萬元 被告羅家濠 被告羅家濠共同犯刑法第339條之4第1項第2款加重詐欺取財罪嫌、洗錢防制法第14條第1項洗錢罪嫌。     106年10月13日22時37分許 2萬9,985元  106年10月13日22時44分許 同上 3萬元 被告羅家濠      106年10月13日22時42分許 2萬9,985元 廖詩儀向渣打銀行所申設帳號00000000000000號帳戶（下稱廖詩儀渣打銀行帳戶） 106年10月13日22時45分許 同上 2萬元 被告羅家濠         106年10月13日22時46分許 同上 1萬元 被告羅家濠  65 附表四編號12 告訴人羅雪貞 詐欺集團成員於106年10月13日18時57分許，分別假冒山富旅行社、國泰世華銀行人員名義致電左揭之人，佯稱：左揭之人先前交易時因作業錯誤，需依指示處理云云，使左揭之人陷於錯誤，依指示於右揭時間，匯款右揭金額至右揭人頭帳戶內。 106年10月13日23時37分許 2萬9,987元 廖詩儀渣打銀行帳戶 因帳戶遭警示未經提領 因帳戶遭警示未經提領 因帳戶遭警示未經提領 因帳戶遭警示未經提領 被告羅家濠、康禹晨共同犯刑法第339條之4第1項第2款加重詐欺取財罪嫌、洗錢防制法第14條第1項洗錢罪嫌。     106年10月13日23時49分許 2萬9,985元 吳栩晴向華南銀行所申設帳號000000000000號帳戶（下稱吳栩晴華南銀行帳戶） 106年10月13日23時59分許 萊爾富新竹竹環店 2萬元 被告康禹晨         106年10月14日0時1分許 同上 1萬元 被告康禹晨      106年10月14日0時2分許 2萬8,258元  106年10月14日0時7分許 同上 2萬元 被告羅家濠      106年10月14日0時5分許 8,985元  106年10月14日0時8分許 同上 1萬7,000元 被告羅家濠      106年10月14日0時9分許 6,988元  106年10月14日0時13分許 合作金庫銀行新竹分行 7,000元 被告康禹晨   附表二編號4   106年10月13日20時5分許 2萬9,985元 鍾昌祥向玉山銀行所申設帳號0000000000000號帳戶（下稱鍾昌祥玉山銀行帳戶） 106年10月13日20時12分許 同上 2萬元 被告康禹晨         106年10月13日20時12分許 同上 1萬元 被告康禹晨  66 附表四編號13 被害人王蓮生 詐欺集團成員於106年10月15日16時5分許，分別假冒網購業者韓衣舖、中國信託銀行人員名義致電左揭之人，佯稱：左揭之人先前網購時因作業錯誤，需依指示處理云云，使左揭之人陷於錯誤，依指示於右揭時間，匯款右揭金額至右揭人頭帳戶內。 106年10月15日16時32分許 2萬9,985元 吳淑華向華南銀行所申設帳號000000000000號帳戶（下稱吳淑華華南銀行帳戶） 106年10月15日16時37分許 新竹市農會光復辦事處 2萬元 無資料 被告羅家濠共同犯刑法第339條之4第1項第2款加重詐欺取財罪嫌、洗錢防制法第14條第1項洗錢罪嫌。        106年10月15日16時38分許 全家新竹科學店 9,000元 被告羅家濠         106年10月15日16時49分許 新竹市農會光復辦事處 2萬元 被告羅家濠  67 附表四編號14 告訴人蔡博凱 詐欺集團成員於106年10月15日14時6分許，分別假冒網購賣家、臺灣銀行人員名義致電左揭之人，佯稱：左揭之人先前網購時因作業錯誤，需依指示處理云云，使左揭之人陷於錯誤，依指示於右揭時間，匯款右揭金額至右揭人頭帳戶內。 106年10月15日16時44分許 2萬3,985元 吳淑華華南銀行帳戶 106年10月15日16時49分許 新竹市農會光復辦事處 2萬元 被告羅家濠 被告羅家濠共同犯刑法第339條之4第1項第2款加重詐欺取財罪嫌、洗錢防制法第14條第1項洗錢罪嫌。        106年10月15日16時50分許 同上 1萬1,000元 被告羅家濠  68 附表四編號15 被害人謝博臣 詐欺集團成員於106年10月15日0時至16時48分間之某時許，假冒網購賣家人員名義致電左揭之人，佯稱：左揭之人先前網購時因作業錯誤，需依指示處理云云，使左揭之人陷於錯誤，依指示於右揭時間，匯款右揭金額至右揭人頭帳戶內。  106年10月15日16時48分許 6,985元 吳淑華華南銀行帳戶 106年10月15日16時50分許 新竹市農會光復辦事處 1萬1,000元 被告羅家濠 被告羅家濠共同犯刑法第339條之4第1項第2款加重詐欺取財罪嫌、洗錢防制法第14條第1項洗錢罪嫌。     106年10月15日16時55分許 985元  106年10月15日17時許 第一銀行竹科分行 1萬8,000元 被告羅家濠  69 非起訴範圍 被害人霍玉庭 詐欺集團成員於106年10月15日15時53分許，分別假冒網購賣家、合作金庫銀行人員名義致電左揭之人，佯稱：左揭之人先前網購時因作業錯誤，需依指示處理云云，使左揭之人陷於錯誤，依指示於右揭時間，匯款右揭金額至右揭人頭帳戶內。 106年10月15日16時57分許 1萬7,018元 吳淑華華南銀行帳戶 106年10月15日17時許 第一銀行竹科分行  1萬8,000元 被告羅家濠 被告羅家濠（但此部分未經起訴）共同犯刑法第339條之4第1項第2款加重詐欺取財罪嫌、洗錢防制法第14條第1項洗錢罪嫌。        106年10月15日17時1分許 同上 5,700元 被告羅家濠  70 非起訴範圍 告訴人劉家伶 詐欺集團成員於106年10月15日15時45分許，分別假冒網購業者CATWORLD、中華郵政人員名義致電左揭之人，佯稱：左揭之人先前網購時因作業錯誤，需依指示處理云云，使左揭之人陷於錯誤，依指示於右揭時間，匯款右揭金額至右揭人頭帳戶內。 106年10月15日16時59分許 4,901元 吳淑華華南銀行帳戶 106年10月15日17時1分許 第一銀行竹科分行 5,700元 被告羅家濠 被告羅家濠（但此部分未經起訴）共同犯刑法第339條之4第1項第2款加重詐欺取財罪嫌、洗錢防制法第14條第1項洗錢罪嫌。 71 附表四編號16 告訴人戴達昌 詐欺集團成員於106年10月15日15時45分許，分別假冒網購業者排汗專家、某銀行人員名義致電左揭之人，佯稱：左揭之人先前網購時因作業錯誤，需依指示處理云云，使左揭之人陷於錯誤，依指示於右揭時間，匯款右揭金額至右揭人頭帳戶內。 106年10月15日17時53分許 2萬9,985元 吳鴻銘向中國信託銀行所申設帳號0000000000000號帳戶（下稱吳鴻銘中國信託銀行帳戶） 106年10月15日18時許 統一科學店 2萬9,000元 被告羅家濠 被告羅家濠共同犯刑法第339條之4第1項第2款加重詐欺取財罪嫌、洗錢防制法第14條第1項洗錢罪嫌。        106年10月15日18時15分許 同上 1萬8,000元 被告羅家濠      106年10月15日18時10分許 1萬8,000元  106年10月15日18時43分許 全家新竹新龍安店 1萬5,000元 被告羅家濠      106年10月15日18時38分許 1萬5,123元  106年10月15日18時44分許 同上 2萬元 被告羅家濠  72 附表四編號17 告訴人李依玲 詐欺集團成員於106年10月15日18時許，分別假冒網購賣家、合作金庫銀行人員名義致電左揭之人，佯稱：左揭之人先前網購時因作業錯誤，需依指示處理云云，使左揭之人陷於錯誤，依指示於右揭時間，匯款右揭金額至右揭人頭帳戶內。 106年10月15日18時43分許 2萬7,241元 吳鴻銘中國信託銀行帳戶 106年10月15日18時44分許 全家新竹新龍安店 2萬元 被告羅家濠 被告羅家濠共同犯刑法第339條之4第1項第2款加重詐欺取財罪嫌、洗錢防制法第14條第1項洗錢罪嫌。     106年10月15日19時29分許 1萬5,985元  106年10月15日18時50分許 新竹市○○街00號統一便利商店復全店（下稱統一復全店） 8,000元 無資料         106年10月15日19時35分許 永豐銀行竹科分行 1萬6,000元 被告羅家濠      106年10月15日19時7分許 9,985元 吳淑華向彰化銀行所申設帳號00000000000000號帳戶（下稱吳淑華彰化銀行帳戶） 106年10月15日19時15分許 全家新竹新龍安店 2萬元 被告羅家濠         106年10月15日19時16分許 同上 5,000元 被告羅家濠  73 附表四編號18 被害人吳詩媛 詐欺集團成員於106年10月15日18時6分許，分別假冒網購業者、中華郵政人員名義致電左揭之人，佯稱：左揭之人先前網購時因作業錯誤，需依指示處理云云，使左揭之人陷於錯誤，依指示於右揭時間，匯款右揭金額至右揭人頭帳戶內。 106年10月15日19時7分許 1萬5,880元 吳淑華彰化銀行帳戶 106年10月15日19時15分許 全家新竹新龍安店 2萬元 被告羅家濠 被告羅家濠共同犯刑法第339條之4第1項第2款加重詐欺取財罪嫌、洗錢防制法第14條第1項洗錢罪嫌。 74 附表四編號19 被害人陳逸蓁 詐欺集團成員於106年10月15日18時45分許，假冒花旗銀行人員名義致電左揭之人，佯稱：左揭之人先前網購時因作業錯誤，需依指示處理云云，使左揭之人陷於錯誤，依指示於右揭時間，匯款右揭金額至右揭人頭帳戶內。 106年10月15日19時43分許 2萬9,987元 吳淑華彰化銀行帳戶 106年10月15日19時47分許 統一復全店 2萬元 被告羅家濠 被告羅家濠共同犯刑法第339條之4第1項第2款加重詐欺取財罪嫌、洗錢防制法第14條第1項洗錢罪嫌。        106年10月15日19時48分許 同上 2萬元 被告羅家濠  75 非起訴範圍 告訴人呂靜怡 詐欺集團成員於106年10月15日19時1分許，分別假冒山富旅行社、中國信託銀行人員名義致電左揭之人，佯稱：左揭之人先前交易時因作業錯誤，需依指示處理云云，使左揭之人陷於錯誤，依指示於右揭時間，匯款右揭金額至右揭人頭帳戶內。 106年10月15日19時46分許 2萬9,987元 吳淑華彰化銀行帳戶 106年10月15日19時48分許 統一復全店 2萬元 被告羅家濠 被告康禹晨、羅家濠（但被告羅家濠此部分未經起訴）共同犯刑法第339條之4第1項第2款加重詐欺取財罪嫌、洗錢防制法第14條第1項洗錢罪嫌。         106年10月15日19時48分許 同上 2萬元 被告羅家濠   附表二編號36   106年10月15日20時40分許 2萬9,987元 劉順源向臺中銀行所申設帳號000000000000號帳戶（下稱劉順源臺中銀行帳戶） 106年10月15日20時47分許 全家新竹科學店 2萬元 被告康禹晨         106年10月15日20時47分許 同上 1萬元 被告康禹晨         106年10月15日20時55分許 玉山銀行竹科分行 2萬元 無資料  76 附表四編號20 告訴人葉昕盈 詐欺集團成員於106年10月15日18時41分許，分別假冒三民書局、第一銀行人員名義致電左揭之人，佯稱：左揭之人先前網購時因作業錯誤，需依指示處理云云，使左揭之人陷於錯誤，依指示於右揭時間，匯款右揭金額至右揭人頭帳戶內。 106年10月15日20時19分許 2萬9,985元 劉順源臺中銀行帳戶 106年10月15日20時27分許 玉山銀行竹科分行 2萬元 被告羅家濠 被告羅家濠、康禹晨共同犯刑法第339條之4第1項第2款加重詐欺取財罪嫌、洗錢防制法第14條第1項洗錢罪嫌。        106年10月15日20時28分許 同上 1萬元 被告羅家濠      106年10月15日20時34分許 1萬9,985元  106年10月15日20時38分許 永豐銀行竹科分行 1萬9,000元 無資料         106年10月15日20時47分許 全家新竹科學店 2萬元 依據補充資料確認為被告康禹晨   附表二編號13   106年10月15日21時38分許 2萬9,985元 田宇軒向台新銀行所申設帳號00000000000000號帳戶（下稱田宇軒台新銀行帳戶） 106年10月15日21時44分許 同上 5萬元 被告康禹晨  77 附表四編號21 告訴人宗彥伶 詐欺集團成員於106年10月15日20時30分許，假冒網購業者垂坤肉乾人員名義致電左揭之人，佯稱：左揭之人先前網購時因作業錯誤，需依指示處理云云，使左揭之人陷於錯誤，依指示於右揭時間，匯款右揭金額至右揭人頭帳戶內。 106年10月15日20時58分許 1萬5,123元 田宇軒向華南銀行所申設帳號000000000000號帳戶（下稱田宇軒華南銀行帳戶） 106年10月15日21時9分許 新竹一信光復分社 2萬元 被告羅家濠 被告羅家濠共同犯刑法第339條之4第1項第2款加重詐欺取財罪嫌、洗錢防制法第14條第1項洗錢罪嫌。        106年10月15日21時9分許 同上 8,000元 被告羅家濠  78 附表四編號22 告訴人吳佳林 詐欺集團成員於106年10月15日20時59分許，分別假冒網購賣家、中華郵政人員名義致電左揭之人，佯稱：左揭之人先前網購時因作業錯誤，需依指示處理云云，使左揭之人陷於錯誤，依指示於右揭時間，匯款右揭金額至右揭人頭帳戶內。 106年10月15日21時57分許 2萬9,985元 田宇軒向第一銀行所申設帳號00000000000號帳戶（下稱田宇軒第一銀行帳戶） 106年10月15日22時1分許 第一銀行竹科分行 3萬元 被告羅家濠 被告羅家濠共同犯刑法第339條之4第1項第2款加重詐欺取財罪嫌、洗錢防制法第14條第1項洗錢罪嫌。 79 附表四編號23 告訴人李俐慧 詐欺集團成員於106年10月16日17時55分許，假冒網購賣家人員名義致電左揭之人，佯稱：左揭之人先前網購時因作業錯誤，需依指示處理云云，使左揭之人陷於錯誤，依指示於右揭時間，匯款右揭金額至右揭人頭帳戶內。 106年10月16日20時16分許 2萬9,985元 陳楠鵬向彰化銀行所申設帳號00000000000000號帳戶（下稱陳楠鵬彰化銀行帳戶） 106年10月16日20時20分許 統一新站店 2萬元 被告羅家濠 被告羅家濠共同犯刑法第339條之4第1項第2款加重詐欺取財罪嫌、洗錢防制法第14條第1項洗錢罪嫌。        106年10月16日20時20分許 同上 1萬元 被告羅家濠      106年10月16日20時21分許 2萬9,985元 杜羽晨向聯邦銀行所申設帳號000000000000號帳戶（下稱杜羽晨聯邦銀行帳戶） 106年10月16日20時26分許 臺灣銀行新竹分行 2萬元 被告羅家濠         106年10月16日20時27分許 同上 1萬元 被告羅家濠  80 附表四編號24 告訴人洪鈺珍 詐欺集團成員於106年10月16日20時3分許，分別假冒網購業者AH、聯邦銀行人員名義致電左揭之人，佯稱：左揭之人先前網購時因作業錯誤，需依指示處理云云，使左揭之人陷於錯誤，依指示於右揭時間，匯款右揭金額至右揭人頭帳戶內。 106年10月16日21時13分許 2萬9,985元 陳楠鵬彰化銀行帳戶 106年10月16日21時22分許 統一竹運店 2萬元 被告羅家濠 被告羅家濠共同犯刑法第339條之4第1項第2款加重詐欺取財罪嫌、洗錢防制法第14條第1項洗錢罪嫌。        106年10月16日21時22分許 同上 1萬元 被告羅家濠      106年10月16日20時41分許 2萬9,912元 杜羽晨聯邦銀行帳戶 106年10月16日20時46分許 臺灣銀行新竹分行 2萬元 被告羅家濠         106年10月16日20時47分許 同上 9,000元 被告羅家濠      106年10月16日21時20分許 2萬9,985元  106年10月16日21時23分許 統一竹運店 2萬元 被告羅家濠         106年10月16日21時24分許 同上 1萬元 被告羅家濠  81 附表四編號25 告訴人林汗龍 詐欺集團成員於106年10月16日19時30分許，分別假冒網購賣家、第一銀行人員名義致電左揭之人，佯稱：左揭之人先前網購時因作業錯誤，需依指示處理云云，使左揭之人陷於錯誤，依指示於右揭時間，匯款右揭金額至右揭人頭帳戶內。 106年10月16日20時36分許 4,825元 游勝翔向華南銀行所申設帳號000000000000號帳戶（下稱游勝翔華南銀行帳戶） 106年10月16日20時43分許 統一竹運店 5,000元 被告羅家濠 被告羅家濠共同犯刑法第339條之4第1項第2款加重詐欺取財罪嫌、洗錢防制法第14條第1項洗錢罪嫌。 82 附表四編號26 告訴人鄭承炫 詐欺集團成員於106年10月17日17時36分許，分別假冒網購賣家、中華郵政人員名義致電左揭之人，佯稱：左揭之人先前網購時因作業錯誤，需依指示處理云云，使左揭之人陷於錯誤，依指示於右揭時間，匯款右揭金額至右揭人頭帳戶內。 106年10月17日18時25分許 1萬8,985元 羅苡嘉向新光銀行所申設帳號0000000000000號帳戶（下稱羅苡嘉新光銀行帳戶） 106年10月17日18時32分許 全家新竹大同店 7,000元 被告羅家濠 被告羅家濠共同犯刑法第339條之4第1項第2款加重詐欺取財罪嫌、洗錢防制法第14條第1項洗錢罪嫌。        106年10月17日18時32分許 同上 1萬元 被告羅家濠  83 附表四編號27 告訴人廖雨涵 詐欺集團成員於106年10月17日17時55分許，假冒網購平台PCHOME人員名義致電左揭之人，佯稱：左揭之人先前網購時因作業錯誤，需依指示處理云云，使左揭之人陷於錯誤，依指示於右揭時間，匯款右揭金額至右揭人頭帳戶內。 106年10月17日18時29分許 2萬9,982元 陳洪淑蕙向台北富邦銀行所申設帳號000000000000號帳戶（下稱陳洪淑蕙台北富邦銀行帳戶） 106年10月17日18時33分許 全家新竹大同店 2萬元 被告羅家濠 被告羅家濠共同犯刑法第339條之4第1項第2款加重詐欺取財罪嫌、洗錢防制法第14條第1項洗錢罪嫌。        106年10月17日18時34分許 同上 1萬2,000元 被告羅家濠  84 附表四編號28 告訴人鍾春旱 詐欺集團成員於106年10月17日17時19分許，分別假冒網購賣家、國泰世華銀行人員名義致電左揭之人，佯稱：左揭之人先前網購時因作業錯誤，需依指示處理云云，使左揭之人陷於錯誤，依指示於右揭時間，匯款右揭金額至右揭人頭帳戶內。 106年10月17日18時32分許 2,985元 陳洪淑蕙台北富邦銀行帳戶 106年10月17日18時34分許 全家新竹大同店 1萬2,000元 被告羅家濠 被告羅家濠共同犯刑法第339條之4第1項第2款加重詐欺取財罪嫌、洗錢防制法第14條第1項洗錢罪嫌。        106年10月17日18時49分許 合作金庫銀行新竹分行 2萬元 無資料      106年10月17日18時54分許 4,985元  106年10月17日19時1分許 新竹市○○路0號統一便利商店里客店（下稱統一里客店） 2萬元 被告羅家濠  85 附表四編號29 告訴人謝岱佑 詐欺集團成員於106年10月17日19時24分許，分別假冒網購業者EZSKIN、中華郵政人員名義致電左揭之人，佯稱：左揭之人先前網購時因作業錯誤，需依指示處理云云，使左揭之人陷於錯誤，依指示於右揭時間，匯款右揭金額至右揭人頭帳戶內。 106年10月17日21時10分許 2萬985元 楊慧珊向彰化銀行所申設帳號00000000000000號帳戶（下稱楊慧珊彰化銀行帳戶） 106年10月17日21時16分許 新竹市○○街00號新竹東門郵局 2萬元 被告羅家濠 被告羅家濠共同犯刑法第339條之4第1項第2款加重詐欺取財罪嫌、洗錢防制法第14條第1項洗錢罪嫌。        106年10月17日21時17分許 新竹市○○街00號統一便利商店東環店（下稱統一東環店） 3,000元 依據補充資料確認為被告羅家濠  86 附表四編號30 被害人黃莉莉 詐欺集團成員於106年10月17日20時40分許，假冒網購業者媽咪拜人員名義致電左揭之人，佯稱：左揭之人先前網購時因作業錯誤，需依指示處理云云，使左揭之人陷於錯誤，依指示於右揭時間，匯款右揭金額至右揭人頭帳戶內。 106年10月17日21時31分許 4萬9,999元 楊慧珊彰化銀行帳戶 106年10月17日21時36分許 新竹東門郵局 2萬元 被告羅家濠 被告羅家濠、康禹晨共同犯刑法第339條之4第1項第2款加重詐欺取財罪嫌、洗錢防制法第14條第1項洗錢罪嫌。        106年10月17日21時38分許 新竹市○○街00號合作金庫銀行竹塹分行 2萬元 被告羅家濠         106年10月17日21時39分許 同上 1萬6,000元 被告羅家濠   附表二編號20   106年10月17日21時27分許 4萬9,999元 楊慧珊向永豐銀行所申設帳號00000000000000號帳戶（下稱楊慧珊永豐銀行帳戶） 106年10月17日21時34分許 新竹市○○路0號萊爾富便利商店新竹竹站店（下稱萊爾富新竹竹站店） 3萬元 被告康禹晨         106年10月17日21時35分許 同上 2萬元 被告康禹晨  87 附表四編號31 告訴人林耕弘 詐欺集團成員於106年10月17日21時40分許，分別假冒網購業者電療腹肌貼、中華郵政人員名義致電左揭之人，佯稱：左揭之人先前網購時因作業錯誤，需依指示處理云云，使左揭之人陷於錯誤，依指示於右揭時間，匯款右揭金額至右揭人頭帳戶內。 106年10月17日23時5分許 2萬9,985元 林思偉向中華郵政所申設帳號00000000000000號帳戶（下稱林思偉郵局帳戶） 106年10月17日23時18分許 統一新站店 2萬元 依據補充資料確認為被告羅家濠 被告羅家濠、康禹晨、陳建廷（但陳建廷此部分未經起訴）共同犯刑法第339條之4第1項第2款加重詐欺取財罪嫌、洗錢防制法第14條第1項洗錢罪嫌。         106年10月17日23時19分許 同上 9,000元 依據補充資料確認為被告羅家濠         106年10月17日23時43分許 萊爾富新竹竹森店 700元 依據補充資料確認為被告羅家濠         106年10月17日23時56分許 臺灣銀行新竹分行 100元 被告陳建廷，且被告羅家濠在旁陪同      106年10月18日0時19分許 2萬9,985元  106年10月18日0時25分許 同上 2萬元 被告羅家濠         106年10月18日0時26分許 同上 1萬元 被告羅家濠         106年10月18日0時34分許 同上 900元 被告陳建廷               附表二編號23   106年10月17日22時59分許 2萬9,985元 鐘慧珊向臺中銀行所申設帳號000000000000號帳戶（下稱鐘慧珊臺中銀行帳戶） 106年10月17日23時8分許 萊爾富新竹竹森店 2萬元 被告康禹晨         106年10月17日23時8分許 同上 1萬元 被告康禹晨         106年10月17日23時23分許 臺灣銀行新竹分行 800元 被告康禹晨      106年10月18日0時15分許 2萬9,985元  106年10月18日0時28分許 同上 2萬元 被告康禹晨         106年10月18日0時29分許 同上 1萬元 被告康禹晨      106年10月17日23時11分許 2萬9,985元 吳皓誠向華南銀行所申設帳號000000000000號帳戶（下稱吳皓誠華南銀行帳戶） 106年10月17日23時16分許 統一鑫昌店 2萬元 被告康禹晨         106年10月17日23時17分許 同上 9,000元 被告康禹晨         106年10月17日23時24分許 臺灣銀行新竹分行 2萬元 被告康禹晨      106年10月17日23時22分許 2萬9,985元  106年10月17日23時25分許 同上 1萬元 被告康禹晨         106年10月17日23時26分許 同上 900元 被告康禹晨      106年10月18日0時21分許 2萬9,985元  106年10月18日0時24分許 同上 2萬元 被告康禹晨         106年10月18日0時25分許 同上 1萬元 無資料  88 附表四編號32 告訴人江新平 詐欺集團成員於106年10月18日17時26分許，假冒網購業者艾傑國際人員名義致電左揭之人，佯稱：左揭之人先前網購時因作業錯誤，需依指示處理云云，使左揭之人陷於錯誤，依指示於右揭時間，匯款右揭金額至右揭人頭帳戶內。 106年10月18日18時43分許 2萬6,985元 鄭淑娟向永豐銀行所申設帳號00000000000000號帳戶（下稱鄭淑娟永豐銀行帳戶） 106年10月18日18時53分許 全家新竹大同店 2萬元 被告羅家濠 被告羅家濠共同犯刑法第339條之4第1項第2款加重詐欺取財罪嫌、洗錢防制法第14條第1項洗錢罪嫌。        106年10月18日18時53分許 同上 7,000元 被告羅家濠  89 附表四編號33 告訴人游喆安 詐欺集團成員於106年10月18日18時22分許，分別假冒百威旅行社、中國信託銀行人員名義致電左揭之人，佯稱：左揭之人先前交易時因作業錯誤，需依指示處理云云，使左揭之人陷於錯誤，依指示於右揭時間，匯款右揭金額至右揭人頭帳戶內。 106年10月18日18時54分許 2萬9,989元 鄭淑娟永豐銀行帳戶 106年10月18日19時1分許 統一鑫昌店 2萬元 被告羅家濠 被告羅家濠共同犯刑法第339條之4第1項第2款加重詐欺取財罪嫌、洗錢防制法第14條第1項洗錢罪嫌。        106年10月18日19時1分許 同上 2萬元 被告羅家濠  90 附表四編號34 被害人羅尹岑 詐欺集團成員於106年10月18日18時35分許，分別假冒網購業者ANDEN HUD、中華郵政人員名義致電左揭之人，佯稱：左揭之人先前網購時因作業錯誤，需依指示處理云云，使左揭之人陷於錯誤，依指示於右揭時間，匯款右揭金額至右揭人頭帳戶內。 106年10月18日19時15分許 5,600元 鄭淑娟永豐銀行帳戶 106年10月18日19時28分許 統一鑫昌店 5,000元 被告羅家濠 被告羅家濠共同犯刑法第339條之4第1項第2款加重詐欺取財罪嫌、洗錢防制法第14條第1項洗錢罪嫌。 91 附表四編號36  已經撤回起訴 告訴人趙子婷 詐欺集團成員於106年10月25日16時34分前之某時許，在臉書網站刊登不實之出售手機訊息，使左揭之人閱覽後誤信為真而下標購買，並依指示於右揭時間，匯款右揭金額至右揭人頭帳戶內。 106年10月25日16時34分許 2萬元 魏肇勇向合作金庫銀行所申設帳號0000000000000號帳戶（下稱魏肇勇合作金庫銀行帳戶） 106年10月25日16時55分許 統一鑫昌店 2萬元 被告康禹晨(起訴書記載為被告羅家濠且被告羅家濠警詢否認) ⑴起訴書記載被告羅家濠共同犯刑法第339條之4第1項第2款、第3款加重詐欺取財罪嫌、洗錢防制法第14條第1項洗錢罪嫌。 ⑵被告羅家濠此部分業經撤回起訴。 ⑶被告康禹晨此部分未經起訴。     106年10月25日16時57分許 2萬元  106年10月25日16時59分許 新竹市○○街00號萊爾富便利商店新竹竹恩店（下稱萊爾富新竹竹恩店） 1萬9,000元 依據補充資料確認確認為被告康禹晨         106年10月25日16時59分許 同上 1萬元 依據補充資料確認確認為被告康禹晨         106年10月25日17時15分許 全家新竹大同店 1萬4,000元 依據補充資料確認確認為被告康禹晨  92 附表四編號37  已經撤回起訴 告訴人盧君怡 詐欺集團成員於106年10月25日16時30分前之某時許，在臉書網站刊登不實之出售手機訊息，使左揭之人閱覽後誤信為真而下標購買，並依指示於右揭時間，匯款右揭金額至右揭人頭帳戶內。 106年10月25日16時53分許 3萬元 魏肇勇合作金庫銀行帳戶 106年10月25日16時56分許 統一鑫昌店 2萬元 被告康禹晨(起訴書記載為被告羅家濠且被告羅家濠警詢否認) ⑴起訴書記載被告羅家濠共同犯刑法第339條之4第1項第2款、第3款加重詐欺取財罪嫌、洗錢防制法第14條第1項洗錢罪嫌。 ⑵被告羅家濠此部分業經撤回起訴。 ⑶被告康禹晨此部分未經起訴。        106年10月25日16時59分許 萊爾富新竹竹恩店 1萬9,000元 依據補充資料確認確認為被告康禹晨  93 附表四編號38  已經撤回起訴 告訴人黃薰千 詐欺集團成員於106年10月25日16時56分許，分別假冒網購業者ASAP、中國信託銀行人員名義致電左揭之人，佯稱：左揭之人先前網購時因作業錯誤，需依指示處理云云，使左揭之人陷於錯誤，依指示於右揭時間，匯款右揭金額至右揭人頭帳戶內。 106年10月25日18時17分許 3萬元 謝文添向彰化銀行所申設帳號00000000000000號帳戶（下稱謝文添彰化銀行帳戶） 106年10月25日18時27分許 新竹市○○街000號臺灣企銀新竹分行 2萬元 被告康禹晨(起訴書記載為被告羅家濠且被告羅家濠警詢否認) ⑴起訴書記載被告羅家濠共同犯刑法第339條之4第1項第2款加重詐欺取財罪嫌、洗錢防制法第14條第1項洗錢罪嫌。 ⑵被告羅家濠此部分業經撤回起訴。 ⑶被告康禹晨此部分未經起訴。        106年10月25日18時28分許 同上 2萬元 被告康禹晨(起訴書記載為被告羅家濠且被告羅家濠警詢否認)      106年10月25日18時20分許 3萬元  106年10月25日18時30分許 新竹市○○街000號華南銀行新竹分行 1萬9,000元 被告康禹晨         106年10月25日18時45分許 全家新竹大同店 8,000元 被告康禹晨  94 附表四編號39 告訴人鄭宇豪 詐欺集團成員於106年10月25日18時20分許，分別假冒網購業者FM時尚女鞋、兆豐銀行人員名義致電左揭之人，佯稱：左揭之人先前網購時因作業錯誤，需依指示處理云云，使左揭之人陷於錯誤，依指示於右揭時間，匯款右揭金額至右揭人頭帳戶內。 106年10月25日19時7分許 1萬1,234元 謝文添彰化銀行帳戶 106年10月25日19時9分許 萊爾富新竹竹環店 1萬3,000元 被告康禹晨 被告羅家濠、康禹晨（但被告康禹晨此部分未經起訴）共同犯刑法第339條之4第1項第2款加重詐欺取財罪嫌、洗錢防制法第14條第1項洗錢罪嫌。        106年10月25日20時8分許 全家新竹大同店 7,000元 被告羅家濠  95 附表四編號40 告訴人孫志明 詐欺集團成員於106年10月26日10時30分許，假冒左揭之人友人名義致電左揭之人，佯稱：有急用需借款云云，使左揭之人陷於錯誤，依指示於右揭時間，匯款右揭金額至右揭人頭帳戶內。 106年10月26日13時47分許 8萬元 葉君仁向中華郵政所申設帳號00000000000000號帳戶（下稱葉君仁郵局帳戶） 106年10月26日13時56分許 臺灣銀行新竹分行 2萬元 被告羅家濠 被告羅家濠、陳建廷（但被告陳建廷此部分已經另案判決確定，非起訴範圍）共同犯刑法第339條之4第1項第2款加重詐欺取財罪嫌、洗錢防制法第14條第1項洗錢罪嫌。         106年10月26日13時59分許 萊爾富新竹竹森店 2萬元 臺灣高等法院107年度上訴字第596號確定判決記載提領人為被告陳建廷         106年10月26日14時許 同上 2萬元 臺灣高等法院107年度上訴字第596號確定判決記載提領人為被告陳建廷         106年10月26日14時許 同上 2萬元 臺灣高等法院107年度上訴字第596號確定判決記載提領人為被告陳建廷         106年10月26日14時3分許 新竹市○○路00號統一便利商店俊友店（下稱統一俊友店）  1萬元 臺灣高等法院107年度上訴字第596號確定判決記載提領人為被告陳建廷(依據補充資料確認為被告陳建廷)  96 附表二編號 2 告訴人邱創昇 詐欺集團成員於106年10月13日16時39分許，分別假冒網購賣家、中華郵政人員名義致電左揭之人，佯稱：左揭之人先前網購時因作業錯誤，需依指示處理云云，使左揭之人陷於錯誤，依指示於右揭時間，匯款右揭金額至右揭人頭帳戶內。 106年10月13日17時38分許 2萬9,912元 梁棋渣打銀行帳戶 106年10月13日17時42分許 台新銀行竹科分行 2萬元 被告康禹晨 被告康禹晨共同犯刑法第339條之4第1項第2款加重詐欺取財罪嫌、洗錢防制法第14條第1項洗錢罪嫌。        106年10月13日17時44分許 永豐銀行新竹分行 2萬元 被告康禹晨  97 附表二編號3 告訴人蔣維庭 詐欺集團成員於106年10月13日16時28分許，分別假冒網購業者DEVILCASE、台北富邦銀行人員名義致電左揭之人，佯稱：左揭之人先前網購時因作業錯誤，需依指示處理云云，使左揭之人陷於錯誤，依指示於右揭時間，匯款右揭金額至右揭人頭帳戶內。 106年10月13日18時15分許 1萬50元 梁棋渣打銀行帳戶 106年10月13日18時27分許 永豐銀行新竹分行 2萬元 被告康禹晨 被告康禹晨共同犯刑法第339條之4第1項第2款加重詐欺取財罪嫌、洗錢防制法第14條第1項洗錢罪嫌。     106年10月13日18時18分許 1萬5,123元  106年10月13日18時28分許 同上 6,000元 被告康禹晨  98 附表二編號5 告訴人蔣麗敏 詐欺集團成員於106年10月13日20時21分許，分別假冒網購業者OB嚴選、中國信託銀行人員名義致電左揭之人，佯稱：左揭之人先前網購時因作業錯誤，需依指示處理云云，使左揭之人陷於錯誤，依指示於右揭時間，匯款右揭金額至右揭人頭帳戶內。 106年10月13日20時21分許 2萬9,985元 鍾昌祥玉山銀行帳戶 106年10月13日20時29分許 萊爾富新竹竹環店 2萬元 被告康禹晨 被告康禹晨共同犯刑法第339條之4第1項第2款加重詐欺取財罪嫌、洗錢防制法第14條第1項洗錢罪嫌。        106年10月13日20時30分許 同上 1萬元 被告康禹晨  99 附表二編號6 告訴人郭曉芳 詐欺集團成員於106年10月13日17時58分許，分別假冒網購賣家、彰化銀行人員名義致電左揭之人，佯稱：左揭之人先前網購時因作業錯誤，需依指示處理云云，使左揭之人陷於錯誤，依指示於右揭時間，匯款右揭金額至右揭人頭帳戶內。 106年10月13日21時9分許 6,840元 鍾昌祥玉山銀行帳戶 106年10月13日21時10分許 合作金庫銀行新竹分行 1,000元 被告康禹晨 被告康禹晨共同犯刑法第339條之4第1項第2款加重詐欺取財罪嫌、洗錢防制法第14條第1項洗錢罪嫌。        106年10月13日21時11分許 同上 5,000元 被告康禹晨         106年10月13日21時13分許 同上 700元 被告康禹晨  100 附表二編號8 告訴人鄭郁儒 詐欺集團成員於106年10月15日0時至20時30分間之某時許，假冒山富旅行社人員名義致電左揭之人，佯稱：左揭之人先前交易時因作業錯誤，需依指示處理云云，使左揭之人陷於錯誤，依指示於右揭時間，匯款右揭金額至右揭人頭帳戶內。 106年10月15日20時42分許 3萬1,909元 田宇軒向華南銀行所申設帳號000000000000號帳戶（下稱田宇軒華南銀行帳戶） 106年10月15日20時47分許 全家新竹新龍安店 2萬元 被告康禹晨 被告康禹晨共同犯刑法第339條之4第1項第2款加重詐欺取財罪嫌、洗錢防制法第14條第1項洗錢罪嫌。        106年10月15日20時48分許 同上 2萬元 被告康禹晨      106年10月15日20時46分許 2萬5,123元  106年10月15日20時49分許 同上 1萬7,000元 被告康禹晨  101 附表二編號9 告訴人李品蒨 詐欺集團成員於106年10月15日21時許，分別假冒網購業者明洞國際、台北富邦銀行人員名義致電左揭之人，佯稱：左揭之人先前網購時因作業錯誤，需依指示處理云云，使左揭之人陷於錯誤，依指示於右揭時間，匯款右揭金額至右揭人頭帳戶內。 106年10月15日21時9分許 8,123元 田宇軒華南銀行帳戶 106年10月15日21時10分許 新竹一信光復分社 8,000元 被告康禹晨 被告康禹晨共同犯刑法第339條之4第1項第2款加重詐欺取財罪嫌、洗錢防制法第14條第1項洗錢罪嫌。 102 附表二編號10 告訴人吳聰榮 詐欺集團成員於106年10月14日14時58分許，分別假冒網購業者凌度數碼、臺灣企銀人員名義致電左揭之人，佯稱：左揭之人先前網購時因作業錯誤，需依指示處理云云，使左揭之人陷於錯誤，依指示於右揭時間，匯款右揭金額至右揭人頭帳戶內。 106年10月16日0時10分許 2萬9,985元 田宇軒華南銀行帳戶 106年10月16日0時15分許 玉山銀行竹科分行 2萬元 被告康禹晨 被告康禹晨共同犯刑法第339條之4第1項第2款加重詐欺取財罪嫌、洗錢防制法第14條第1項洗錢罪嫌。        106年10月16日0時15分許 同上 1萬元 被告康禹晨  103 附表二編號11 告訴人劉育琪 詐欺集團成員於106年10月15日20時13分許，分別假冒網購業者HITO、花蓮二信人員名義致電左揭之人，佯稱：左揭之人先前網購時因作業錯誤，需依指示處理云云，使左揭之人陷於錯誤，依指示於右揭時間，匯款右揭金額至右揭人頭帳戶內。 106年10月15日21時26分許 9,980元 田宇軒第一銀行帳戶 106年10月15日21時35分許 第一銀行竹科分行 3萬元 被告康禹晨 被告康禹晨共同犯刑法第339條之4第1項第2款加重詐欺取財罪嫌、洗錢防制法第14條第1項洗錢罪嫌。 104 附表二編號12 告訴人凌振偉 詐欺集團成員於106年10月15日19時許，分別假冒網購業者、中華郵政人員名義致電左揭之人，佯稱：左揭之人先前網購時因作業錯誤，需依指示處理云云，使左揭之人陷於錯誤，依指示於右揭時間，匯款右揭金額至右揭人頭帳戶內。 106年10月15日21時43分許 2萬6,985元 田宇軒台新銀行帳戶 106年10月15日21時45分許 全家新竹科學店 2萬6,000元 被告康禹晨 被告康禹晨共同犯刑法第339條之4第1項第2款加重詐欺取財罪嫌、洗錢防制法第14條第1項洗錢罪嫌。        106年10月15日21時55分許 新竹市農會光復辦事處 1,000元 無資料      106年10月15日21時46分許 985元  106年10月15日22時17分許 全家新竹科學店 3萬元 被告康禹晨  105 附表二編號14 告訴人盧冠宏 詐欺集團成員於106年10月15日19時7分許，分別假冒網購業者大人天國、中華郵政人員名義致電左揭之人，佯稱：左揭之人先前網購時因作業錯誤，需依指示處理云云，使左揭之人陷於錯誤，依指示於右揭時間，匯款右揭金額至右揭人頭帳戶內。 106年10月15日22時11分許 2萬9,985元 田宇軒台新銀行帳戶 106年10月15日22時17分許 全家新竹科學店 3萬元 被告康禹晨 被告康禹晨共同犯刑法第339條之4第1項第2款加重詐欺取財罪嫌、洗錢防制法第14條第1項洗錢罪嫌。        106年10月15日22時18分許 同上 1萬元 被告康禹晨  106 附表二編號15 告訴人黃瀝瑩 詐欺集團成員於106年10月15日21時許，分別假冒某網購業者、玉山銀行人員名義致電左揭之人，佯稱：左揭之人先前網購時因作業錯誤，需依指示處理云云，使左揭之人陷於錯誤，依指示於右揭時間，匯款右揭金額至右揭人頭帳戶內。 106年10月15日22時17分許 9,985元 田宇軒台新銀行帳戶 106年10月15日22時18分許 全家新竹科學店 1萬元 被告康禹晨 被告康禹晨共同犯刑法第339條之4第1項第2款加重詐欺取財罪嫌、洗錢防制法第14條第1項洗錢罪嫌。        106年10月15日22時25分許 第一銀行竹科分行 800元 被告康禹晨  107 附表二編號16 告訴人蘇育玄 詐欺集團成員於106年10月16日19時37分許，分別假冒網購業者艾傑國際有限公司、台新銀行人員名義致電左揭之人，佯稱：左揭之人先前網購時因作業錯誤，需依指示處理云云，使左揭之人陷於錯誤，依指示於右揭時間，匯款右揭金額至右揭人頭帳戶內。 106年10月16日21時49分許 2萬9,985元 楊提耳向中華郵政所申設帳號00000000000000號帳戶（下稱楊提耳郵局帳戶）  106年10月16日21時59分許 臺灣銀行新竹分行 2萬元 被告康禹晨 被告康禹晨共同犯刑法第339條之4第1項第2款加重詐欺取財罪嫌、洗錢防制法第14條第1項洗錢罪嫌。        106年10月16日22時許 同上 2萬元 被告康禹晨      106年10月16日21時54分許 1萬6,030元  106年10月16日22時1分許 同上 2萬元 被告康禹晨      106年10月16日22時8分許 4,985元  106年10月16日22時15分許 統一新站店  5,000元 被告康禹晨  108 附表二編號17 告訴人鄭楷霈 詐欺集團成員於106年10月16日19時40分許，分別假冒網購業者ANDEN HUD、台新銀行人員名義致電左揭之人，佯稱：左揭之人先前網購時因作業錯誤，需依指示處理云云，使左揭之人陷於錯誤，依指示於右揭時間，匯款右揭金額至右揭人頭帳戶內。 106年10月16日21時58分許 2萬9,985元 楊提耳郵局帳戶 106年10月16日22時1分許 臺灣銀行新竹分行 2萬元 被告康禹晨 被告康禹晨共同犯刑法第339條之4第1項第2款加重詐欺取財罪嫌、洗錢防制法第14條第1項洗錢罪嫌。        106年10月16日22時2分許 同上 1萬6,000元 被告康禹晨  109 附表二編號18 告訴人黃穗雄 詐欺集團成員於106年10月16日21時30分許，分別假冒山富旅行社、匯豐銀行人員名義致電左揭之人，佯稱：左揭之人先前交易時因作業錯誤，需依指示處理云云，使左揭之人陷於錯誤，依指示於右揭時間，匯款右揭金額至右揭人頭帳戶內。 106年10月16日22時17分許 2萬9,985元 楊提耳郵局帳戶 106年10月16日22時26分許 萊爾富新竹竹站店 2萬元 被告康禹晨 被告康禹晨共同犯刑法第339條之4第1項第2款加重詐欺取財罪嫌、洗錢防制法第14條第1項洗錢罪嫌。        106年10月16日22時27分許 同上 1萬元 被告康禹晨  110 附表二編號19 被害人許嘉容 詐欺集團成員於106年10月17日19時48分許，分別假冒網購業者輕鬆美膚、中華郵政人員名義致電左揭之人，佯稱：左揭之人先前網購時因作業錯誤，需依指示處理云云，使左揭之人陷於錯誤，依指示於右揭時間，匯款右揭金額至右揭人頭帳戶內。 106年10月17日20時36分許 2萬9,982元 楊慧珊永豐銀行帳戶 106年10月17日20時40分許 統一里客店 2萬元 被告康禹晨 被告康禹晨共同犯刑法第339條之4第1項第2款加重詐欺取財罪嫌、洗錢防制法第14條第1項洗錢罪嫌。        106年10月17日20時41分許 同上 9,000元 被告康禹晨         106年10月17日21時8分許 合作金庫銀行竹塹分行 800元 被告康禹晨      106年10月17日21時2分許 2萬9,985元 詹久慧向玉山銀行所申設帳號0000000000000號帳戶（下稱詹久慧玉山銀行帳戶） 106年10月17日21時5分許 同上 2萬元 被告康禹晨         106年10月17日21時6分許 同上 2萬元 被告康禹晨  111 附表二編號21 告訴人陳沁琳 詐欺集團成員於106年10月17日19時52分許，分別假冒網購業者輕鬆美膚、中國信託銀行人員名義致電左揭之人，佯稱：左揭之人先前網購時因作業錯誤，需依指示處理云云，使左揭之人陷於錯誤，依指示於右揭時間，匯款右揭金額至右揭人頭帳戶內。 106年10月17日21時45分許 2萬9,985元 楊慧珊永豐銀行帳戶 106年10月17日21時51分許 全家新竹大同店 2萬元 被告康禹晨 被告康禹晨共同犯刑法第339條之4第1項第2款加重詐欺取財罪嫌、洗錢防制法第14條第1項洗錢罪嫌。        106年10月17日21時52分許 同上 1萬元 被告康禹晨      106年10月17日21時5分許 2萬9,985元 詹久慧玉山銀行帳戶 106年10月17日21時6分許 合作金庫銀行竹塹分行 2萬元 被告康禹晨         106年10月17日21時7分許 同上 1萬9,000元 被告康禹晨         106年10月17日21時8分許 同上 800元 被告康禹晨  112 附表二編號22 告訴人張育郝 詐欺集團成員於106年10月17日21時33分許，分別假冒某網購業者、台北富邦銀行人員名義致電左揭之人，佯稱：左揭之人先前網購時因作業錯誤，需依指示處理云云，使左揭之人陷於錯誤，依指示於右揭時間，匯款右揭金額至右揭人頭帳戶內。 106年10月17日22時14分許 4萬9,912元 鐘慧珊臺中銀行帳戶 106年10月17日22時21分許 統一新站店 2萬元 被告康禹晨 被告康禹晨共同犯刑法第339條之4第1項第2款加重詐欺取財罪嫌、洗錢防制法第14條第1項洗錢罪嫌。        106年10月17日22時22分許 同上 2萬元 被告康禹晨      106年10月17日22時18分許 1萬9,985元  106年10月17日22時23分許 統一竹運店 2萬元 被告康禹晨         106年10月17日22時24分許 同上 9,000元 被告康禹晨         106年10月17日22時39分許 萊爾富新竹竹森店 2萬元 無資料  113 附表二編號24 告訴人游國豪 詐欺集團成員於106年10月17日7時58分許，分別假冒網購業者忘記賣場、中國信託銀行人員名義致電左揭之人，佯稱：左揭之人先前網購時因作業錯誤，需依指示處理云云，使左揭之人陷於錯誤，依指示於右揭時間，匯款右揭金額至右揭人頭帳戶內。 106年10月17日21時24分許 1萬5,998元 詹久慧玉山銀行帳戶 106年10月17日21時29分許 統一里客店  2萬元 被告康禹晨 被告康禹晨共同犯刑法第339條之4第1項第2款加重詐欺取財罪嫌、洗錢防制法第14條第1項洗錢罪嫌。 114 附表二編號25 告訴人黃誠印 詐欺集團成員於106年10月17日21時20分許，分別假冒網購業者DEVILCASE、中華郵政人員名義致電左揭之人，佯稱：左揭之人先前網購時因作業錯誤，需依指示處理云云，使左揭之人陷於錯誤，依指示於右揭時間，匯款右揭金額至右揭人頭帳戶內。 106年10月17日21時25分許 2萬985元 詹久慧玉山銀行帳戶 106年10月17日21時29分許 統一里客店 2萬元 被告康禹晨 被告康禹晨共同犯刑法第339條之4第1項第2款加重詐欺取財罪嫌、洗錢防制法第14條第1項洗錢罪嫌。        106年10月17日21時30分許 同上 1萬7,000元 被告康禹晨  115 附表二編號26 告訴人呂昀樺 詐欺集團成員於106年10月18日17時30分許，以臉書網站傳送不實之出售手機訊息，使左揭之人閱覽後誤信為真而下標購買，並依指示於右揭時間，匯款右揭金額至右揭人頭帳戶內。 106年10月18日18時47分許 1萬5,000元 林育帆向中華郵政所申設帳號00000000000000號帳戶（下稱林育帆郵局帳戶） 106年10月18日19時10分許 統一鑫昌店 2萬元 被告康禹晨 被告康禹晨共同犯刑法第339條之4第1項第2款加重詐欺取財罪嫌、洗錢防制法第14條第1項洗錢罪嫌。                         116 附表二編號27 被害人陳瑞昕 詐欺集團成員於106年10月18日19時許，分別假冒網購業者ANDEN HUD、華南銀行人員名義致電左揭之人，佯稱：左揭之人先前網購時因作業錯誤，需依指示處理云云，使左揭之人陷於錯誤，依指示於右揭時間，匯款右揭金額至右揭人頭帳戶內。 106年10月18日19時43分許 5,151元 林育帆郵局帳戶 106年10月18日19時59分許 統一鑫昌店 1萬元 被告康禹晨 被告康禹晨共同犯刑法第339條之4第1項第2款加重詐欺取財罪嫌、洗錢防制法第14條第1項洗錢罪嫌。 117 附表二編號28 告訴人廖涵繡 詐欺集團成員於106年10月18日19時57分前之某時許，在臉書網站刊登不實之出售手機訊息，使左揭之人閱覽後誤信為真而下標購買，並依指示於右揭時間，匯款右揭金額至右揭人頭帳戶內。 106年10月18日19時57分許 1萬5,000元 林育帆郵局帳戶 106年10月18日20時許 統一鑫昌店 1萬5,000元 被告康禹晨 被告康禹晨共同犯刑法第339條之4第1項第2款、第3款加重詐欺取財罪嫌、洗錢防制法第14條第1項洗錢罪嫌。     106年10月18日20時9分許 5,000元  106年10月18日20時19分許 新竹市○○街00號新竹武昌街郵局 2萬5,000元 依據補充資料確認為被告康禹晨  118 附表二編號29 被害人李欣樺 詐欺集團成員於106年10月18日19時45分前之某時許，在臉書網站刊登不實之出售手機訊息，使左揭之人閱覽後誤信為真而下標購買，並依指示於右揭時間，匯款右揭金額至右揭人頭帳戶內。 106年10月18日20時7分許 5,000元 林育帆郵局帳戶 106年10月18日20時14分許 統一鑫昌店 2萬元 被告康禹晨 被告康禹晨共同犯刑法第339條之4第1項第2款、第3款加重詐欺取財罪嫌、洗錢防制法第14條第1項洗錢罪嫌。 119 附表二編號30 告訴人歐陽夢若 詐欺集團成員於106年10月18日20時15分許，分別假冒雄獅旅行社、臺灣銀行人員名義致電左揭之人，佯稱：左揭之人先前交易時因作業錯誤，需依指示處理云云，使左揭之人陷於錯誤，依指示於右揭時間，匯款右揭金額至右揭人頭帳戶內。 106年10月18日21時25分許 2萬9,985元 吳采融台新銀行帳戶 106年10月18日21時32分許 萊爾富新竹竹森店 2萬元 被告康禹晨 被告康禹晨共同犯刑法第339條之4第1項第2款加重詐欺取財罪嫌、洗錢防制法第14條第1項洗錢罪嫌。        106年10月18日21時33分許 同上 1萬元 被告康禹晨      106年10月18日22時許 3萬元  106年10月18日22時11分許 全家新竹大同店 8萬元 依據補充資料確認為被告康禹晨  120 附表二編號32 告訴人陳盈凱 詐欺集團成員於106年10月18日20時10分許，分別假冒網購業者湯瑪仕肉舖、台北富邦銀行人員名義致電左揭之人，佯稱：左揭之人先前網購時因作業錯誤，需依指示處理云云，使左揭之人陷於錯誤，依指示於右揭時間，匯款右揭金額至右揭人頭帳戶內。 106年10月19日0時23分許 2萬9,985元 吳采融台新銀行帳戶 106年10月19日0時27分許 合作金庫銀行新竹分行 2萬元 被告康禹晨 被告康禹晨共同犯刑法第339條之4第1項第2款加重詐欺取財罪嫌、洗錢防制法第14條第1項洗錢罪嫌。        106年10月19日0時28分許 同上 1萬元 被告康禹晨      106年10月19日0時30分許 2萬9,980元  106年10月19日0時39分許 同上 2萬元 被告康禹晨         106年10月19日0時40分許 同上 1萬元 被告康禹晨  121 附表二編號33 告訴人甘恆恩 詐欺集團成員於106年10月25日11時前之某時許，在臉書網站刊登不實之出售手機訊息，使左揭之人閱覽後誤信為真而下標購買，並依指示於右揭時間，匯款右揭金額至右揭人頭帳戶內。 106年10月25日12時36分許 3萬元 魏肇勇向中華郵政所申設帳號00000000000000號帳戶（下稱魏肇勇郵局帳戶） 106年10月25日13時1分許 統一竹運店 2萬元 被告康禹晨 被告康禹晨共同犯刑法第339條之4第1項第2款、第3款加重詐欺取財罪嫌、洗錢防制法第14條第1項洗錢罪嫌。        106年10月25日13時2分許 同上 1萬5,000元 被告康禹晨  122 附表二編號34 告訴人吳韋辰 詐欺集團成員於106年10月25日13時許，用通訊軟體傳送不實之出售手機訊息，使左揭之人閱覽後誤信為真而下標購買，並依指示於右揭時間，匯款右揭金額至右揭人頭帳戶內。 106年10月25日13時49分許 5,000元 魏肇勇郵局帳戶 106年10月25日13時57分許 全家新竹大同店 1萬元 被告康禹晨 被告康禹晨共同犯刑法第339條之4第1項第2款加重詐欺取財罪嫌、洗錢防制法第14條第1項洗錢罪嫌。 123 附表二編號37 告訴人陳誌偉 詐欺集團成員於106年10月25日20時30分許，分別假冒網購賣家、中華郵政人員名義致電左揭之人，佯稱：左揭之人先前網購時因作業錯誤，需依指示處理云云，使左揭之人陷於錯誤，依指示於右揭時間，匯款右揭金額至右揭人頭帳戶內。 106年10月25日20時53分許 2萬8,512元 陳杉縈合作金庫銀行帳戶 106年10月25日21時2分許 新竹武昌街郵局 2萬元 無資料 被告康禹晨共同犯刑法第339條之4第1項第2款加重詐欺取財罪嫌、洗錢防制法第14條第1項洗錢罪嫌。        106年10月25日21時10分許 全家新竹大同店 1萬8,000元 被告康禹晨         106年10月25日21時34分許 萊爾富新竹竹森店 2萬元 被告康禹晨  124 附表二編號39 被害人洪薪合 詐欺集團成員於106年10月25日0時至21時31分間之某時許，分別假冒網購賣家、中華郵政人員名義致電左揭之人，佯稱：左揭之人先前網購時因作業錯誤，需依指示處理云云，使左揭之人陷於錯誤，依指示於右揭時間，匯款右揭金額至右揭人頭帳戶內。 106年10月25日21時31分許 6,994元 陳杉縈合作金庫銀行帳戶 106年10月25日21時34分許 萊爾富新竹竹森店  1萬7,000元 被告康禹晨 被告康禹晨共同犯刑法第339條之4第1項第2款加重詐欺取財罪嫌、洗錢防制法第14條第1項洗錢罪嫌。        106年10月25日21時35分許 同上 500元 被告康禹晨  125 附表二編號40 告訴人黃馨蓮 詐欺集團成員於106年10月25日17時許，分別假冒網購賣家、中華郵政人員名義致電左揭之人，佯稱：左揭之人先前網購時因作業錯誤，需依指示處理云云，使左揭之人陷於錯誤，依指示於右揭時間，匯款右揭金額至右揭人頭帳戶內。 106年10月25日22時許 1萬19元 江澤蓉向花蓮二信所申設帳號00000000000000號帳戶（下稱江澤蓉花蓮二信帳戶） 106年10月25日22時23分許 統一竹運店 1萬元 被告康禹晨 被告康禹晨、羅家濠（但被告羅家濠此部分未經起訴）共同犯刑法第339條之4第1項第2款加重詐欺取財罪嫌、洗錢防制法第14條第1項洗錢罪嫌。        106年10月25日23時33分許 臺灣銀行新竹分行 100元 依據補充資料確認為被告羅家濠         106年10月26日0時39分許 同上 800元 被告羅家濠   126 附表二編號41 被害人廖修顯 詐欺集團成員於106年10月25日12時30分前之某時許，在臉書網站刊登不實之出售手機訊息，使左揭之人閱覽後誤信為真而下標購買，並依指示於右揭時間，匯款右揭金額至右揭人頭帳戶內。 106年10月25日21時49分許 1萬5,000元 范姜禹臣向臺灣企銀所申設帳號00000000000號帳戶（下稱范姜禹臣臺灣企銀帳戶） 106年10月25日22時10分許 臺灣銀行新竹分行 1萬5,000元 被告康禹晨 被告康禹晨共同犯刑法第339條之4第1項第2款、第3款加重詐欺取財罪嫌、洗錢防制法第14條第1項洗錢罪嫌。 127 附表二編號42 被害人謝美平 詐欺集團成員於106年10月25日21時54分前之某時許，在臉書網站刊登不實之出售手機訊息，使左揭之人閱覽後誤信為真而下標購買，並依指示於右揭時間，匯款右揭金額至右揭人頭帳戶內。 106年10月25日22時28分許 1萬5,000元 范姜禹臣臺灣企銀帳戶 106年10月25日22時38分許 臺灣銀行新竹分行 1萬5,000元 被告康禹晨 被告康禹晨共同犯刑法第339條之4第1項第2款、第3款加重詐欺取財罪嫌、洗錢防制法第14條第1項洗錢罪嫌。     106年10月25日22時59分許 1萬元  106年10月25日23時10分許 萊爾富新竹竹森店 9,000元 被告康禹晨         106年10月25日23時10分許 同上 800元 被告康禹晨  128 附表二編號43 告訴人卓耿賦 詐欺集團成員於106年10月25日22時42分前之某時許，在臉書網站刊登不實之出售手機訊息，使左揭之人閱覽後誤信為真而下標購買，並依指示於右揭時間，匯款右揭金額至右揭人頭帳戶內。 106年10月25日22時42分許 1萬3,000元 范姜禹臣臺灣企銀帳戶 106年10月25日22時51分許 統一新站店 1萬3,000元 被告康禹晨 被告康禹晨共同犯刑法第339條之4第1項第2款、第3款加重詐欺取財罪嫌、洗錢防制法第14條第1項洗錢罪嫌。 129 附表二編號35 已經撤回起訴 告訴人賴珮瑀 詐欺集團成員於106年10月25日11時10分許，假冒左揭之人友人名義致電左揭之人，佯稱：因急用欲借款云云，使左揭之人陷於錯誤，依指示於右揭時間，匯款右揭金額至右揭人頭帳戶內。 106年10月25日13時56分許 5萬元 羅雅萍向彰化銀行所申設帳號00000000000000號帳戶（下稱羅雅萍彰化銀行帳戶） 106年10月25日13時57分許 統一新站店 2萬元 劉宇恩（但起訴書記載為被告康禹晨） ⑴起訴書記載被告康禹晨共同犯刑法第339條之4第1項第2款加重詐欺取財罪嫌、洗錢防制法第14條第1項洗錢罪嫌。 ⑵業經撤回起訴。        106年10月25日13時59分許 同上 3萬元 同上      106年10月26日13時59分許 3萬元  106年10月26日14時11分許 萊爾富新竹竹森店 2萬元 無資料         106年10月26日14時12分許     

附表二：被告康禹晨
編號 犯罪事實 被害人 主文 1 附表一編號49 嚴浩玲 康禹晨三人以上共同犯詐欺取財罪，處有期徒刑壹年貳月。 2 附表一編號52 許力双 康禹晨三人以上共同犯詐欺取財罪，處有期徒刑壹年貳月。 3 附表一編號55 黃鄭麗娟 康禹晨三人以上共同犯詐欺取財罪，處有期徒刑壹年貳月。 4 附表一編號56 王宥佳 康禹晨三人以上共同犯詐欺取財罪，處有期徒刑壹年貳月。 5 附表一編號65 羅雪貞 康禹晨三人以上共同犯詐欺取財罪，處有期徒刑壹年貳月。 6 附表一編號75 呂靜怡 康禹晨三人以上共同犯詐欺取財罪，處有期徒刑壹年貳月。 7 附表一編號76 葉昕盈 康禹晨三人以上共同犯詐欺取財罪，處有期徒刑壹年貳月。 8 附表一編號86 黃莉莉 康禹晨三人以上共同犯詐欺取財罪，處有期徒刑壹年貳月。 9 附表一編號87 林耕弘 康禹晨三人以上共同犯詐欺取財罪，處有期徒刑壹年貳月。 10 附表一編號96 邱創昇 康禹晨三人以上共同犯詐欺取財罪，處有期徒刑壹年貳月。 11 附表一編號97 蔣維庭 康禹晨三人以上共同犯詐欺取財罪，處有期徒刑壹年貳月。 12 附表一編號98 蔣麗敏 康禹晨三人以上共同犯詐欺取財罪，處有期徒刑壹年貳月。 13 附表一編號99 郭曉芳 康禹晨三人以上共同犯詐欺取財罪，處有期徒刑壹年貳月。 14 附表一編號100 鄭郁儒 康禹晨三人以上共同犯詐欺取財罪，處有期徒刑壹年貳月。 15 附表一編號101 李品蒨 康禹晨三人以上共同犯詐欺取財罪，處有期徒刑壹年貳月。 16 附表一編號102 吳聰榮 康禹晨三人以上共同犯詐欺取財罪，處有期徒刑壹年貳月。 17 附表一編號103 劉育琪 康禹晨三人以上共同犯詐欺取財罪，處有期徒刑壹年貳月。 18 附表一編號104 凌振偉 康禹晨三人以上共同犯詐欺取財罪，處有期徒刑壹年貳月。 19 附表一編號105 盧冠宏 康禹晨三人以上共同犯詐欺取財罪，處有期徒刑壹年貳月。 20 附表一編號106 黃瀝瑩 康禹晨三人以上共同犯詐欺取財罪，處有期徒刑壹年貳月。 21 附表一編號107 蘇育玄 康禹晨三人以上共同犯詐欺取財罪，處有期徒刑壹年貳月。 22 附表一編號108 鄭楷霈 康禹晨三人以上共同犯詐欺取財罪，處有期徒刑壹年貳月。 23 附表一編號109 黃穗雄 康禹晨三人以上共同犯詐欺取財罪，處有期徒刑壹年貳月。 24 附表一編號110 許嘉容 康禹晨三人以上共同犯詐欺取財罪，處有期徒刑壹年貳月。 25 附表一編號111 陳沁琳 康禹晨三人以上共同犯詐欺取財罪，處有期徒刑壹年貳月。 26 附表一編號112 張育郝 康禹晨三人以上共同犯詐欺取財罪，處有期徒刑壹年貳月。 27 附表一編號113 游國豪 康禹晨三人以上共同犯詐欺取財罪，處有期徒刑壹年貳月。 28 附表一編號114 黃誠印 康禹晨三人以上共同犯詐欺取財罪，處有期徒刑壹年貳月。 29 附表一編號115 呂昀樺 康禹晨三人以上共同犯詐欺取財罪，處有期徒刑壹年貳月。 30 附表一編號116 陳瑞昕 康禹晨三人以上共同犯詐欺取財罪，處有期徒刑壹年貳月。 31 附表一編號117 廖涵繡 康禹晨三人以上共同以網際網路對公眾散布而犯詐欺取財罪，處有期徒刑壹年貳月。 32 附表一編號118 李欣樺 康禹晨三人以上共同以網際網路對公眾散布而犯詐欺取財罪，處有期徒刑壹年貳月。 33 附表一編號119 歐陽夢若 康禹晨三人以上共同犯詐欺取財罪，處有期徒刑壹年貳月。 34 附表一編號120 陳盈凱 康禹晨三人以上共同犯詐欺取財罪，處有期徒刑壹年貳月。 35 附表一編號121 甘恆恩 康禹晨三人以上共同以網際網路對公眾散布而犯詐欺取財罪，處有期徒刑壹年貳月。 36 附表一編號122 吳韋辰 康禹晨三人以上共同犯詐欺取財罪，處有期徒刑壹年貳月。 37 附表一編號123 陳誌偉 康禹晨三人以上共同犯詐欺取財罪，處有期徒刑壹年貳月。 38 附表一編號124 洪薪合 康禹晨三人以上共同犯詐欺取財罪，處有期徒刑壹年貳月。 39 附表一編號125 黃馨蓮 康禹晨三人以上共同犯詐欺取財罪，處有期徒刑壹年貳月。 40 附表一編號126 廖修顯 康禹晨三人以上共同以網際網路對公眾散布而犯詐欺取財罪，處有期徒刑壹年貳月。 41 附表一編號127 謝美平 康禹晨三人以上共同以網際網路對公眾散布而犯詐欺取財罪，處有期徒刑壹年貳月。 42 附表一編號128 卓耿賦 康禹晨三人以上共同以網際網路對公眾散布而犯詐欺取財罪，處有期徒刑壹年貳月。 
附表三：被告陳建廷
編號 犯罪事實 被害人 主文 1 附表一編號1 高金玉 陳建廷三人以上共同犯詐欺取財罪，處有期徒刑壹年貳月。 2 附表一編號2 周鳳珠 陳建廷三人以上共同犯詐欺取財罪，處有期徒刑壹年貳月。 3 附表一編號3 曾晨斌 陳建廷三人以上共同犯詐欺取財罪，處有期徒刑壹年貳月。 4 附表一編號4 施權展 陳建廷三人以上共同犯詐欺取財罪，處有期徒刑壹年貳月。 5 附表一編號5 張光慶 陳建廷三人以上共同以網際網路對公眾散布而犯詐欺取財罪，處有期徒刑壹年貳月。 6 附表一編號6 呂健民 陳建廷三人以上共同以網際網路對公眾散布而犯詐欺取財罪，處有期徒刑壹年貳月。 7 附表一編號7 陳俊祺 陳建廷三人以上共同以網際網路對公眾散布而犯詐欺取財罪，處有期徒刑壹年貳月。 8 附表一編號8 邱逸傑 陳建廷三人以上共同以網際網路對公眾散布而犯詐欺取財罪，處有期徒刑壹年貳月。 9 附表一編號9 曾華軍 陳建廷三人以上共同以網際網路對公眾散布而犯詐欺取財罪，處有期徒刑壹年貳月。 10 附表一編號10 林珈卉 陳建廷三人以上共同以網際網路對公眾散布而犯詐欺取財罪，處有期徒刑壹年貳月。 11 附表一編號11 許閔翔 陳建廷三人以上共同以網際網路對公眾散布而犯詐欺取財罪，處有期徒刑壹年貳月。 12 附表一編號12 陳建嘉 陳建廷三人以上共同以網際網路對公眾散布而犯詐欺取財罪，處有期徒刑壹年貳月。 13 附表一編號13 邵詩涵 陳建廷三人以上共同以網際網路對公眾散布而犯詐欺取財罪，處有期徒刑壹年貳月。 14 附表一編號14 吳驊峻 陳建廷三人以上共同以網際網路對公眾散布而犯詐欺取財罪，處有期徒刑壹年貳月。 15 附表一編號15 吳宜蓁 陳建廷三人以上共同以網際網路對公眾散布而犯詐欺取財罪，處有期徒刑壹年貳月。 16 附表一編號16 蔡季臻 陳建廷三人以上共同以網際網路對公眾散布而犯詐欺取財罪，處有期徒刑壹年貳月。 17 附表一編號17 陳尊堯 陳建廷三人以上共同以網際網路對公眾散布而犯詐欺取財罪，處有期徒刑壹年貳月。 18 附表一編號18 盧榮裕 陳建廷三人以上共同以網際網路對公眾散布而犯詐欺取財罪，處有期徒刑壹年貳月。 19 附表一編號19 林勝煒 陳建廷三人以上共同以網際網路對公眾散布而犯詐欺取財罪，處有期徒刑壹年貳月。 20 附表一編號20 蕭銘潭 陳建廷三人以上共同以網際網路對公眾散布而犯詐欺取財罪，處有期徒刑壹年貳月。 21 附表一編號21 莊富智 陳建廷三人以上共同以網際網路對公眾散布而犯詐欺取財罪，處有期徒刑壹年貳月。 22 附表一編號22 蔡林惠娟 陳建廷三人以上共同以網際網路對公眾散布而犯詐欺取財罪，處有期徒刑壹年貳月。 23 附表一編號23 吳孟哲 陳建廷三人以上共同以網際網路對公眾散布而犯詐欺取財罪，處有期徒刑壹年貳月。 24 附表一編號24 黃品嘉 陳建廷三人以上共同以網際網路對公眾散布而犯詐欺取財罪，處有期徒刑壹年貳月。 25 附表一編號25 林普記 陳建廷三人以上共同以網際網路對公眾散布而犯詐欺取財罪，處有期徒刑壹年貳月。 26 附表一編號26 李昕龍 陳建廷三人以上共同以網際網路對公眾散布而犯詐欺取財罪，處有期徒刑壹年貳月。 27 附表一編號27 廖御日 陳建廷三人以上共同以網際網路對公眾散布而犯詐欺取財罪，處有期徒刑壹年貳月。 28 附表一編號28 李家榮 陳建廷三人以上共同以網際網路對公眾散布而犯詐欺取財罪，處有期徒刑壹年貳月。 29 附表一編號29 梁庭瑄 陳建廷三人以上共同以網際網路對公眾散布而犯詐欺取財罪，處有期徒刑壹年貳月。 30 附表一編號30 劉康至 陳建廷三人以上共同以網際網路對公眾散布而犯詐欺取財罪，處有期徒刑壹年貳月。 31 附表一編號31 王奕竣 陳建廷三人以上共同犯詐欺取財罪，處有期徒刑壹年貳月。 32 附表一編號32 黃紫榆 陳建廷三人以上共同犯詐欺取財罪，處有期徒刑壹年貳月。 33 附表一編號33 黃紫靚 陳建廷三人以上共同犯詐欺取財罪，處有期徒刑壹年貳月。 34 附表一編號34 林嵐婕 陳建廷三人以上共同以網際網路對公眾散布而犯詐欺取財罪，處有期徒刑壹年貳月。 35 附表一編號35 廖子皓 陳建廷三人以上共同以網際網路對公眾散布而犯詐欺取財罪，處有期徒刑壹年貳月。 36 附表一編號36 祖恩萍 陳建廷三人以上共同以網際網路對公眾散布而犯詐欺取財罪，處有期徒刑壹年貳月。 37 附表一編號37 郭紋 陳建廷三人以上共同以網際網路對公眾散布而犯詐欺取財罪，處有期徒刑壹年貳月。 38 附表一編號38 蔡丁丑 陳建廷三人以上共同以網際網路對公眾散布而犯詐欺取財罪，處有期徒刑壹年貳月。 39 附表一編號39 葉凡宇 陳建廷三人以上共同以網際網路對公眾散布而犯詐欺取財罪，處有期徒刑壹年貳月。 40 附表一編號40 羅文宣 陳建廷三人以上共同以網際網路對公眾散布而犯詐欺取財罪，處有期徒刑壹年貳月。 41 附表一編號41 林東霖 陳建廷三人以上共同以網際網路對公眾散布而犯詐欺取財罪，處有期徒刑壹年貳月。 42 附表一編號42 李宏偉 陳建廷三人以上共同以網際網路對公眾散布而犯詐欺取財罪，處有期徒刑壹年貳月。 43 附表一編號43 江俊霖 陳建廷三人以上共同以網際網路對公眾散布而犯詐欺取財罪，處有期徒刑壹年貳月。 44 附表一編號44 林妍町 陳建廷三人以上共同以網際網路對公眾散布而犯詐欺取財罪，處有期徒刑壹年貳月。 45 附表一編號45 張景婷 （林澤斌） 陳建廷三人以上共同以網際網路對公眾散布而犯詐欺取財罪，處有期徒刑壹年貳月。 46 附表一編號46 紀姵羽 陳建廷三人以上共同犯詐欺取財罪，處有期徒刑壹年貳月。 47 附表一編號47 葉文茹 陳建廷三人以上共同犯詐欺取財罪，處有期徒刑壹年貳月。 48 附表一編號48 賴姿穎 陳建廷三人以上共同犯詐欺取財罪，處有期徒刑壹年貳月。 49 附表一編號49 嚴浩玲 陳建廷三人以上共同犯詐欺取財罪，處有期徒刑壹年貳月。 50 附表一編號50 滕昭孜 陳建廷三人以上共同犯詐欺取財罪，處有期徒刑壹年貳月。 51 附表一編號51 呂紹佑 陳建廷三人以上共同犯詐欺取財罪，處有期徒刑壹年貳月。 52 附表一編號52 許力双 陳建廷三人以上共同犯詐欺取財罪，處有期徒刑壹年貳月。 53 附表一編號53 莊永 陳建廷三人以上共同犯詐欺取財罪，處有期徒刑壹年貳月。 
附表四：被告羅家濠
編號 犯罪事實 被害人 主文 1 附表一編號1 高金玉 羅家濠三人以上共同犯詐欺取財罪，處有期徒刑壹年參月。 2 附表一編號49 嚴浩玲 羅家濠三人以上共同犯詐欺取財罪，處有期徒刑壹年參月。 3 附表一編號54 梁全成 羅家濠三人以上共同犯詐欺取財罪，處有期徒刑壹年參月。 4 附表一編號55 黃鄭麗娟 羅家濠三人以上共同犯詐欺取財罪，處有期徒刑壹年參月。 5 附表一編號56 王宥佳 羅家濠三人以上共同犯詐欺取財罪，處有期徒刑壹年參月。 6 附表一編號57 張瑞權 羅家濠三人以上共同犯詐欺取財罪，處有期徒刑壹年參月。 7 附表一編號58 高子婷 羅家濠三人以上共同犯詐欺取財罪，處有期徒刑壹年參月。 8 附表一編號59 邱芷筠 羅家濠三人以上共同犯詐欺取財罪，處有期徒刑壹年參月。 9 附表一編號60 鄭豪偉 羅家濠三人以上共同以網際網路對公眾散布而犯詐欺取財罪，處有期徒刑壹年參月。 10 附表一編號61 王廉勛 羅家濠三人以上共同以網際網路對公眾散布而犯詐欺取財罪，處有期徒刑壹年參月。 11 附表一編號62 蔡玉翎 羅家濠三人以上共同以網際網路對公眾散布而犯詐欺取財罪，處有期徒刑壹年參月。 12 附表一編號64 林岳璇 羅家濠三人以上共同犯詐欺取財罪，處有期徒刑壹年參月。 13 附表一編號65 羅雪貞 羅家濠三人以上共同犯詐欺取財罪，處有期徒刑壹年參月。 14 附表一編號66 王蓮生 羅家濠三人以上共同犯詐欺取財罪，處有期徒刑壹年參月。 15 附表一編號67 蔡博凱 羅家濠三人以上共同犯詐欺取財罪，處有期徒刑壹年參月。 16 附表一編號68 謝博臣 羅家濠三人以上共同犯詐欺取財罪，處有期徒刑壹年參月。 17 附表一編號71 戴達昌 羅家濠三人以上共同犯詐欺取財罪，處有期徒刑壹年參月。 18 附表一編號72 李依玲 羅家濠三人以上共同犯詐欺取財罪，處有期徒刑壹年參月。 19 附表一編號73 吳詩媛 羅家濠三人以上共同犯詐欺取財罪，處有期徒刑壹年參月。 20 附表一編號74 陳逸蓁 羅家濠三人以上共同犯詐欺取財罪，處有期徒刑壹年參月。 21 附表一編號76 葉昕盈 羅家濠三人以上共同犯詐欺取財罪，處有期徒刑壹年參月。 22 附表一編號77 宗彥伶 羅家濠三人以上共同犯詐欺取財罪，處有期徒刑壹年參月。 23 附表一編號78 吳佳林 羅家濠三人以上共同犯詐欺取財罪，處有期徒刑壹年參月。 24 附表一編號79 李俐慧 羅家濠三人以上共同犯詐欺取財罪，處有期徒刑壹年參月。 25 附表一編號80 洪鈺珍 羅家濠三人以上共同犯詐欺取財罪，處有期徒刑壹年參月。 26 附表一編號81 林汗龍 羅家濠三人以上共同犯詐欺取財罪，處有期徒刑壹年參月。 27 附表一編號82 鄭承炫 羅家濠三人以上共同犯詐欺取財罪，處有期徒刑壹年參月。 28 附表一編號83 廖雨涵 羅家濠三人以上共同犯詐欺取財罪，處有期徒刑壹年參月。 29 附表一編號84 鍾春旱 羅家濠三人以上共同犯詐欺取財罪，處有期徒刑壹年參月。 30 附表一編號85 謝岱佑 羅家濠三人以上共同犯詐欺取財罪，處有期徒刑壹年參月。 31 附表一編號86 黃莉莉 羅家濠三人以上共同犯詐欺取財罪，處有期徒刑壹年參月。 32 附表一編號87 林耕弘 羅家濠三人以上共同犯詐欺取財罪，處有期徒刑壹年參月。 33 附表一編號88 江新平 羅家濠三人以上共同犯詐欺取財罪，處有期徒刑壹年參月。 34 附表一編號89 游喆安 羅家濠三人以上共同犯詐欺取財罪，處有期徒刑壹年參月。 35 附表一編號90 羅尹岑 羅家濠三人以上共同犯詐欺取財罪，處有期徒刑壹年參月。 36 附表一編號94 鄭宇豪 羅家濠三人以上共同犯詐欺取財罪，處有期徒刑壹年參月。 37 附表一編號95 孫志明 羅家濠三人以上共同犯詐欺取財罪，處有期徒刑壹年參月。 

附件：
證人
二、證人即告訴人高金玉：【附表一編號1】
2.0000000警詢：新竹市警察局第二分局竹市警二分偵字第10700
  26173號卷一第115至117頁=107年度他字第1019號卷一第93至
  95頁=107年度偵字第3830號卷一第108至110頁。
2.0000000警詢：新竹市警察局第二分局竹市警二分偵字第10700
  26173號卷五第94至95頁。
三、證人即告訴人周鳳珠：【附表一編號2】
3.0000000警詢：新竹市警察局第二分局竹市警二分偵字第10700
  26173號卷一第124至127頁=107年度他字第1019號卷一第102至
  105頁=107年度偵字第3830號卷一第117至120頁。
四、證人即被害人曾晨斌：【附表一編號3】
4.0000000警詢：新竹市警察局第二分局竹市警二分偵字第10700
  26173號卷一第134至137頁=107年度他字第1019號卷一第112至
  116頁=107年度偵字第3830號卷一第127至131頁。
五、證人即告訴人施權展：【附表一編號4】
5.0000000警詢：新竹市警察局第二分局竹市警二分偵字第10700
  26173號卷二第141至143頁=107年度他字第1019號卷一第120至
  121頁。
5.0000000本院準備：109年度訴字第347號卷一第247、251頁。
六、證人即告訴人張光慶：【附表一編號5】
6.0000000警詢：新竹市警察局第二分局竹市警二分偵字第10700
  26173號卷二第147至149頁=107年度他字第1019號卷一第123至
  125頁=107年度偵字第3830號卷一第143至145頁。
七、證人即被害人呂健民：【附表一編號6】
7.0000000警詢：新竹市警察局第二分局竹市警二分偵字第10700
  26173號卷二第158至160頁=107年度他字第1019號卷一第134至
  136頁=107年度偵字第3830號卷一第154至156頁。
八、證人即告訴人陳俊祺：【附表一編號7】
8.0000000警詢：新竹市警察局第二分局竹市警二分偵字第10700
  26173號卷二第166至167頁=107年度他字第1019號卷一第142至
  143頁=107年度偵字第3830號卷一第162至163頁。
九、證人即告訴人邱逸傑：【附表一編號8】
9.0000000警詢：新竹市警察局第二分局竹市警二分偵字第10700
  26173號卷二第172至173頁=107年度他字第1019號卷二第148至
  149頁=107年度偵字第3830號卷一第168至169頁。
十、證人即告訴人曾華軍：【附表一編號9】
10.0000000警詢：新竹市警察局第二分局竹市警二分偵字第1070
   026173號卷二第180至182頁=107年度他字第1019號卷一第87
   至89頁=107年度偵字第3830號卷一第101至103頁。
十一、證人即告訴人林珈卉（綽號：vickie）：【附表一編號10
      】
11.0000000警詢：新竹市警察局第二分局竹市警二分偵字第1070
   026173號卷二第187至189頁=107年度他字第1019號卷二第156
   至158頁=107年度偵字第3830號卷二第176至178頁。
十二、證人即告訴人許閔翔（綽號：許閔）：【附表一編號11】
12.0000000警詢：新竹市警察局第二分局竹市警二分偵字第1070
   026173號卷二第198至200頁=107年度他字第1019號卷二第167
   至169頁=107年度偵字第3830號卷二第187至189頁。
十三、證人即告訴人陳建嘉：【附表一編號12】
13.0000000警詢：新竹市警察局第二分局竹市警二分偵字第1070
   026173號卷二第211至212頁=107年度他字第1019號卷二第180
   至181頁=107年度偵字第3830號卷二第200至201頁。
十四、證人即告訴人邵詩涵：【附表一編號13】
14.0000000警詢：新竹市警察局第二分局竹市警二分偵字第1070
   026173號卷二第216至217頁=107年度他字第1019號卷二第185
   至186頁=107年度偵字第3830號卷二第210至211頁。
十五、證人即告訴人吳驊峻：【附表一編號14】
15.0000000警詢：新竹市警察局第二分局竹市警二分偵字第1070
   026173號卷二第222至223頁=107年度他字第1019號卷二第191
   至192頁=107年度偵字第3830號卷二第216至217頁。
十六、證人即告訴人吳宜蓁：【附表一編號15】
16.0000000警詢：新竹市警察局第二分局竹市警二分偵字第1070
   026173號卷二第231至235頁=107年度他字第1019號卷二第200
   至204頁=107年度偵字第3830號卷二第225至229頁。
十七、證人即告訴人蔡季臻：【附表一編號16】
17.0000000警詢：新竹市警察局第二分局竹市警二分偵字第1070
   026173號卷二第247至250頁=107年度他字第1019號卷二第216
   至219頁=107年度偵字第3830號卷二第241至244頁。
十八、證人即告訴人陳尊堯：【附表一編號17】
18.0000000警詢：新竹市警察局第二分局竹市警二分偵字第1070
   026173號卷二第257至258頁=107年度他字第1019號卷二第225
   至226頁=107年度偵字第3830號卷二第251至252頁。
十九、證人即告訴人盧榮裕：【附表一編號18】
19.0000000警詢：新竹市警察局第二分局竹市警二分偵字第1070
   026173號卷二第264至265頁=107年度他字第1019號卷二第231
   至232頁=107年度偵字第3830號卷二第258至259頁。
二十、證人即告訴人林勝煒：【附表一編號19】
20.0000000警詢：新竹市警察局第二分局竹市警二分偵字第1070
   026173號卷二第274至275頁=107年度他字第1019號卷二第241
   至242頁=107年度偵字第3830號卷二第268至269頁。
二十一、證人即被害人蕭銘潭：【附表一編號20】
21.0000000警詢：新竹市警察局第二分局竹市警二分偵字第1070
   026173號卷三第2至4頁=107年度他字第1019號卷二第248至
   250頁=107年度偵字第3830號卷二第275至277頁。
二十二、證人即被害人莊富智：【附表一編號21】
22.0000000警詢：新竹市警察局第二分局竹市警二分偵字第1070
   026173號卷三第11至13頁=107年度他字第1019號卷二第257至
   259頁=107年度偵字第3830號卷二第284至286頁。
二十三、證人即被害人蔡林惠娟：【附表一編號22】
23.0000000警詢：新竹市警察局第二分局竹市警二分偵字第1070
   026173號卷三第18至20頁=107年度他字第1019號卷二第264至
   266頁=107年度偵字第3830號卷二第291至293頁。
二十四、證人即告訴人吳孟哲：【附表一編號23】
24.0000000警詢：新竹市警察局第二分局竹市警二分偵字第1070
   026173號卷三第28至29頁=107年度他字第1019號卷二第274至
   275頁=107年度偵字第3830號卷二第301至302頁。
二十五、證人即告訴人黃品嘉：【附表一編號24】
25.0000000警詢：新竹市警察局第二分局竹市警二分偵字第1070
   026173號卷三第34至36頁=107年度他字第1019號卷二第280至
   282頁=107年度偵字第3830號卷二第307至309頁。
二十六、證人即告訴人林普記：【附表一編號25】
26.0000000警詢：新竹市警察局第二分局竹市警二分偵字第1070
   026173號卷三第40至42頁=107年度他字第1019號卷二第286至
   288頁=107年度偵字第3830號卷二第315至317頁。
二十七、證人即告訴人李昕龍：【附表一編號26】
27.0000000警詢：新竹市警察局第二分局竹市警二分偵字第1070
   026173號卷三第50至52頁=107年度他字第1019號卷二第296至
   298頁=107年度偵字第3830號卷二第325至327頁。
二十八、證人即告訴人廖御日：【附表一編號27】
28.0000000警詢：新竹市警察局第二分局竹市警二分偵字第1070
   026173號卷三第57至58頁=107年度他字第1019號卷三第2至3
   頁=107年度偵字第3830號卷二第332至333頁。
二十九、證人即告訴人李家榮：【附表一編號28】
29.0000000警詢：新竹市警察局第二分局竹市警二分偵字第1070
   026173號卷三第67至68頁=107年度他字第1019號卷三第12至
   13頁=107年度偵字第3830號卷二第342至343頁。
三十、證人即告訴人梁庭瑄：【附表一編號29】
30.0000000警詢：新竹市警察局第二分局竹市警二分偵字第1070
   026173號卷三第79至81頁=107年度他字第1019號卷三第24至
   26頁=107年度偵字第3830號卷二第354至356頁。
三十一、證人即告訴人劉康至：【附表一編號30】
31.0000000警詢：新竹市警察局第二分局竹市警二分偵字第1070
   026173號卷三第88至90頁=107年度他字第1019號卷三第33至
   35頁=107年度偵字第3830號卷二第363至365頁。
三十二、證人即告訴人王奕竣：【附表一編號31】
32.0000000警詢：新竹市警察局第二分局竹市警二分偵字第1070
   026173號卷三第96至97頁=107年度他字第1019號卷三第41至
   42頁=107年度偵字第3830號卷三第4至5頁。
三十三、證人即告訴人黃紫榆：【附表一編號32】
33.0000000警詢：新竹市警察局第二分局竹市警二分偵字第1070
   026173號卷三第103至105頁=107年度他字第1019號卷三第48
   至50頁=107年度偵字第3830號卷三第11至13頁。
三十四、證人即告訴人黃紫靚：【附表一編號33】
34.0000000警詢：新竹市警察局第二分局竹市警二分偵字第1070
   026173號卷三第111至113頁=107年度他字第1019號卷三第56
   至58頁=107年度偵字第3830號卷三第19至21頁。
三十五、證人即被害人林嵐婕：【附表一編號34】
35.0000000警詢：新竹市警察局第二分局竹市警二分偵字第1070
   026173號卷三第118至120頁=107年度他字第1019號卷三第63
   至65頁=107年度偵字第3830號卷三第26至28頁。
三十六、證人即告訴人廖子皓：【附表一編號35】
36.0000000警詢：新竹市警察局第二分局竹市警二分偵字第1070
   026173號卷三第128至130頁=107年度他字第1019號卷三第73
   至75頁=107年度偵字第3830號卷三第36至38頁。
三十七、證人即告訴人祖恩萍：【附表一編號36】
37.0000000警詢：新竹市警察局第二分局竹市警二分偵字第1070
   026173號卷三第135至138頁=107年度他字第1019號卷三第80
   至83頁=107年度偵字第3830號卷三第43至46頁。
三十八、證人即告訴人郭紋：【附表一編號37】
38.0000000警詢：新竹市警察局第二分局竹市警二分偵字第1070
   026173號卷三第148至150頁=107年度他字第1019號卷三第93
   至95頁=107年度偵字第3830號卷三第56至58頁。
三十九、證人即被害人蔡丁丑：【附表一編號38】
39.0000000警詢：新竹市警察局第二分局竹市警二分偵字第1070
   026173號卷四第155至156頁=107年度他字第1019號卷三第100
   至101頁=107年度偵字第3830號卷三第63至64頁。
四十、證人即告訴人葉凡宇：【附表一編號39】
40.0000000警詢：新竹市警察局第二分局竹市警二分偵字第1070
   026173號卷四第163至166頁=107年度他字第1019號卷三第108
   至111頁=107年度偵字第3830號卷三第71至74頁。
四十一、證人即被害人羅文宣：【附表一編號40】
41.0000000警詢：新竹市警察局第二分局竹市警二分偵字第1070
   026173號卷四第175至176頁=107年度他字第1019號卷三第120
   至121頁=107年度偵字第3830號卷三第82至83頁。
四十二、證人即告訴人林東霖：【附表一編號41】
42.0000000警詢：新竹市警察局第二分局竹市警二分偵字第1070
   026173號卷四第182至184頁=107年度他字第1019號卷三第127
   至129頁=107年度偵字第3830號卷三第89至91頁。
四十三、證人即被害人李宏偉：【附表一編號42】
43.0000000警詢：新竹市警察局第二分局竹市警二分偵字第1070
   026173號卷四第191至192頁=107年度他字第1019號卷三第136
   至137頁=107年度偵字第3830號卷三第98至99頁。
四十四、證人即告訴人江俊霖：【附表一編號43】
44.0000000警詢：新竹市警察局第二分局竹市警二分偵字第1070
   026173號卷四第198至200頁=107年度他字第1019號卷四第143
   至145頁=107年度偵字第3830號卷三第105至107頁。
四十五、證人即告訴人林妍町：【附表一編號44】
45.0000000警詢：新竹市警察局第二分局竹市警二分偵字第1070
   026173號卷四第206至207頁=107年度他字第1019號卷四第151
   至152頁=107年度偵字第3830號卷三第113至114頁。
四十六、證人即被害人林澤斌：【附表一編號45】
46.0000000警詢：新竹市警察局第二分局竹市警二分偵字第1070
   026173號卷四第214至216頁=107年度他字第1019號卷四第159
   至161頁=107年度偵字第3830號卷三第121至123頁。
四十七、證人即被害人紀姵羽：【附表一編號46】
47.0000000警詢：新竹市警察局第二分局竹市警二分偵字第1070
   026173號卷四第221至224頁=107年度他字第1019號卷四第166
   至169頁=107年度偵字第3830號卷三第128至131頁。
47.0000000警詢：新竹市警察局第二分局竹市警二分偵字第1070
   026173號卷四第225至228頁=107年度他字第1019號卷四第170
   至173頁=107年度偵字第3830號卷三第132至135頁。
四十八、證人即被害人葉文茹：【附表一編號47】
48.0000000警詢：新竹市警察局第二分局竹市警二分偵字第1070
   026173號卷四第237至239頁=107年度他字第1019號卷四第182
   至184頁=107年度偵字第3830號卷三第144至146頁。
四十九、證人即被害人賴姿穎：【附表一編號48】
49.0000000警詢：新竹市警察局第二分局竹市警二分偵字第1070
   026173號卷四第243至245頁=107年度他字第1019號卷四第188
   至190頁=107年度偵字第3830號卷三第150至152頁。
五十、證人即告訴人嚴浩玲：【附表一編號49】
50.0000000警詢：新竹市警察局第二分局竹市警二分偵字第1070
   026173號卷四第252至254頁=新竹市警察局第二分局竹市警二
   分偵字第1070026173號卷八第225至227頁=107年度他字第101
   9號卷四第197至199頁=107年度偵字第3830號卷三第159至161
   頁=108年度偵字第305號卷四第198至200頁。
五十一、證人即告訴人滕昭孜：【附表一編號50】
51.0000000警詢：新竹市警察局第二分局竹市警二分偵字第1070
   026173號卷四第257至259頁=107年度他字第1019號卷四第202
   至204頁=107年度偵字第3830號卷三第164至166頁。
五十二、證人即告訴人呂紹佑：【附表一編號51】
52.0000000警詢：新竹市警察局第二分局竹市警二分偵字第1070
   026173號卷四第264至265頁=107年度他字第1019號卷四第208
   至209頁=107年度偵字第3830號卷三第170至171頁。
五十三、證人即告訴人許力双（綽號：力双）：【附表一編號52
        】
53.0000000警詢：新竹市警察局第二分局竹市警二分偵字第1070
   026173號卷四第271至273頁=107年度他字第1019號卷四第215
   至217頁=107年度偵字第3830號卷四第2至4頁=108年度偵字第
   305號卷四第254至256頁。
五十四、證人即告訴人莊永：【附表一編號53】
54.0000000警詢：新竹市警察局第二分局竹市警二分偵字第1070
   026173號卷四第283至286頁=107年度他字第1019號卷四第227
   至230頁=107年度偵字第3830號卷四第14至17頁。
五十五、證人即被害人梁全成：【附表一編號54】
55.0000000警詢：新竹市警察局第二分局竹市警二分偵字第1070
   026173號卷五第102至104頁。
五十六、證人即被害人黃鄭麗娟：【附表一編號55】
56.0000000警詢：新竹市警察局第二分局竹市警二分偵字第1070
   026173號卷五第115至116頁=108年度偵字第305號卷二第207
   至208頁。
五十七、證人即告訴人王宥佳：【附表一編號56】
57.0000000警詢：新竹市警察局第二分局竹市警二分偵字第1070
   026173號卷五第127至128頁=108年度偵字第305號卷一第145
   至146頁。
五十八、證人即告訴人張瑞權：【附表一編號57】
58.0000000警詢：新竹市警察局第二分局竹市警二分偵字第1070
   026173號卷五第137至138頁。
五十九、證人即被害人高子婷：【附表一編號58】
59.0000000警詢：新竹市警察局第二分局竹市警二分偵字第1070
   026173號卷六第145至147頁。
六十、證人即告訴人邱芷筠：【附表一編號59】
60.0000000警詢：新竹市警察局第二分局竹市警二分偵字第1070
   026173號卷六第153至154頁。
六十一、證人即告訴人鄭豪偉：【附表一編號60】
61.0000000警詢：新竹市警察局第二分局竹市警二分偵字第1070
   026173號卷六第179至180頁。
六十二、證人即告訴人王廉勛（綽號：阿勛）：【附表一編號61
        】
62.0000000警詢：新竹市警察局第二分局竹市警二分偵字第1070
   026173號卷六第165至167頁。
六十三、證人即告訴人蔡玉翎：【附表一編號62】
63.0000000警詢：新竹市警察局第二分局竹市警二分偵字第1070
   026173號卷六第185至186頁。
六十五、證人即告訴人林岳璇：【附表一編號64】
65.0000000警詢：新竹市警察局第二分局竹市警二分偵字第1070
   026173號卷六第200至201頁。
六十六、證人即告訴人羅雪貞：【附表一編號65】
66.0000000警詢：新竹市警察局第二分局竹市警二分偵字第1070
   026173號卷六第211至212頁=108年度偵字第305號卷二第175
   至176頁。
六十七、證人即被害人王蓮生：【附表一編號66】
67.0000000警詢：新竹市警察局第二分局竹市警二分偵字第1070
   026173號卷六第228至231頁。
六十八、證人即告訴人蔡博凱：【附表一編號67】
68.0000000警詢：新竹市警察局第二分局竹市警二分偵字第1070
   026173號卷六第243至244頁。
六十九、證人即被害人謝博臣：【附表一編號68】
69.0000000警詢：新竹市警察局第二分局竹市警二分偵字第1070
   026173號卷六第251至252頁。
七十二、證人即告訴人戴達昌：【附表一編號71】
72.0000000警詢：新竹市警察局第二分局竹市警二分偵字第1070
   026173號卷六第280至282頁。
七十三、證人即告訴人李依玲：【附表一編號72】
73.0000000警詢：新竹市警察局第二分局竹市警二分偵字第1070
   026173號卷七第3至4頁。
七十四、證人即被害人吳詩媛：【附表一編號73】
74.0000000警詢：新竹市警察局第二分局竹市警二分偵字第1070
   026173號卷七第12至13頁。
七十五、證人即被害人陳逸蓁：【附表一編號74】
75.0000000警詢：新竹市警察局第二分局竹市警二分偵字第1070
   026173號卷七第21至22頁。
七十六、證人即告訴人呂靜怡：【附表一編號75】
76.0000000警詢：新竹市警察局第二分局竹市警二分偵字第1070
   026173號卷七第33至34頁=108年度偵字第305號卷四第232至
   233頁。
七十七、證人即告訴人葉昕盈：【附表一編號76】
77.0000000警詢：新竹市警察局第二分局竹市警二分偵字第1070
   026173號卷七第47至50頁=108年度偵字第305號卷二第296至
   299頁。
七十八、證人即告訴人宗彥伶：【附表一編號77】
78.0000000警詢：新竹市警察局第二分局竹市警二分偵字第1070
   026173號卷七第61至63頁。
七十九、證人即告訴人吳佳林：【附表一編號78】
79.0000000警詢：新竹市警察局第二分局竹市警二分偵字第1070
   026173號卷七第71至73頁。
八十、證人即告訴人李俐慧：【附表一編號79】
80.0000000警詢：新竹市警察局第二分局竹市警二分偵字第1070
   026173號卷七第81至82頁。
八十一、證人即告訴人洪鈺珍：【附表一編號80】
81.0000000警詢：新竹市警察局第二分局竹市警二分偵字第1070
   026173號卷七第92至95頁。
八十二、證人即告訴人林汗龍：【附表一編號81】
82.0000000警詢：新竹市警察局第二分局竹市警二分偵字第1070
   026173號卷七第110至111頁。
八十三、證人即告訴人鄭承炫：【附表一編號82】
83.0000000警詢：新竹市警察局第二分局竹市警二分偵字第1070
   026173號卷七第119至121頁。
八十四、證人即告訴人廖雨涵：【附表一編號83】
84.0000000警詢：新竹市警察局第二分局竹市警二分偵字第1070
   026173號卷七第128至129頁。
84.0000000本院準備：109年度訴字第347號卷一第248、251頁。
八十五、證人即告訴人鍾春旱：【附表一編號84】
85.0000000警詢：新竹市警察局第二分局竹市警二分偵字第1070
   026173號卷七第136至138頁。
八十六、證人即告訴人謝岱佑：【附表一編號85】
86.0000000警詢：新竹市警察局第二分局竹市警二分偵字第1070
   026173號卷八第148至149頁。
八十七、證人即被害人黃莉莉：【附表一編號86】
87.0000000警詢：新竹市警察局第二分局竹市警二分偵字第1070
   026173號卷八第157至158頁=108年度偵字第305號卷三第69至
   70頁。
八十八、證人即告訴人林耕弘：【附表一編號87】
88.0000000警詢：新竹市警察局第二分局竹市警二分偵字第1070
   026173號卷八第173至176頁=108年度偵字第305號卷三第103
   至106頁。
八十九、證人即告訴人江新平：【附表一編號88】
89.0000000警詢：新竹市警察局第二分局竹市警二分偵字第1070
   026173號卷八第193至194頁。
九十、證人即告訴人游喆安：【附表一編號89】
90.0000000警詢：新竹市警察局第二分局竹市警二分偵字第1070
   026173號卷八第201至203頁。
九十一、證人即被害人羅尹岑：【附表一編號90】
91.0000000警詢：新竹市警察局第二分局竹市警二分偵字第1070
   026173號卷八第217至218頁。
九十五、證人即告訴人鄭宇豪：【附表一編號94】
95.0000000警詢：新竹市警察局第二分局竹市警二分偵字第1070
   026173號卷八第277至278頁。
九十六、證人即告訴人孫志明：【附表一編號95】
96.0000000警詢：新竹市警察局第二分局竹市警二分偵字第1070
   026173號卷八第285至287頁。
九十七、證人即告訴人邱創昇：【附表一編號96】
97.0000000警詢：108年度偵字第305號卷一第155至158頁。
九十八、證人即告訴人蔣維庭：【附表一編號97】
98.0000000警詢：108年度偵字第305號卷二第167至168頁。
九十九、證人即告訴人蔣麗敏：【附表一編號98】
99.0000000警詢：108年度偵字第305號卷二第193至194頁。
一○○、證人即告訴人郭曉芳：【附表一編號99】
100.0000000警詢：108年度偵字第305號卷二第201至202頁。
一○一、證人即告訴人鄭郁儒：【附表一編號100】
101.0000000警詢：108年度偵字第305號卷二第219至221頁。
一○二、證人即告訴人李品蒨：【附表一編號101】
102.0000000警詢：108年度偵字第305號卷二第232至235頁。
一○三、證人即告訴人吳聰榮：【附表一編號102】
103.0000000警詢：108年度偵字第305號卷二第244至245頁。
103.0000000警詢：108年度偵字第305號卷二第246至249頁。
一○四、證人即告訴人劉育琪：【附表一編號103】
104.0000000警詢：108年度偵字第305號卷二第267至269頁。
一○五、證人即告訴人凌振偉：【附表一編號104】
105.0000000警詢：108年度偵字第305號卷二第280至281頁。
一○六、證人即告訴人盧冠宏：【附表一編號105】
106.0000000警詢：108年度偵字第305號卷二第308至311頁。
106.0000000警詢：108年度偵字第305號卷二第312至313頁。
一○七、證人即告訴人黃瀝瑩：【附表一編號106】
107.0000000警詢：108年度偵字第305號卷三第2至4頁。
一○八、證人即告訴人蘇育玄（綽號：禿頭）：【附表一編號
        107 】
108.0000000警詢：108年度偵字第305號卷三第11至13頁。
一○九、證人即告訴人鄭楷霈：【附表一編號108】
109.0000000警詢：108年度偵字第305號卷三第21至24頁。
一一○、證人即告訴人黃穗雄：【附表一編號109】
110.0000000警詢：108年度偵字第305號卷三第38至42頁。
一一一、證人即被害人許嘉容：【附表一編號110】
111.0000000警詢：108年度偵字第305號卷三第52至54頁。
一一二、證人即告訴人陳沁琳：【附表一編號111】
112.0000000警詢：108年度偵字第305號卷三第84至85頁。
一一三、證人即告訴人張育郝：【附表一編號112】
113.0000000警詢：108年度偵字第305號卷三第93至95頁。
一一四、證人即告訴人游國豪：【附表一編號113】
114.0000000警詢：108年度偵字第305號卷三第123至125頁。
一一五、證人即告訴人黃誠印：【附表一編號114】
115.0000000警詢：108年度偵字第305號卷三第131至132頁。
一一六、證人即告訴人呂昀樺：【附表一編號115】
116.0000000警詢：108年度偵字第305號卷三第140至141頁。
一一七、證人即被害人陳瑞昕：【附表一編號116】
117.0000000警詢：108年度偵字第305號卷三第149至151頁。
一一八、證人即告訴人廖涵繡：【附表一編號117】
118.0000000警詢：108年度偵字第305號卷三第156至158頁。
一一九、證人即被害人李欣樺：【附表一編號118】
119.0000000警詢：108年度偵字第305號卷四第166至168頁。
一二○、證人即告訴人歐陽夢若：【附表一編號119】
120.0000000警詢：108年度偵字第305號卷四第183至185頁。
一二一、證人即告訴人陳盈凱：【附表一編號120】
121.0000000警詢：108年度偵字第305號卷四第204至208頁。
一二二、證人即告訴人甘恆恩：【附表一編號121】
122.0000000警詢：108年度偵字第305號卷四第215至216頁。
一二三、證人即告訴人吳韋辰：【附表一編號122】
123.0000000警詢：108年度偵字第305號卷四第224至225頁。
一二四、證人即告訴人陳誌偉：【附表一編號123】
124.0000000警詢：108年度偵字第305號卷四第246至247頁。
一二五、證人即被害人洪薪合：【附表一編號124】
125.0000000警詢：108年度偵字第305號卷四第266至268頁。
一二六、證人即告訴人黃馨蓮：【附表一編號125】
126.0000000警詢：108年度偵字第305號卷四第273至275頁。
一二七、證人即被害人廖修顯：【附表一編號126】
127.0000000警詢：108年度偵字第305號卷四第283至284頁。
一二八、證人即被害人謝美平：【附表一編號127】
128.0000000警詢：108年度偵字第305號卷四第291至292頁。
一二九、證人即告訴人卓耿賦：【附表一編號128】
129.0000000警詢：108年度偵字第305號卷四第300至301頁。

書證
【附表一編號1】
19.（證人高金玉）臺北市政府警察局中山分局民權一派出所受
   理各類案件紀錄表、受理詐騙帳戶通報警示簡便格式表、金
   融機構聯防機制通報單、臺北市政府警察局中山分局民權一
   派出所受理刑事案件報案三聯單各1份。（見新竹市警察局第
   二分局竹市警二分偵字第1070026173號卷一第114、120至122
   頁=107年度他字第1019號卷一第92、98至100頁=107年度偵字
   第3830號卷一第107、113至115頁）
20.（證人高金玉）國泰世華銀行客戶交易明細表影本1份。（見
   新竹市警察局第二分局竹市警二分偵字第1070026173號卷一
   第118頁=107年度他字第1019號卷一第96頁=107年度偵字第38
   30號卷一第111頁）
21.（證人高金玉）國泰世華銀行交易明細表、000-00-000000-0
   之存摺交易明細影本各1紙。（見新竹市警察局第二分局竹市
   警二分偵字第1070026173號卷一第119頁=107年度他字第1019
   號卷一第97頁=107年度偵字第3830號卷一第112頁）
179.（證人高金玉）臺北市政府警察局中山分局民權一派出所受
    理各類案件紀錄表、受理詐騙帳戶通報警示簡便格式表、內
    政部警政署反詐騙案件紀錄表、臺北市政府警察局中山分局
    民權一派出所受理刑事案件報案三聯單各1份。（見新竹市
    警察局第二分局竹市警二分偵字第1070026173號卷五第93、
    97至100頁）
180.（證人高金玉）存摺交易明細影本1紙。（見新竹市警察局
    第二分局竹市警二分偵字第1070026173號卷五第96頁）
【附表一編號2】
22.（證人周鳳珠）新北市政府警察局海山分局新海派出所受理
   各類案件紀錄表、受理詐騙帳戶通報警示簡便格式表、金融
   機構聯防機制通報單、新北市政府警察局海山分局新海派出
   所受理刑事案件報案三聯單各1份。（見新竹市警察局第二分
   局竹市警二分偵字第1070026173號卷一第123、129、131至13
   2頁=107年度他字第1019號卷一第101、106、108、110頁=107
   年度偵字第3830號卷一第116、121、123、125頁）
【附表一編號3】
23.（證人曾晨斌）彰化縣警察局和美分局和美派出所受理各類
   案件紀錄表、受理詐騙帳戶通報警示簡便格式表、受理刑事
   案件報案三聯單各1份。（見新竹市警察局第二分局竹市警二
   分偵字第1070026173號卷一第133、138至139頁=107年度他字
   第1019號卷一第111、117至118頁=107年度偵字第3830號卷一
   第126、132至133頁）
【附表一編號4】
24.（證人施權展）新北市政府警察局海山分局海山派出所受理
   各類案件紀錄表、受理刑事案件報案三聯單各1份。（見新竹
   市警察局第二分局竹市警二分偵字第1070026173號卷二第140
   、145頁=107年度他字第1019號卷一第119至119頁反面=107年
   度偵字第3830號卷一第134頁）
25.（證人施權展）綜活儲存款-薪轉明細影本1紙。（見新竹市
   警察局第二分局竹市警二分偵字第1070026173號卷二第144頁
   =107年度他字第1019號卷一第122頁=107年度偵字第3830號卷
   一第137頁）
【附表一編號5】
26.（證人張光慶）新竹市警察局第二分局東勢派出所受理各類
   案件紀錄表、受理詐騙帳戶通報警示簡便格式表、金融機構
   聯防機制通報單、新竹市警察局第二分局東勢派出所受理刑
   事案件報案三聯單各1份。（見新竹市警察局第二分局竹市警
   二分偵字第1070026173號卷二第146、153至154、156頁=107
   年度偵字第3830號卷一第142、149至151頁，新竹市警察局第
   二分局竹市警二分偵字第1070026173號卷二第153至154、156
   頁=107年度他字第1019號卷一第129至131頁=107年度偵字第3
   830號卷一第149至151頁）
27.（證人張光慶）訊息對話紀錄翻拍照片影本11張。（見新竹
   市警察局第二分局竹市警二分偵字第1070026173號卷二第150
   至152頁=107年度他字第1019號卷一第126至128頁=107年度偵
   字第3830號卷一第146至148頁）
【附表一編號6】
28.（證人呂健民）新北市政府警察局新莊分局福營派出所受理
   各類案件紀錄表、受理詐騙帳戶通報警示簡便格式表、受理
   刑事案件報案三聯單各1份。（見新竹市警察局第二分局竹市
   警二分偵字第1070026173號卷二第157、163至164頁=107年度
   他字第1019號卷一第133、139至140頁=107年度偵字第3830號
   卷一第153、159至160頁）
29.（證人呂健民）台新銀行自動櫃員機交易明細表影本1紙。（
   見新竹市警察局第二分局竹市警二分偵字第1070026173號卷
   二第162頁=107年度他字第1019號卷一第137頁=107年度偵字
   第3830號卷一第157頁）
【附表一編號7】
30.（證人陳俊祺）新北市政府警察局中和分局錦和派出所受理
   各類案件紀錄表、受理詐騙帳戶通報警示簡便格式表、金融
   機構聯防機制通報單、新北市政府警察局中和分局錦和派出
   所受理刑事案件報案三聯單各1份。（見新竹市警察局第二分
   局竹市警二分偵字第1070026173號卷二第165、168至170頁=1
   07年度他字第1019號卷一第141、144至146頁=107年度偵字第
   3830號卷一第161、164至166頁）
【附表一編號8】 
31.（證人邱逸傑）高雄市政府警察局左營分局啟文派出所受理
   各類案件紀錄表、受理詐騙帳戶通報警示簡便格式表、金融
   機構聯防機制通報單、高雄市政府警察局左營分局啟文派出
   所受理刑事案件報案三聯單各1份。（見新竹市警察局第二分
   局竹市警二分偵字第1070026173號卷二第171、176至178頁=1
   07年度他字第1019號卷二第147、152至154頁=107年度偵字第
   3830號卷一第167、172至174頁）
32.（證人邱逸傑）台新銀行自動櫃員機交易明細表、中國信託
   銀行自動櫃員機交易明細表影本各1紙。（見新竹市警察局第
   二分局竹市警二分偵字第1070026173號卷二第174頁=107年度
   他字第1019號卷二第150頁=107年度偵字第3830號卷一第170
   頁）
【附表一編號9】 
33.（證人曾華軍）臺北市政府警察局大安分局安和路派出所受
   理各類案件紀錄表、受理刑事案件報案三聯單各1份。（見新
   竹市警察局第二分局竹市警二分偵字第1070026173號卷二第1
   79、185頁=107年度他字第1019號卷一第86、91-1頁=107年度
   偵字第3830號卷一第100、106頁）
34.（證人曾華軍）訊息對話紀錄暨網路交易明細翻拍照片共8張
   。（見新竹市警察局第二分局竹市警二分偵字第1070026173
   號卷二第183至184頁=107年度他字第1019號卷一第90至91頁=
   107年度偵字第3830號卷一第104至105頁）
【附表一編號10】 
35.（證人林珈卉）新北市政府警察局中和分局南勢派出所受理
   各類案件紀錄表、金融機構聯防機制通報單、新北市政府警
   察局中和分局南勢派出所受理詐騙帳戶通報警示簡便格式表
   、受理刑事案件報案三聯單各1份。（見新竹市警察局第二分
   局竹市警二分偵字第1070026173號卷二第186、194至196頁=1
   07年度他字第1019號卷二第155、163至165頁=107年度偵字第
   3830號卷二第175、183至185頁）
36.（證人林珈卉）中國信託銀行自動櫃員機交易明細表影本1紙
   。（見新竹市警察局第二分局竹市警二分偵字第1070026173
   號卷二第190頁=107年度他字第1019號卷二第159頁=107年度
   偵字第3830號卷二第179頁）
37.（證人林珈卉）臉書貼文、Messenger及通訊軟體對話紀錄翻
   拍照片共9張。（見新竹市警察局第二分局竹市警二分偵字第
   1070026173號卷二第191至193頁=107年度他字第1019號卷二
   第160至162頁=107年度偵字第3830號卷二第180至182頁）
【附表一編號11】 
38.（證人許閔翔）彰化縣警察局鹿港分局和興派出所受理各類
   案件紀錄表、受理詐騙帳戶通報警示簡便格式表、金融機構
   聯防機制通報單、彰化縣警察局鹿港分局和興派出所受理刑
   事案件報案三聯單各1份。（見新竹市警察局第二分局竹市警
   二分偵字第1070026173號卷二第197、207至209頁=107年度他
   字第1019號卷二第166、176至178頁=107年度偵字第3830號卷
   二第186、196至198頁）
39.（證人許閔翔）臺灣銀行綜合存款存摺（帳號：00000000000
   0、戶名：許閔翔）封面暨交易明細影本2紙。（見新竹市警
   察局第二分局竹市警二分偵字第1070026173號卷二第201至20
   2頁=107年度他字第1019號卷二第170至171頁=107年度偵字第
   3830號卷二第190至191頁）
40.（證人許閔翔）彰化縣警察局鹿港分局和興派出所受理詐騙
   案照片（交易明細、通訊軟體LINE對話內容截圖）7張。（見
   新竹市警察局第二分局竹市警二分偵字第1070026173號卷二
   第203至206頁=107年度他字第1019號卷二第172至175頁=107
   年度偵字第3830號卷二第192至195頁）
【附表一編號12】 
41.（證人陳建嘉）新北市政府警察局新店分局頂城派出所受理
   各類案件紀錄表、受理刑事案件報案三聯單各1份。（見新竹
   市警察局第二分局竹市警二分偵字第1070026173號卷二第210
   、214頁=107年度他字第1019號卷二第179、183頁=107年度偵
   字第3830號卷二第199、203頁）
42.（證人陳建嘉）郵政自動櫃員機交易明細表影本1紙。（見新
   竹市警察局第二分局竹市警二分偵字第1070026173號卷二第2
   13頁=107年度他字第1019號卷二第182頁=107年度偵字第3830
   號卷二第202頁）
【附表一編號13】 
43.（證人邵詩涵）新北市政府警察局中和分局國光派出所受理
   各類案件紀錄表、金融機構聯防機制通報單、新北市政府警
   察局中和分局國光派出所受理刑事案件報案三聯單各1份。（
   見新竹市警察局第二分局竹市警二分偵字第1070026173號卷
   二第215、219至220頁=107年度他字第1019號卷二第184、188
   至189頁=107年度偵字第3830號卷二第209、213至214頁）
44.（證人邵詩涵）中國信託銀行自動櫃員機交易明細表影本1紙
   。（見新竹市警察局第二分局竹市警二分偵字第1070026173
   號卷二第218頁=107年度他字第1019號卷二第187頁=107年度
   偵字第3830號卷二第212頁）
【附表一編號14】 
45.（證人吳驊峻）桃園市政府警察局平鎮分局北勢派出所受理
   各類案件紀錄表、受理詐騙帳戶通報警示簡便格式表、金融
   機構聯防機制通報單、桃園市政府警察局平鎮分局北勢派出
   所受理刑事案件報案三聯單各1份。（見新竹市警察局第二分
   局竹市警二分偵字第1070026173號卷二第221、227至229頁=1
   07年度他字第1019號卷二第190、196至198頁=107年度偵字第
   3830號卷二第215、221至223頁）
46.（證人吳驊峻）國泰世華銀行交易明細表影本1紙。（見新竹
   市警察局第二分局竹市警二分偵字第1070026173號卷二第224
   頁=107年度他字第1019號卷二第193頁=107年度偵字第3830號
   卷二第218頁）
47.（證人吳驊峻）貼文內容及對話紀錄翻拍照片2張。（見新竹
   市警察局第二分局竹市警二分偵字第1070026173號卷二第226
   頁=107年度他字第1019號卷二第195頁=107年度偵字第3830號
   卷二第220頁）
【附表一編號15】 
48.（證人吳宜蓁）臺北市政府警察局中正第二分局南海路派出
   所受理各類案件紀錄表、金融機構聯防機制通報單、臺北市
   政府警察局中正二分局南海路派出所受理詐騙帳戶通報警示
   簡便格式表、受理刑事案件報案三聯單各1份。（見新竹市警
   察局第二分局竹市警二分偵字第1070026173號卷二第230、24
   2至245頁=107年度他字第1019號卷二第199、211至214頁=107
   年度偵字第3830號卷二第224、236至239頁）
49.（證人吳宜蓁）郵政存簿儲金簿（存簿帳號：0000000000000
   0、戶名：吳宜蓁）封面、中國信託銀行自動櫃員機交易明細
   表影本各1紙。（見新竹市警察局第二分局竹市警二分偵字第
   1070026173號卷二第236頁=107年度他字第1019號卷二第205
   頁=107年度偵字第3830號卷二第230頁）
50.（證人吳宜蓁）訊息對話翻拍照片25張。（見新竹市警察局
   第二分局竹市警二分偵字第1070026173號卷二第237至241頁=
   107年度他字第1019號卷二第206至210頁=107年度偵字第3830
   號卷二第231至235頁）
【附表一編號16】 
51.（證人蔡季臻）臺南市政府警察局第五分局和緯派出所受理
   各類案件紀錄表、受理詐騙帳戶通報警示簡便格式表、受理
   刑事案件報案三聯單各1份。（見新竹市警察局第二分局竹市
   警二分偵字第1070026173號卷二第246、254至255頁=107年度
   他字第1019號卷二第215、223至223-1頁=107年度偵字第3830
   號卷二第240、248至249頁）
52.（證人蔡季臻）台幣交易明細查詢影本2紙。（見新竹市警察
   局第二分局竹市警二分偵字第1070026173號卷二第252至253
   頁=107年度他字第1019號卷二第221至222頁=107年度偵字第3
   830號卷二第246至247頁）
【附表一編號17】 
53.（證人陳尊堯）花蓮縣警察局吉安分局仁里派出所受理各類
   案件紀錄表、受理詐騙帳戶通報警示簡便格式表、金融機構
   聯防機制通報單、花蓮縣警察局吉安分局仁里派出所受理刑
   事案件報案三聯單各1份。（見新竹市警察局第二分局竹市警
   二分偵字第1070026173號卷二第256、260至262頁=107年度他
   字第1019號卷二第224、228至229-1頁=107年度偵字第3830號
   卷二第250、254至256頁）
54.（證人陳尊堯）中國信託銀行自動櫃員機交易明細表影本2紙
   。（見新竹市警察局第二分局竹市警二分偵字第1070026173
   號卷二第259頁=107年度他字第1019號卷二第227頁=107年度
   偵字第3830號卷二第253頁）
【附表一編號18】 
55.（證人盧榮裕）臺中市政府警察局霧峰分局吉峰派出所受理
   各類案件紀錄表、金融機構聯防機制通報單、臺中市政府警
   察局霧峰分局吉峰派出所受理刑事案件報案三聯單各1份。（
   見新竹市警察局第二分局竹市警二分偵字第1070026173號卷
   二第263、271至272頁=107年度他字第1019號卷二第230、238
   至239頁=107年度偵字第3830號卷二第257、265至266頁）
56.（證人盧榮裕）霧峰區農會自動櫃員機交易明細表影本1紙。
   （見新竹市警察局第二分局竹市警二分偵字第1070026173號
   卷二第266頁=107年度他字第1019號卷二第233頁=107年度偵
   字第3830號卷二第260頁）
57.（證人盧榮裕）臉書貼文、留言、訊息對話紀錄翻拍照片13
   張。（見新竹市警察局第二分局竹市警二分偵字第107002617
   3號卷二第267至270頁=107年度他字第1019號卷二第234至237
   頁=107年度偵字第3830號卷二第261至264頁）
【附表一編號19】 
58.（證人林勝煒）新竹縣政府警察局竹北分局竹北派出所受理
   各類案件紀錄表、金融機構聯防機制通報單、新竹縣政府警
   察局竹北分局竹北派出所受理詐騙帳戶通報警示簡便格式表
   、受理刑事案件報案三聯單各1份。（見新竹市警察局第二分
   局竹市警二分偵字第1070026173號卷二第273、277至279頁=1
   07年度他字第1019號卷二第240、244至246頁=107年度偵字第
   3830號卷二第267、271至273頁）
59.（證人林勝煒）中國信託銀行自動櫃員機交易明細表影本1紙
   。（見新竹市警察局第二分局竹市警二分偵字第1070026173
   號卷二第276頁=107年度他字第1019號卷二第243頁=107年度
   偵字第3830號卷二第270頁）
【附表一編號20】 
60.（證人蕭銘潭）彰化縣警察局員林分局莒光派出所受理各類
   案件紀錄表、金融機構聯防機制通報單、彰化縣政府警察局
   員林分局莒光派出所受理詐騙帳戶通報警示簡便格式表、受
   理刑事案件報案三聯單各1份。（見新竹市警察局第二分局竹
   市警二分偵字第1070026173號卷三第1、7至9頁=107年度他字
   第1019號卷二第247、253至255頁=107年度偵字第3830號卷二
   第274、280至282頁）
61.（證人蕭銘潭）中國信託銀行自動櫃員機交易明細表影本1紙
   。（見新竹市警察局第二分局竹市警二分偵字第1070026173
   號卷三第5頁=107年度他字第1019號卷二第251頁=107年度偵
   字第3830號卷二第278頁）
62.（證人蕭銘潭）臉書貼文及訊息對話翻拍照片5張。（見新竹
   市警察局第二分局竹市警二分偵字第1070026173號卷三第6頁
   =107年度他字第1019號卷二第252頁=107年度偵字第3830號卷
   二第279頁）
【附表一編號21】 
63.（證人莊富智）臺中市政府警察局第六分局工業區派出所受
   理各類案件紀錄表、受理詐騙帳戶通報警示簡便格式表、受
   理刑事案件報案三聯單各1份。（見新竹市警察局第二分局竹
   市警二分偵字第1070026173號卷三第10、15至16頁=107年度
   他字第1019號卷二第256、261至262頁=107年度偵字第3830號
   卷二第283、288至289頁）
64.（證人莊富智）網路銀行交易明細翻拍照片1張。（見新竹市
   警察局第二分局竹市警二分偵字第1070026173號卷三第14頁=
   107年度他字第1019號卷二第260頁=107年度偵字第3830號卷
   二第287頁）
【附表一編號22】 
65.（證人蔡林惠娟）彰化縣警察局芳苑分局竹塘分駐所受理各
   類案件紀錄表、受理詐騙帳戶通報警示簡便格式表、受理刑
   事案件報案三聯單各1份。（見新竹市警察局第二分局竹市警
   二分偵字第1070026173號卷三第17、25至26頁=107年度他字
   第1019號卷二第263、271至272頁=107年度偵字第3830號卷二
   第290、298至299頁）
66.（證人蔡林惠娟）郵政自動櫃員機交易明細表影本1紙。（見
   新竹市警察局第二分局竹市警二分偵字第1070026173號卷三
   第21頁=107年度他字第1019號卷二第267頁=107年度偵字第38
   30號卷二第294頁）
67.（證人蔡林惠娟）郵政存簿儲金簿（存簿帳號：00000000000
   000、戶名：蔡林惠娟）封面暨交易明細影本3紙。（見新竹
   市警察局第二分局竹市警二分偵字第1070026173號卷三第22
   至24頁=107年度他字第1019號卷二第268至270頁=107年度偵
   字第3830號卷二第295至297頁）
【附表一編號23】 
68.（證人吳孟哲）高雄市政府警察局三民第一分局哈爾濱街派
   出所受理各類案件紀錄表、受理詐騙帳戶通報警示簡便格式
   表、受理刑事案件報案三聯單各1份。（見新竹市警察局第二
   分局竹市警二分偵字第1070026173號卷三第27、31至32頁=10
   7年度他字第1019號卷二第273、277至278頁=107年度偵字第3
   830號卷二第300、304至305頁）
69.（證人吳孟哲）郵政自動櫃員機交易明細表影本1紙。（見新
   竹市警察局第二分局竹市警二分偵字第1070026173號卷三第3
   0頁=107年度他字第1019號卷二第276頁=107年度偵字第3830
   號卷二第303頁） 
【附表一編號24】 
70.（證人黃品嘉）高雄市政府警察局岡山分局壽天派出所受理
   各類案件紀錄表、受理刑事案件報案三聯單各1份。（見新竹
   市警察局第二分局竹市警二分偵字第1070026173號卷三第33
   、38頁=107年度他字第1019號卷二第279、284頁=107年度偵
   字第3830號卷二第306、311頁）
71.（證人黃品嘉）彰化銀行自動櫃員機交易明細表影本1紙。（
   見新竹市警察局第二分局竹市警二分偵字第1070026173號卷
   三第37頁=107年度他字第1019號卷二第283頁=107年度偵字第
   3830號卷二第310頁）
【附表一編號25】 
72.（證人林普記）臺北市政府警察局中山分局大直派出所受理
   各類案件紀錄表、受理詐騙帳戶通報警示簡便格式表、受理
   刑事案件報案三聯單各1份。（見新竹市警察局第二分局竹市
   警二分偵字第1070026173號卷三第39、47至48頁=107年度他
   字第1019號卷二第285、293至294頁=107年度偵字第3830號卷
   二第314、322至323頁）
73.（證人林普記）網路銀行交易明細翻拍照片1張。（見新竹市
   警察局第二分局竹市警二分偵字第1070026173號卷三第43頁=
   107年度他字第1019號卷二第289頁=107年度偵字第3830號卷
   二第318頁）
74.（證人林普記）通訊軟體LINE、臉書對話紀錄翻拍照片6張。
   （見新竹市警察局第二分局竹市警二分偵字第1070026173號
   卷三第44至46頁=107年度他字第1019號卷二第290至292頁=10
   7年度偵字第3830號卷二第319至321頁）
【附表一編號26】 
75.（證人李昕龍）高雄市政府警察局鳳山分局成功派出所受理
   各類案件紀錄表、受理詐騙帳戶通報警示簡便格式表、受理
   刑事案件報案三聯單各1份。（見新竹市警察局第二分局竹市
   警二分偵字第1070026173號卷三第49、54至55頁=107年度他
   字第1019號卷二第295、300至301頁=107年度偵字第3830號卷
   二第324、329至330頁）
76.（證人李昕龍）郵政自動櫃員機交易明細表影本1紙。（見新
   竹市警察局第二分局竹市警二分偵字第1070026173號卷三第5
   3頁=107年度他字第1019號卷二第299頁=107年度偵字第3830
   號卷二第328頁）
【附表一編號27】 
77.（證人廖御日）高雄市政府警察局左營分局舊城派出所受理
   各類案件紀錄表、受理詐騙帳戶通報警示簡便格式表、金融
   機構聯防機制通報單、高雄市政府警察局左營分局舊城派出
   所受理刑事案件報案三聯單各1份。（見新竹市警察局第二分
   局竹市警二分偵字第1070026173號卷三第56、63至65頁=107
   年度他字第1019號卷三第1、8至10頁=107年度偵字第3830號
   卷二第331、338至340頁）
78.（證人廖御日）郵政自動櫃員機交易明細表影本1紙。（見新
   竹市警察局第二分局竹市警二分偵字第1070026173號卷三第5
   9頁=107年度他字第1019號卷三第4頁=107年度偵字第3830號
   卷二第334頁）
79.中國信託銀行自動櫃員機交易明細表影本1紙。（見新竹市警
   察局第二分局竹市警二分偵字第1070026173號卷三第60頁=10
   7年度他字第1019號卷三第5頁=107年度偵字第3830號卷二第3
   35頁）
80.（證人廖御日）通訊軟體LINE對話紀錄翻拍照片4張。（見新
   竹市警察局第二分局竹市警二分偵字第1070026173號卷三第6
   1至62頁=107年度他字第1019號卷三第6至7頁=107年度偵字第
   3830號卷二第336至337頁）
【附表一編號28】 
81.（證人李家榮）新北市政府警察局土城分局土城派出所受理
   各類案件紀錄表、受理詐騙帳戶通報警示簡便格式表、金融
   機構聯防機制通報單、新北市政府警察局土城分局土城派出
   所受理刑事案件報案三聯單各1份。（見新竹市警察局第二分
   局竹市警二分偵字第1070026173號卷三第66、75至77頁=107
   年度他字第1019號卷三第11、20至22頁=107年度偵字第3830
   號卷二第341、350至352頁）
82.（證人李家榮）遠東國際商業銀行自動櫃員機交易明細表影
   本1份。（見新竹市警察局第二分局竹市警二分偵字第107002
   6173號卷三第69頁=107年度他字第1019號卷三第14頁=107年
   度偵字第3830號卷二第344頁）
83.（證人李家榮）訊息對話翻拍照片5張。（見新竹市警察局第
   二分局竹市警二分偵字第1070026173號卷三第70至74頁=107
   年度他字第1019號卷三第15至19頁=107年度偵字第3830號卷
   二第345至349頁）
【附表一編號29】 
84.（證人梁庭瑄）新北市政府警察局蘆洲分局集賢派出所受理
   各類案件紀錄表、受理刑事案件報案三聯單各1份。（見新竹
   市警察局第二分局竹市警二分偵字第1070026173號卷三第78
   、86頁=107年度他字第1019號卷三第23、31頁=107年度偵字
   第3830號卷二第353、361頁）
85.（證人梁庭瑄）中國信託銀行自動櫃員機交易明細表影本1紙
   。（見新竹市警察局第二分局竹市警二分偵字第1070026173
   號卷三第82頁=107年度他字第1019號卷三第27頁=107年度偵
   字第3830號卷二第357頁）
86.（證人梁庭瑄）訊息對話、臉書貼文及首頁翻拍照片6張。（
   見新竹市警察局第二分局竹市警二分偵字第1070026173號卷
   三第83至85頁=107年度他字第1019號卷三第28至30頁=107年
   度偵字第3830號卷二第358至360頁）
【附表一編號30】 
87.（證人劉康至）新北市政府警察局中和分局秀山派出所受理
   各類案件紀錄表、受理詐騙帳戶通報警示簡便格式表、受理
   刑事案件報案三聯單各1份。（見新竹市警察局第二分局竹市
   警二分偵字第1070026173號卷三第87、93至94頁=107年度他
   字第1019號卷三第32、38至39頁=107年度偵字第3830號卷二
   第362頁、107年度偵字第3830號卷三第1至2頁）
88.（證人劉康至）交易明細及對話紀錄翻拍照片6張。（見新竹
   市警察局第二分局竹市警二分偵字第1070026173號卷三第91
   至92頁=107年度他字第1019號卷三第36至37頁=107年度偵字
   第3830號卷二第366至366-1頁）
【附表一編號31】 
89.（證人王奕竣）臺北市政府警察局信義分局六張犁派出所受
   理各類案件紀錄表、金融機構聯防機制通報單、臺北市政府
   警察局信義分局六張犁派出所受理詐騙帳戶通報警示簡便格
   式表、受理刑事案件報案三聯單各1份。（見新竹市警察局第
   二分局竹市警二分偵字第1070026173號卷三第95、99至101頁
   =107年度他字第1019號卷三第40、44至46頁=107年度偵字第3
   830號卷三第3、7至9頁）
90.（證人王奕竣）存摺交易明細影本1紙。（見新竹市警察局第
   二分局竹市警二分偵字第1070026173號卷三第98頁=107年度
   他字第1019號卷三第43頁=107年度偵字第3830號卷三第6頁）
【附表一編號32】 
91.（證人黃紫榆）臺北市政府警察局大同分局寧夏路派出所受
   理各類案件紀錄表、受理詐騙帳戶通報警示簡便格式表、金
   融機構聯防機制通報單、臺北市政府警察局大同分局寧夏路
   派出所受理刑事案件報案三聯單各1份。（見新竹市警察局第
   二分局竹市警二分偵字第1070026173號卷三第102、107至109
   頁=107年度他字第1019號卷三第47、52至54頁=107年度偵字
   第3830號卷三第10、15至17頁）
92.（證人黃紫榆）台新銀行自動櫃員機交易明細表影本2紙、華
   南銀行、國泰世華銀行提款卡影本各1紙。（見新竹市警察局
   第二分局竹市警二分偵字第1070026173號卷三第106頁=107年
   度他字第1019號卷三第51頁=107年度偵字第3830號卷三第14
   頁）
【附表一編號33】 
93.（證人黃紫靚）新北市政府警察局板橋分局沙崙派出所受理
   各類案件紀錄表、受理詐騙帳戶通報警示簡便格式表、受理
   刑事案件報案三聯單各1份。（見新竹市警察局第二分局竹市
   警二分偵字第1070026173號卷三第110、115至116頁=107年度
   他字第1019號卷三第55、60至61頁=107年度偵字第3830號卷
   三第18、23至24頁）
94.（證人黃紫靚）郵政自動櫃員機交易明細表影本2紙。（見新
   竹市警察局第二分局竹市警二分偵字第1070026173號卷三第1
   14頁=107年度他字第1019號卷三第59頁=107年度偵字第3830
   號卷三第22頁）
【附表一編號34】 
95.（證人林嵐婕）新竹市警察局第三分局香山派出所受理各類
   案件紀錄表、受理詐騙帳戶通報警示簡便格式表、金融機構
   聯防機制通報單、新竹市警察局第三分局香山派出所受理刑
   事案件報案三聯單各1份。（見新竹市警察局第二分局竹市警
   二分偵字第1070026173號卷三第117、124至126頁=107年度他
   字第1019號卷三第62、66、70至71頁=107年度偵字第3830號
   卷三第25、29、33至34頁）
96.（證人林嵐婕）存款人收執聯影本1紙。（見新竹市警察局第
   二分局竹市警二分偵字第1070026173號卷三第121頁=107年度
   他字第1019號卷三第67頁=107年度偵字第3830號卷三第30頁
   ）
97.（證人林嵐婕）臉書貼文、訊息對話翻拍照片8張。（見新竹
   市警察局第二分局竹市警二分偵字第1070026173號卷三第122
   至123頁=107年度他字第1019號卷三第68至69頁=107年度偵字
   第3830號卷三第31至32頁）
【附表一編號35】 
98.（證人廖子皓）臺南市政府警察局第一分局東門派出所受理
   各類案件紀錄表、受理詐騙帳戶通報警示簡便格式表、受理
   刑事案件報案三聯單各1份。（見新竹市警察局第二分局竹市
   警二分偵字第1070026173號卷三第127、132至133頁=107年度
   他字第1019號卷三第72、77至78頁=107年度偵字第3830號卷
   三第35、40至41頁）
99.（證人廖子皓）臉書貼文、轉帳內容（台新銀行自動櫃員機
   交易明細表）翻拍照片2張。（見新竹市警察局第二分局竹市
   警二分偵字第1070026173號卷三第131頁=107年度他字第1019
   號卷三第76頁=107年度偵字第3830號卷三第39頁）
【附表一編號36】 
100.（證人祖恩萍）新竹縣政府警察局竹北分局山崎派出所受理
    各類案件紀錄表、受理詐騙帳戶通報警示簡便格式表、受理
    刑事案件報案三聯單各1份。（見新竹市警察局第二分局竹
    市警二分偵字第1070026173號卷三第134、145至146頁=107
    年度他字第1019號卷三第79、90至91頁=107年度偵字第3830
    號卷三第42、53至54頁）
101.（證人祖恩萍）渣打銀行自動櫃員機交易明細表影本1紙。
    （見新竹市警察局第二分局竹市警二分偵字第1070026173號
    卷三第139頁=107年度他字第1019號卷三第84頁=107年度偵
    字第3830號卷三第47頁）
102.（證人祖恩萍）0000000竹北分局山崎所受理詐欺案照片（
    臉書貼文、訊息對話翻拍照片）10張。（見新竹市警察局第
    二分局竹市警二分偵字第1070026173號卷三第140至144頁=1
    07年度他字第1019號卷三第85至89頁=107年度偵字第3830號
    卷三第48至52頁）
【附表一編號37】 
103.（證人郭紋）新竹市警察局第二分局東門派出所受理各類案
    件紀錄表、受理詐騙帳戶通報警示簡便格式表、受理刑事案
    件報案三聯單各1份。（見新竹市警察局第二分局竹市警二
    分偵字第1070026173號卷三第147、152至153頁=107年度他
    字第1019號卷三第92、97至98頁=107年度偵字第3830號卷三
    第55、60至61頁）
104.（證人郭紋）郵政自動櫃員機交易明細表影本1紙。（見新
    竹市警察局第二分局竹市警二分偵字第1070026173號卷三第
    151頁=107年度他字第1019號卷三第96頁=107年度偵字第383
    0號卷三第59頁）
【附表一編號38】 
105.（證人蔡丁丑）臺北市政府警察局松山分局民有派出所受理
    各類案件紀錄表、受理詐騙帳戶通報警示簡便格式表、受理
    刑事案件報案三聯單各1份。（見新竹市警察局第二分局竹
    市警二分偵字第1070026173號卷四第154、160至161頁=107
    年度他字第1019號卷三第99、104、106頁=107年度偵字第38
    30號卷三第62、67、69頁）
106.（證人蔡丁丑）臉書貼文、網路交易明細、訊息對話翻拍照
    片共7張。（見新竹市警察局第二分局竹市警二分偵字第107
    0026173號卷四第157至158頁=107年度他字第1019號卷三第1
    02至103頁=107年度偵字第3830號卷三第65至66頁）
【附表一編號39】 
107.（證人葉凡宇）高雄市政府警察局楠梓分局楠梓派出所受理
    各類案件紀錄表、受理詐騙帳戶通報警示簡便格式表、金融
    機構聯防機制通報單、高雄市政府警察局楠梓分局楠梓派出
    所受理刑事案件報案三聯單各1份。（見新竹市警察局第二
    分局竹市警二分偵字第1070026173號卷四第162、171至173
    頁=107年度他字第1019號卷三第107、116至118頁=107年度
    偵字第3830號卷三第70、79至81頁）
108.（證人葉凡宇）臺灣銀行自動櫃員機交易明細表影本1紙。
    （見新竹市警察局第二分局竹市警二分偵字第1070026173號
    卷四第167頁=107年度他字第1019號卷三第112頁=107年度偵
    字第3830號卷三第75頁）
109.（證人葉凡宇）訊息對話、臉書貼文翻拍照片12張。（見新
    竹市警察局第二分局竹市警二分偵字第1070026173號卷四第
    168至170頁=107年度他字第1019號卷三第113至115頁=107年
    度偵字第3830號卷三第76至78頁）
【附表一編號40】 
110.（證人羅文宣）臺中市政府警察局東勢分局土牛派出所受理
    各類案件紀錄表、受理詐騙帳戶通報警示簡便格式表、金融
    機構聯防機制通報單、臺中市政府警察局東勢分局土牛派出
    所受理刑事案件報案三聯單各1份。（見新竹市警察局第二
    分局竹市警二分偵字第1070026173號卷四第174、178至180
    頁=107年度他字第1019號卷三第119、123至125頁=107年度
    偵字第3830號卷三第81-1、85至87頁）
111.（證人羅文宣）存款人收執聯影本1紙。（見新竹市警察局
    第二分局竹市警二分偵字第1070026173號卷四第177頁=107
    年度他字第1019號卷三第122頁=107年度偵字第3830號卷三
    第84頁）
【附表一編號41】 
112.（證人林東霖）新竹縣政府警察局竹北分局山崎派出所受理
    各類案件紀錄表、受理詐騙帳戶通報警示簡便格式表、金融
    機構聯防機制通報單、新竹縣政府警察局竹北分局山崎派出
    所受理刑事案件報案三聯單各1份。（見新竹市警察局第二
    分局竹市警二分偵字第1070026173號卷四第181、187至189
    頁=107年度他字第1019號卷三第126、132至134頁=107年度
    偵字第3830號卷三第88、94至96頁）
113.（證人林東霖）郵政入戶匯款/匯票/電傳送現申請書影本1
    紙。（見新竹市警察局第二分局竹市警二分偵字第10700261
    73號卷四第185頁=107年度他字第1019號卷三第130頁=107年
    度偵字第3830號卷三第92頁）
114.（證人林東霖）林東霖遭詐騙案商品文章截圖1張。（見新
    竹市警察局第二分局竹市警二分偵字第1070026173號卷四第
    186頁=107年度他字第1019號卷三第131頁=107年度偵字第38
    30號卷三第93頁）
【附表一編號42】 
115.（證人李宏偉）高雄市政府警察局林園分局大寮分駐所受理
    各類案件紀錄表、金融機構聯防機制通報單、高雄市政府警
    察局林園分局大寮分駐所受理刑事案件報案三聯單各1份。
    （見新竹市警察局第二分局竹市警二分偵字第1070026173號
    卷四第190、195至196頁=107年度他字第1019號卷三第135、
    140至141頁=107年度偵字第3830號卷三第97、102至103頁）
116.（證人李宏偉）高雄市政府警察局林園分局大寮分駐所臉書
    遭盜用帳號之貼文翻拍照片1張。（見新竹市警察局第二分
    局竹市警二分偵字第1070026173號卷四第193頁=107年度他
    字第1019號卷三第138頁=107年度偵字第3830號卷三第100頁
    ）
117.（證人李宏偉）國泰世華銀行交易明細表影本1紙。（見新
    竹市警察局第二分局竹市警二分偵字第1070026173號卷四第
    194頁=107年度他字第1019號卷三第139頁=107年度偵字第38
    30號卷三第101頁）
【附表一編號43】   
118.（證人江俊霖）臺中市政府警察局霧峰分局大里分駐所受理
    各類案件紀錄表、受理詐騙帳戶通報警示簡便格式表、金融
    機構聯防機制通報單、臺中市政府警察局霧峰分局大里分駐
    所受理刑事案件報案三聯單各1份。（見新竹市警察局第二
    分局竹市警二分偵字第1070026173號卷四第197、202至204
    頁=107年度他字第1019號卷四第142、147至149頁=107年度
    偵字第3830號卷三第104、109至111頁）
119.（證人江俊霖）臺中市大里區農會自動付款機交易明細單、
    臺中縣○○市○○○○0○○○○○○○○號：0000000000000、戶名：江玟
    興）封面影本各1紙。（見新竹市警察局第二分局竹市警二
    分偵字第1070026173號卷四第201頁=107年度他字第1019號
    卷四第146頁=107年度偵字第3830號卷三第108頁）
【附表一編號44】
120.（證人林妍町）臺中市政府警察局第四分局春社派出所受理
    各類案件紀錄表、受理詐騙帳戶通報警示簡便格式表、金融
    機構聯防機制通報單、臺中市政府警察局第四分局春社派出
    所受理刑事案件報案三聯單各1份。（見新竹市警察局第二
    分局竹市警二分偵字第1070026173號卷四第205、210至212
    頁=107年度他字第1019號卷四第150、155至157頁=107年度
    偵字第3830號卷三第112、117至119頁）
121.（證人林妍町）訊息對話翻拍照片4張。（見新竹市警察局
    第二分局竹市警二分偵字第1070026173號卷四第208頁=107
    年度他字第1019號卷四第153頁=107年度偵字第3830號卷三
    第115頁）
122.（證人林妍町）網路交易明細翻拍照片1張。（見新竹市警
    察局第二分局竹市警二分偵字第1070026173號卷四第209頁=
    107年度他字第1019號卷四第154頁=107年度偵字第3830號卷
    三第116頁）
【附表一編號45】
123.（證人林澤斌）新北市政府警察局板橋分局信義派出所受理
    各類案件紀錄表、金融機構聯防機制通報單、新北市政府警
    察局板橋分局信義派出所受理詐騙帳戶通報警示簡便格式表
    、受理刑事案件報案三聯單各1份。（見新竹市警察局第二
    分局竹市警二分偵字第1070026173號卷四第213、217至219
    頁=107年度他字第1019號卷四第158、162至164頁=107年度
    偵字第3830號卷三第120、124至126頁）
【附表一編號46】
124.（證人紀姵羽）新北市政府警察局三重分局長泰派出所受理
    各類案件紀錄表、受理詐騙帳戶通報警示簡便格式表、金融
    機構聯防機制通報單、新北市政府警察局三重分局長泰派出
    所受理刑事案件報案三聯單各1份。（見新竹市警察局第二
    分局竹市警二分偵字第1070026173號卷四第220、229、232
    、235頁=107年度他字第1019號卷四第165、174至175、178
    頁=107年度偵字第3830號卷三第127、136至137、140頁）
【附表一編號47】
125.（證人葉文茹）雲林縣警察局斗六分局公正派出所受理各類
    案件紀錄表、受理詐騙帳戶通報警示簡便格式表、受理刑事
    案件報案三聯單各1份。（見新竹市警察局第二分局竹市警
    二分偵字第1070026173號卷四第236、240至241頁=107年度
    他字第1019號卷四第181、185至186頁=107年度偵字第3830
    號卷三第143、147至148頁）
【附表一編號48】
126.（證人賴姿穎）新北市政府警察局永和分局秀朗派出所受理
    各類案件紀錄表、受理刑事案件報案三聯單各1份。（見新
    竹市警察局第二分局竹市警二分偵字第1070026173號卷四第
    242、250頁=107年度他字第1019號卷四第187、195頁=107年
    度偵字第3830號卷三第149、157頁）
127.（證人賴姿穎）臺外幣交易明細查詢2紙。（見新竹市警察
    局第二分局竹市警二分偵字第1070026173號卷四第248至249
    頁=107年度他字第1019號卷四第193至194頁=107年度偵字第
    3830號卷三第155至156頁）
【附表一編號49】
128.（證人嚴浩玲）高雄市政府警察局小港分局漢民路派出所受
    理各類案件紀錄表、受理刑事案件報案三聯單各1份。（見
    新竹市警察局第二分局竹市警二分偵字第1070026173號卷四
    第251、255頁=新竹市警察局第二分局竹市警二分偵字第107
    0026173號卷八第224、228頁=107年度他字第1019號卷四第1
    96、200頁=107年度偵字第3830號卷三第158、162頁，受理
    刑事案件報告三聯單：108年度偵字第305號卷四第202頁）
【附表一編號50】
129.（證人滕昭孜）新北市政府警察局樹林分局彭厝派出所受理
    各類案件紀錄表、受理詐騙帳戶通報警示簡便格式表、金融
    機構聯防機制通報單、新北市政府警察局樹林分局彭厝派出
    所受理刑事案件報案三聯單各1份。（見新竹市警察局第二
    分局竹市警二分偵字第1070026173號卷四第256、260至262
    頁=107年度他字第1019號卷四第201、205至206頁=107年度
    偵字第3830號卷三第163、167至168頁）
【附表一編號51】
130.（證人呂紹佑）新北市政府警察局三峽分局鳳鳴派出所受理
    各類案件紀錄表、金融機構聯防機制通報單、新北市政府警
    察局三峽分局鳳鳴派出所受理刑事案件報案三聯單各1份。
    （見新竹市警察局第二分局竹市警二分偵字第1070026173號
    卷四第263、267、269頁=107年度他字第1019號卷四第207、
    211至212頁=107年度偵字第3830號卷三第169、173至174頁
    ）
131.（證人呂紹佑）郵政自動櫃員機交易明細表影本1紙。（見
    新竹市警察局第二分局竹市警二分偵字第1070026173號卷四
    第266頁=107年度他字第1019號卷四第210頁=107年度偵字第
    3830號卷三第172頁）
【附表一編號52】
132.（證人許力双）新北市政府警察局新莊分局林口分駐所受理
    各類案件紀錄表1份、金融機構聯防機制通報單、新北市政
    府警察局新莊分局林口分駐所受理詐騙帳戶通報警示簡便格
    式表各2份、新北市政府警察局新莊分局林口分駐所受理刑
    事案件報案三聯單1份。（見新竹市警察局第二分局竹市警
    二分偵字第1070026173號卷四第270、277至281頁=107年度
    他字第1019號卷四第214、219、222至225頁=107年度偵字第
    3830號卷四第1、6、9至12頁=108年度偵字第305號卷四第25
    3、259至262、264頁）
133.（證人許力双）許力双之郵局提款卡、對話紀錄翻拍照片影
    本各1張。（見新竹市警察局第二分局竹市警二分偵字第107
    0026173號卷四第274頁=107年度他字第1019號卷四第218頁=
    107年度偵字第3830號卷四第5頁=108年度偵字第305號卷四
    第263頁）
【附表一編號53】
134.（證人莊永）臺中市政府警察局第三分局合作派出所受理各
    類案件紀錄表、金融機構聯防機制通報單、臺中市政府警察
    局第三分局合作派出所受理刑事案件報案三聯單各1份。（
    見新竹市警察局第二分局竹市警二分偵字第1070026173號卷
    四第282、292至293頁=107年度他字第1019號卷四第226、23
    3、237頁=107年度偵字第3830號卷四第13、20、24頁）
135.（證人莊永）彰化銀行自動櫃員機交易明細表影本1紙。（
    見新竹市警察局第二分局竹市警二分偵字第1070026173號卷
    四第288頁=107年度他字第1019號卷四第232頁=107年度偵字
    第3830號卷四第19頁）
【附表一編號54】
181.（證人梁全成）彰化縣警察局鹿港分局福興分駐所受理各類
    案件紀錄表、受理詐騙帳戶通報警示簡便格式表、金融機構
    聯防機制通報單、內政部警政署反詐騙案件紀錄表、彰化縣
    警察局鹿港分局福興分駐所受理刑事案件報案三聯單各1份
    。（見新竹市警察局第二分局竹市警二分偵字第1070026173
    號卷五第101、106至108、112至113頁，第106至108頁=第10
    9至111頁）
182.（證人梁全成）土地銀行自動櫃員機存戶交易明細表影本2
    紙。（見新竹市警察局第二分局竹市警二分偵字第10700261
    73號卷五第105頁）
【附表一編號55】
183.（證人黃鄭麗娟）桃園市政府警察局大溪分局圳頂派出所受
    理各類案件紀錄表1份、受理詐騙帳戶通報警示簡便格式表
    、金融機構聯防機制通報單各2份、內政部警政署反詐騙案
    件紀錄表、桃園市政府警察局大溪分局圳頂派出所受理刑事
    案件報案三聯單各1份。（見新竹市警察局第二分局竹市警
    二分偵字第1070026173號卷五第114、119至125頁=108年度
    偵字第305號卷二第206、211至217頁）
184.（證人黃鄭麗娟）郵政自動櫃員機交易明細表影本1紙。（
    見新竹市警察局第二分局竹市警二分偵字第1070026173號卷
    五第117頁=108年度偵字第305號卷二第209頁）
185.（證人黃鄭麗娟）台新銀行自動櫃員機交易明細表影本1紙
    。（見新竹市警察局第二分局竹市警二分偵字第1070026173
    號卷五第117頁=108年度偵字第305號卷二第209頁）
186.（證人黃鄭麗娟）中華郵政郵政存簿儲金簿（存簿帳號：00
    000000000000、戶名：黃鄭麗娟）封面影本1紙。（見新竹
    市警察局第二分局竹市警二分偵字第1070026173號卷五第11
    8頁=108年度偵字第305號卷二第210頁）
【附表一編號56】
187.（證人王宥佳）臺北市政府警察局大安分局敦化南路派出所
    受理各類案件紀錄表1份、受理詐騙帳戶通報警示簡便格式
    表2份、內政部警政署反詐騙案件紀錄表、臺北市政府警察
    局大安分局敦化南路派出所受理刑事案件報案三聯單各1份
    。（見新竹市警察局第二分局竹市警二分偵字第1070026173
    號卷五第126、131、133至135頁=108年度偵字第305號卷一
    第144、149、151至153頁）
188.（證人王宥佳）國泰世華銀行交易明細表影本1紙。（見新
    竹市警察局第二分局竹市警二分偵字第1070026173號卷五第
    129頁=108年度偵字第305號卷一第147頁）
189.（證人王宥佳）國泰世華銀行交易明細表影本1紙。（見新
    竹市警察局第二分局竹市警二分偵字第1070026173號卷五第
    129頁=108年度偵字第305號卷一第147頁）
【附表一編號57】
190.（證人張瑞權）新竹市警察局第三分局中華派出所受理各類
    案件紀錄表、內政部警政署反詐騙案件紀錄表、新竹市警察
    局第三分局中華派出所受理刑事案件報案三聯單各1份。（
    見新竹市警察局第二分局竹市警二分偵字第1070026173號卷
    五第136、140至141、143頁）
191.（證人張瑞權）郵政自動櫃員機交易明細表影本1紙。（見
    新竹市警察局第二分局竹市警二分偵字第1070026173號卷五
    第139頁）
【附表一編號58】
192.（證人高子婷）臺北市政府警察局文山第一分局木新派出所
    受理各類案件紀錄表、內政部警政署反詐騙諮詢專線紀錄表
    、臺北市政府警察局文山一分局木新派出所受理詐騙帳戶通
    報警示簡便格式表、受理刑事案件報案三聯單各1份。（見
    新竹市警察局第二分局竹市警二分偵字第1070026173號卷六
    第144、149至151頁）
193.（證人高子婷）存款交易明細查詢列印資料1紙。（見新竹
    市警察局第二分局竹市警二分偵字第1070026173號卷六第14
    8頁）
【附表一編號59】
194.（證人邱芷筠）臺北市政府警察局士林分局文林派出所受理
    各類案件紀錄表、內政部警政署反詐騙諮詢專線紀錄表、臺
    北市政府警察局士林分局文林派出所受理詐騙帳戶通報警示
    簡便格式表、受理刑事案件報案三聯單各1份。（見新竹市
    警察局第二分局竹市警二分偵字第1070026173號卷六第152
    、158、160、163頁）
195.（證人邱芷筠）新光銀行自動櫃員機明細表影本1紙。（見
    新竹市警察局第二分局竹市警二分偵字第1070026173號卷六
    第155頁）
【附表一編號60】
196.（證人鄭豪偉）高雄市政府警察局鹽埕分局七賢路派出所受
    理各類案件紀錄表、內政部警政署反詐騙案件紀錄表、高雄
    市政府警察局鹽埕分局七賢路派出所受理刑事案件報案三聯
    單各1份。（見新竹市警察局第二分局竹市警二分偵字第107
    0026173號卷六第178、182至183頁）
【附表一編號61】
197.（證人王廉勛）新北市政府警察局蘆洲分局三民派出所受理
    各類案件紀錄表、受理詐騙帳戶通報警示簡便格式表、金融
    機構聯防機制通報單、內政部警政署反詐騙諮詢專線紀錄表
    、新北市政府警察局蘆洲分局三民派出所受理刑事案件報案
    三聯單各1份。（見新竹市警察局第二分局竹市警二分偵字
    第1070026173號卷六第164、168至171、177頁）
198.（證人王廉勛）訊息對話及交易明細翻拍照片20張。（見新
    竹市警察局第二分局竹市警二分偵字第1070026173號卷六第
    172至176頁）
【附表一編號62】
199.（證人蔡玉翎）高雄市政府警察局三民第二分局民族路派出
    所受理各類案件紀錄表、受理詐騙帳戶通報警示簡便格式表
    、內政部警政署反詐騙案件紀錄表、金融機構聯防機制通報
    單、高雄市政府警察局三民第二分局民族路派出所受理刑事
    案件報案三聯單各1份。（見新竹市警察局第二分局竹市警
    二分偵字第1070026173號卷六第184、187至190頁）
【附表一編號64】
203.（證人林岳璇）桃園市政府警察局中壢分局普仁派出所受理
    各類案件紀錄表1份、受理詐騙帳戶通報警示簡便格式表2份
    、內政部警政署反詐騙諮詢專線紀錄表、桃園市政府警察局
    中壢分局普仁派出所受理刑事案件報案三聯單各1份。（見
    新竹市警察局第二分局竹市警二分偵字第1070026173號卷六
    第199、205、207至209頁）
204.（證人林岳璇）中國信託銀行自動櫃員機交易明細表影本2
    紙、台新銀行自動櫃員機交易明細表影本1紙。（見新竹市
    警察局第二分局竹市警二分偵字第1070026173號卷六第202
    頁）
【附表一編號65】
205.（證人羅雪貞）新竹市警察局第二分局東勢派出所受理各類
    案件紀錄表1份、受理詐騙帳戶通報警示簡便格式表2份、金
    融機構協助受詐騙民眾通知疑似警示帳戶通報單、新竹市警
    察局第二分局東勢派出所受理刑事案件報案三聯單各1份。
    （見新竹市警察局第二分局竹市警二分偵字第1070026173號
    卷六第210、213、224至226頁=108年度偵字第305號卷二第1
    74、178、188至190頁）
【附表一編號66】
206.（證人王蓮生）高雄市政府警察局岡山分局橋頭分駐所受理
    各類案件紀錄表、內政部警政署反詐騙諮詢專線紀錄表、高
    雄市政府警察局岡山分局橋頭分駐所受理詐騙帳戶通報警示
    簡便格式表、金融機構協助受詐騙民眾通知疑似警示帳戶通
    報單、高雄市政府警察局岡山分局橋頭分駐所受理刑事案件
    報案三聯單各1份。（見新竹市警察局第二分局竹市警二分
    偵字第1070026173號卷六第227、232至234、236、241頁）
207.（證人王蓮生）郵政存簿儲金簿（存簿帳號：000000000000
    00、戶名：王蓮生）封面暨交易明細影本各1紙。（見新竹
    市警察局第二分局竹市警二分偵字第1070026173號卷六第23
    9頁）
【附表一編號67】
208.（證人蔡博凱）臺中市政府警察局霧峰分局霧峰派出所受理
    各類案件紀錄表、受理詐騙帳戶通報警示簡便格式表、內政
    部警政署反詐騙諮詢專線紀錄表、臺中市政府警察局霧峰分
    局霧峰派出所受理刑事案件報案三聯單各1份。（見新竹市
    警察局第二分局竹市警二分偵字第1070026173號卷六第242
    、246至247、249頁）
209.（證人蔡博凱）彰化銀行自動櫃員機交易明細表影本1紙。
    （見新竹市警察局第二分局竹市警二分偵字第1070026173號
    卷六第245頁）
【附表一編號68】
210.（證人謝博臣）新竹市警察局第二分局埔頂派出所受理各類
    案件紀錄表、受理詐騙帳戶通報警示簡便格式表、內政部警
    政署反詐騙案件紀錄表、新竹市警察局第二分局埔頂派出所
    受理刑事案件報案三聯單各1份。（見新竹市警察局第二分
    局竹市警二分偵字第1070026173號卷六第250、255、257至2
    58頁）
【附表一編號71】
216.（證人戴達昌）臺中市政府警察局第四分局春社派出所受理
    各類案件紀錄表、受理詐騙帳戶通報警示簡便格式表、內政
    部警政署反詐騙諮詢專線紀錄表、臺中市政府警察局第四分
    局春社派出所受理刑事案件報案三聯單各1份。（見新竹市
    警察局第二分局竹市警二分偵字第1070026173號卷六第279
    、285至288頁）
217.（證人戴達昌）台新銀行自動櫃員機交易明細表、中國信託
    銀行自動櫃員機交易明細表影本各1紙。（見新竹市警察局
    第二分局竹市警二分偵字第1070026173號卷六第283頁）
【附表一編號72】
218.（證人李依玲）桃園市政府警察局中壢分局普仁派出所受理
    各類案件紀錄表、內政部警政署反詐騙諮詢專線紀錄表各1
    份、桃園市政府警察局中壢分局普仁派出所受理詐騙帳戶通
    報警示簡便格式表2份、受理刑事案件報案三聯單1份。（見
    新竹市警察局第二分局竹市警二分偵字第1070026173號卷七
    第2、7至10頁）
219.（證人李依玲）台新銀行自動櫃員機交易明細表影本2紙。
    （見新竹市警察局第二分局竹市警二分偵字第1070026173號
    卷七第5頁）
220.（證人李依玲）合作金庫銀行豐原分行綜合存款存摺（帳號
    ：0000000000000、戶名：李依玲）之封面暨交易明細影本
    各1紙。（見新竹市警察局第二分局竹市警二分偵字第10700
    26173號卷七第6頁）
【附表一編號73】
221.（證人吳詩媛）桃園市政府警察局平鎮分局平鎮派出所受理
    各類案件紀錄表、受理詐騙帳戶通報警示簡便格式表、內政
    部警政署反詐騙諮詢專線紀錄表、桃園市政府警察局平鎮分
    局平鎮派出所受理刑事案件報案三聯單各1份。（見新竹市
    警察局第二分局竹市警二分偵字第1070026173號卷七第11、
    16至19頁）
222.（證人吳詩媛）中國信託銀行自動櫃員機交易明細表影本1
    紙。（見新竹市警察局第二分局竹市警二分偵字第10700261
    73號卷七第14頁）
223.（證人吳詩媛）郵政儲金金融卡翻拍照片1張。（見新竹市
    警察局第二分局竹市警二分偵字第1070026173號卷七第15頁
    ）
【附表一編號74】
224.（證人陳逸蓁）臺中市政府警察局烏日分局溪南派出所受理
    各類案件紀錄表、內政部警政署反詐騙案件紀錄表、臺中市
    政府警察局烏日分局溪南派出所受理詐騙帳戶通報警示簡便
    格式表、受理刑事案件報案三聯單各1份。（見新竹市警察
    局第二分局竹市警二分偵字第1070026173號卷七第20、24至
    26、30至31頁）
225.（證人陳逸蓁）郵政自動櫃員機交易明細表影本1紙。（見
    新竹市警察局第二分局竹市警二分偵字第1070026173號卷七
    第23頁）
【附表一編號75】
226.（證人呂靜怡）臺中市政府警察局霧峰分局大里分駐所受理
    各類案件紀錄表1份、受理詐騙帳戶通報警示簡便格式表2份
    、受理刑事案件報案三聯單1份。（見新竹市警察局第二分
    局竹市警二分偵字第1070026173號卷七第32、37、43、45頁
    =108年度偵字第305號卷四第231、236、242、244頁）
227.（證人呂靜怡）國泰世華銀行交易明細表影本1紙。（見新
    竹市警察局第二分局竹市警二分偵字第1070026173號卷七第
    35頁=108年度偵字第305號卷四第234頁）
228.（證人呂靜怡）國泰世華銀行交易明細表影本1紙。（見新
    竹市警察局第二分局竹市警二分偵字第1070026173號卷七第
    35頁=108年度偵字第305號卷四第234頁）
【附表一編號76】
229.（證人葉昕盈）新北市政府警察局蘆洲分局蘆洲派出所受理
    各類案件紀錄表、內政部警政署反詐騙案件紀錄表各1份、
    新北市政府警察局蘆洲分局蘆洲派出所受理詐騙帳戶通報警
    示簡便格式表2份、受理刑事案件報案三聯單1份。（見新竹
    市警察局第二分局竹市警二分偵字第1070026173號卷七第46
    、53、57至59頁=108年度偵字第305號卷二第295、301、305
    至307頁）
【附表一編號77】
230.（證人宗彥伶）新北市政府警察局蘆洲分局集賢派出所受理
    各類案件紀錄表、受理詐騙帳戶通報警示簡便格式表、受理
    刑事案件報案三聯單各1份。（見新竹市警察局第二分局竹
    市警二分偵字第1070026173號卷七第60、65、69頁）
231.（證人宗彥伶）台北富邦銀行三重分行（帳號：0000000000
    00、戶名：宗彥伶）之存摺封面、交易明細、提款卡影本各
    1紙。（見新竹市警察局第二分局竹市警二分偵字第1070026
    173號卷七第64、66至67頁）
【附表一編號78】
232.（證人吳佳林）雲林縣警察局北港分局北港派出所受理各類
    案件紀錄表、內政部警政署反詐騙案件紀錄表、雲林縣政府
    警察局北港分局北港派出所受理詐騙帳戶通報警示簡便格式
    表、受理刑事案件報案三聯單各1份。（見新竹市警察局第
    二分局竹市警二分偵字第1070026173號卷七第70、74至75、
    78至79頁）
【附表一編號79】
233.（證人李俐慧）雲林縣警察局斗六分局溝垻派出所受理各類
    案件紀錄表1份、受理詐騙帳戶通報警示簡便格式表2份、內
    政部警政署反詐騙案件紀錄表、雲林縣警察局斗六分局溝垻
    派出所受理刑事案件報案三聯單各1份。（見新竹市警察局
    第二分局竹市警二分偵字第1070026173號卷七第80、84至85
    、88至90頁）
234.（證人李俐慧）轉帳資料整理1份。（見新竹市警察局第二
    分局竹市警二分偵字第1070026173號卷七第83頁）
【附表一編號80】
235.（證人洪鈺珍）臺北市政府警察局信義分局五分埔派出所受
    理各類案件紀錄表、內政部警政署反詐騙諮詢專線紀錄表各
    1份、臺北市政府警察局信義分局五分埔派出所受理詐騙帳
    戶通報警示簡便格式表3份、金融機構聯防機制通報單、臺
    北市政府警察局信義分局五分埔派出所受理刑事案件報案三
    聯單各1份。（見新竹市警察局第二分局竹市警二分偵字第1
    070026173號卷七第91、98至101、104至105、108頁）
236.（證人洪鈺珍）中國信託銀行自動櫃員機交易明細表影本2
    紙。（見新竹市警察局第二分局竹市警二分偵字第10700261
    73號卷七第96頁）
237.（證人洪鈺珍）聯邦銀行提款卡正反面影本1份。（見新竹
    市警察局第二分局竹市警二分偵字第1070026173號卷七第97
    頁）
【附表一編號81】
238.（證人林汗龍）宜蘭縣政府警察局羅東分局冬山分駐所受理
    各類案件紀錄表、金融機構協助受詐騙民眾通知疑似警示帳
    戶通報單、宜蘭縣政府警察局羅東分局冬山分駐所受理詐騙
    帳戶通報警示簡便格式表、受理刑事案件報案三聯單各1份
    。（見新竹市警察局第二分局竹市警二分偵字第1070026173
    號卷七第109、114至115、117頁）
239.（證人林汗龍）第一銀行蘇澳分行活期儲蓄存款存摺（帳號
    ：000-00-000000、戶名：林汗龍）封面暨交易明細影本各1
    紙。（見新竹市警察局第二分局竹市警二分偵字第10700261
    73號卷七第112、116頁）
240.（證人林汗龍）宜蘭縣冬山鄉農會信用部110502ATM交易查
    詢1紙。（見新竹市警察局第二分局竹市警二分偵字第10700
    26173號卷七第113頁）
【附表一編號82】
241.（證人鄭承炫）臺中市政府警察局清水分局明秀派出所受理
    各類案件紀錄表、內政部警政署反詐騙案件紀錄表、臺中市
    政府警察局清水分局明秀派出所受理詐騙帳戶通報警示簡便
    格式表、受理刑事案件報案三聯單各1份。（見新竹市警察
    局第二分局竹市警二分偵字第1070026173號卷七第118、123
    至126頁）
242.（證人鄭承炫）郵政自動櫃員機交易明細表影本2紙。（見
    新竹市警察局第二分局竹市警二分偵字第1070026173號卷七
    第122頁）【鄭承炫提款紀錄】
【附表一編號83】
243.（證人廖雨涵）桃園市政府警察局中壢分局中壢派出所受理
    各類案件紀錄表、受理詐騙帳戶通報警示簡便格式表、受理
    刑事案件報案三聯單各1份。（見新竹市警察局第二分局竹
    市警二分偵字第1070026173號卷七第127、131、133至134頁
    ）
244.（證人廖雨涵）郵政自動櫃員機交易明細表影本1紙。（見
    新竹市警察局第二分局竹市警二分偵字第1070026173號卷七
    第130頁）
【附表一編號84】
245.（證人鍾春旱）臺南市政府警察局麻豆分局下營分駐所受理
    各類案件紀錄表、受理詐騙帳戶通報警示簡便格式表、內政
    部警政署反詐騙諮詢專線紀錄表、臺南市政府警察局麻豆分
    局下營分駐所受理刑事案件報案三聯單各1份。（見新竹市
    警察局第二分局竹市警二分偵字第1070026173號卷七第135
    、143至146頁）
246.（證人鍾春旱）台新銀行自動櫃員機交易明細表、國泰世華
    銀行客戶交易明細表影本各1紙。（見新竹市警察局第二分
    局竹市警二分偵字第1070026173號卷七第139頁）
【附表一編號85】
247.（證人謝岱佑）臺北市政府警察局士林分局山仔后派出所受
    理各類案件紀錄表、受理詐騙帳戶通報警示簡便格式表、內
    政部警政署反詐騙案件紀錄表、臺北市政府警察局士林分局
    山仔后派出所受理刑事案件報案三聯單各1份。（見新竹市
    警察局第二分局竹市警二分偵字第1070026173號卷八第147
    、152至153、155頁）
248.（證人謝岱佑）中國信託銀行自動櫃員機交易明細表影本1
    紙。（見新竹市警察局第二分局竹市警二分偵字第10700261
    73號卷八第150頁）
249.（證人謝岱佑）中華郵政金融卡正面照片1張。（見新竹市
    警察局第二分局竹市警二分偵字第1070026173號卷八第154
    頁）
【附表一編號86】
250.（證人黃莉莉）臺中市政府警察局太平分局新平派出所受理
    各類案件紀錄表、內政部警政署反詐騙諮詢專線紀錄表各1
    份、臺中市政府警察局太平分局新平派出所受理詐騙帳戶通
    報警示簡便格式表3份、金融機構聯防機制通報單、臺中市
    政府警察局太平分局新平派出所受理刑事案件報案三聯單各
    1份。（見新竹市警察局第二分局竹市警二分偵字第1070026
    173號卷八第156、161、164至167、171頁=108年度偵字第30
    5號卷三第68、75至78、82至83頁）
251.（證人黃莉莉）往來明細列印資料2紙。（見新竹市警察局
    第二分局竹市警二分偵字第1070026173號卷八第159頁=108
    年度偵字第305號卷三第71頁）
【附表一編號87】
252.（證人林耕弘）宜蘭縣政府警察局蘇澳分局蘇澳派出所受理
    各類案件紀錄表、內政部警政署反詐騙案件紀錄表各1份、
    宜蘭縣政府警察局蘇澳分局蘇澳派出所受理詐騙帳戶通報警
    示簡便格式表5份、金融機構聯防機制通報單2份、金融機構
    協助受詐騙民眾通知疑似警示帳戶通報單、宜蘭縣政府警察
    局蘇澳分局蘇澳派出所受理刑事案件報案三聯單各1份。（
    見新竹市警察局第二分局竹市警二分偵字第1070026173號卷
    八第172、177至178、181至184、187至191頁=108年度偵字
    第305號卷三第102、107至108、111至114、117至121頁）
253.（證人林耕弘）蘇澳蘇西里郵局郵政儲金簿（存簿帳號：00
    000000000000、戶名：林耕弘）封面影本1紙。（見新竹市
    警察局第二分局竹市警二分偵字第1070026173號卷八第180
    頁=108年度偵字第305號卷三第110頁）
【附表一編號88】
254.（證人江新平）臺北市政府警察局信義分局吳興街派出所受
    理各類案件紀錄表、受理詐騙帳戶通報警示簡便格式表、內
    政部警政署反詐騙諮詢專線紀錄表、臺北市政府警察局信義
    分局吳興街派出所受理刑事案件報案三聯單各1份。（見新
    竹市警察局第二分局竹市警二分偵字第1070026173號卷八第
    192、195至197、199頁）
【附表一編號89】
255.（證人游喆安）桃園市政府警察局桃園分局中路派出所受理
    各類案件紀錄表、內政部警政署反詐騙諮詢專線紀錄表、桃
    園市政府警察局桃園分局中路派出所受理詐騙帳戶通報警示
    簡便格式表、金融機構聯防機制通報單、桃園市政府警察局
    桃園分局中路派出所受理刑事案件報案三聯單各1份。（見
    新竹市警察局第二分局竹市警二分偵字第1070026173號卷八
    第200、207至208、211、214至215頁）
256.（證人游喆安）中國信託銀行自動櫃員機交易明細表影本1
    紙。（見新竹市警察局第二分局竹市警二分偵字第10700261
    73號卷八第204頁）
【附表一編號90】
257.（證人羅尹岑）高雄市政府警察局鼓山分局新濱派出所受理
    各類案件紀錄表、內政部警政署反詐騙諮詢專線紀錄表、金
    融機構聯防機制通報單、高雄市政府警察局鼓山分局新濱派
    出所受理詐騙帳戶通報警示簡便格式表、受理刑事案件報案
    三聯單各1份。（見新竹市警察局第二分局竹市警二分偵字
    第1070026173號卷八第216、220至223頁）
258.（證人羅尹岑）郵政自動櫃員機交易明細表影本1紙。（見
    新竹市警察局第二分局竹市警二分偵字第1070026173號卷八
    第219頁）
【附表一編號94】
266.（證人鄭宇豪）桃園市政府警察局八德分局八德派出所受理
    各類案件紀錄表、受理詐騙帳戶通報警示簡便格式表、內政
    部警政署反詐騙案件紀錄表、桃園市政府警察局八德分局八
    德派出所受理刑事案件報案三聯單各1份。（見新竹市警察
    局第二分局竹市警二分偵字第1070026173號卷八第276、280
    至283頁）
267.（證人鄭宇豪）中國信託銀行自動櫃員機交易明細表影本1
    紙。（見新竹市警察局第二分局竹市警二分偵字第10700261
    73號卷八第279頁）
【附表一編號95】
268.（證人孫志明）臺中市政府警察局霧峰分局仁化派出所受理
    各類案件紀錄表、受理詐騙帳戶通報警示簡便格式表、金融
    機構聯防機制通報單、內政部警政署反詐騙諮詢專線紀錄表
    、臺中市政府警察局霧峰分局仁化派出所受理刑事案件報案
    三聯單各1份。（見新竹市警察局第二分局竹市警二分偵字
    第1070026173號卷八第284、289至294頁）
269.（證人孫志明）台新國際商業銀行106年10月26日國內匯款
    申請書（兼取款憑條）影本1紙。（見新竹市警察局第二分
    局竹市警二分偵字第1070026173號卷八第288頁）
【附表一編號96】
294.（證人邱創昇）桃園市政府警察局中壢分局文化派出所受理
    各類案件紀錄表、受理詐騙帳戶通報警示簡便格式表、內政
    部警政署反詐騙諮詢專線紀錄表、桃園市政府警察局中壢分
    局文化派出所受理刑事案件報案三聯單各1份。（見108年度
    偵字第305號卷一第154、161、163至165頁）
295.（證人邱創昇）郵政自動櫃員機交易明細表影本1紙。（見1
    08年度偵字第305號卷一第159頁）
【附表一編號97】
296.（證人蔣維庭）新北市政府警察局新莊分局泰山分駐所受理
    各類案件紀錄表、受理詐騙帳戶通報警示簡便格式表、內政
    部警政署反詐騙案件紀錄錄表、新北市政府警察局新莊分局
    泰山分駐所受理刑事案件報案三聯單各1份。（見108年度偵
    字第305號卷二第166、171至173頁）
297.（證人蔣維庭）郵政自動櫃員機交易明細表影本2紙。（見1
    08年度偵字第305號卷二第169頁）
298.（證人蔣維庭）郵政存簿儲金簿（存簿帳號：000000000000
    00、戶名：蔣維庭）封面影本1紙。（見108年度偵字第305
    號卷二第170頁）
【附表一編號98】
299.（證人蔣麗敏）臺中市政府警察局第三分局健康派出所受理
    各類案件紀錄表、受理詐騙帳戶通報警示簡便格式表、內政
    部警政署反詐騙諮詢專線紀錄表、臺中市政府警察局第三分
    局健康派出所受理刑事案件報案三聯單各1份。（見108年度
    偵字第305號卷二第191、196至199頁）
300.（證人蔣麗敏）中國信託銀行自動櫃員機交易明細表影本1
    紙。（見108年度偵字第305號卷二第195頁）
【附表一編號99】
301.（證人郭曉芳）新北市政府警察局中和分局南勢派出所受理
    各類案件紀錄表、內政部警政署反詐騙案件紀錄表、新北市
    政府警察局中和分局南勢派出所受理刑事案件報案三聯單各
    1份。（見108年度偵字第305號卷二第200、204至205頁）
302.（證人郭曉芳）彰化銀行自動櫃員機交易明細表影本1紙。
    （見108年度偵字第305號卷二第203頁）
【附表一編號100】
303.（證人鄭郁儒）新北市政府警察局蘆洲分局三民派出所受理
    各類案件紀錄表、受理詐騙帳戶通報警示簡便格式表、內政
    部警政署反詐騙案件紀錄表、金融機構協助受詐騙民眾通知
    疑似警示帳戶通報單、新北市政府警察局蘆洲分局三民派出
    所受理刑事案件報案三聯單各1份。（見108年度偵字第305
    號卷二第218、223至225、228、230頁）
304.（證人鄭郁儒）中國信託商業銀行中山分行（帳號：000-00
    0000000000、戶名：鄭郁儒）、城東分行（帳號：000-0000
    00000000、戶名：鄭郁儒）存簿封面暨交易明細影本共4紙
    。（見108年度偵字第305號卷二第222、226頁）
305.（證人鄭郁儒）臺幣轉帳交易結果截圖2張。（見108年度偵
    字第305號卷二第229頁）
【附表一編號101】
306.（證人李品蒨）臺中市政府警察局第六分局協和派出所受理
    各類案件紀錄表、金融機構協助受詐騙民眾通知疑似警示帳
    戶通報單、臺中市政府警察局第六分局協和派出所受理詐騙
    帳戶通報警示簡便格式表、內政部警政署反詐騙諮詢專線紀
    錄表、臺中市政府警察局第六分局協和派出所受理刑事案件
    報案三聯單各1份。（見108年度偵字第305號卷二第231、23
    8至242頁）
307.（證人李品蒨）台北富邦銀行正義分行（帳號：0000000000
    00、戶名：李品蒨）存摺封面暨交易明細影本2紙。（見108
    年度偵字第305號卷二第236至237頁）
【附表一編號102】
308.（證人吳聰榮）高雄市政府警察局左營分局博愛四路派出所
    受理各類案件紀錄表、受理詐騙帳戶通報警示簡便格式表、
    內政部警政署反詐騙案件紀錄表、高雄市政府警察局左營分
    局博愛四路派出所受理刑事案件報案三聯單各1份。（見108
    年度偵字第305號卷二第243、256、262至263、265頁）
309.（證人吳聰榮）上海商業儲蓄銀行北高雄分行106年10月16
    日CDM跨行存款交易明細表1份。（見108年度偵字第305號卷
    二第251頁）
【附表一編號103】
310.（證人劉育琪）彰化縣警察局彰化分局八卦山派出所受理各
    類案件紀錄表、內政部警政署反詐騙案件紀錄表、彰化縣政
    府警察局彰化分局八卦山派出所受理詐騙帳戶通報警示簡便
    格式表、金融機構聯防機制通報單、彰化縣警察局彰化分局
    八卦山派出所受理刑事案件報案三聯單各1份。（見108年度
    偵字第305號卷二第266、273、275至276、278頁）
311.（證人劉育琪）永豐銀行櫃員機交易明細影本1紙。（見108
    年度偵字第305號卷二第270頁=第271頁）
【附表一編號104】
312.（證人凌振偉）桃園市政府警察局大園分局大園派出所受理
    各類案件紀錄表、內政部警政署反詐騙諮詢專線紀錄表、桃
    園市政府警察局大園分局大園派出所受理詐騙帳戶通報警示
    簡便格式表、受理刑事案件報案三聯單各1份。（見108年度
    偵字第305號卷二第279、284、292、294頁）
313.（證人凌振偉）中國信託銀行自動櫃員機交易明細表影本2
    紙。（見108年度偵字第305號卷二第283頁）
【附表一編號105】
314.（證人盧冠宏）查詢6個月交易/彙總登摺明細（姓名：盧冠
    宏、局號：000000-0、帳號：000000-0）1份。（見108年度
    偵字第305號卷二第314頁）
315.（證人盧冠宏）大人天國網址頁面、電話頁面、聯絡電話、
    通話詳細資料翻拍照片6張。（見108年度偵字第305號卷二
    第315至316頁）
316.（證人盧冠宏）金融機構聯防機制通報單、花蓮縣警察局新
    城分局和平派出所受理刑事案件報案三聯單各1份。（見108
    年度偵字第305號卷二第317、319頁）
【附表一編號106】
317.（證人黃瀝瑩）新北市政府警察局板橋分局沙崙派出所受理
    各類案件紀錄表、金融機構聯防機制通報單、新北市政府警
    察局板橋分局沙崙派出所受理刑事案件報案三聯單各1份。
    （見108年度偵字第305號卷三第1、6、10頁）
318.（證人黃瀝瑩）國泰世華銀行交易明細表影本1紙。（見108
    年度偵字第305號卷三第5頁）
【附表一編號107】
319.（證人蘇育玄）台新銀行自動櫃員機交易明細表影本1紙。
    （見108年度偵字第305號卷三第14頁）
320.（證人蘇育玄）內政部警政署反詐騙諮詢專線紀錄表、高雄
    市政府警察局左營分局新莊派出所受理詐騙帳戶通報警示簡
    便格式表、金融機構聯防機制通報單、高雄市政府警察局左
    營分局新莊派出所受理刑事案件報案三聯單各1份。（見108
    年度偵字第305號卷三第16至19頁）
【附表一編號108】
321.（證人鄭楷霈）臺北市政府警察局信義分局三張犁派出所受
    理各類案件紀錄表、內政部警政署反詐騙諮詢專線紀錄表、
    臺北市政府警察局信義分局三張犁派出所受理詐騙帳戶通報
    警示簡便格式表、金融機構聯防機制通報單、臺北市政府警
    察局信義分局三張犁派出所受理刑事案件報案三聯單各1份
    。（見108年度偵字第305號卷三第20、26至27、32至33、36
    頁）
322.（證人鄭楷霈）第一銀行自動櫃員機交易明細表影本1紙。
    （見108年度偵字第305號卷三第25頁）
【附表一編號109】
323.（證人黃穗雄）臺北市政府警察局大安分局瑞安街派出所受
    理各類案件紀錄表、內政部警政署反詐騙案件紀錄表、臺北
    市政府警察局大安分局瑞安街派出所受理詐騙帳戶通報警示
    簡便格式表、受理刑事案件報案三聯單各1份。（見108年度
    偵字第305號卷三第37、46、48、50頁）
324.（證人黃穗雄）國泰世華銀行客戶交易明細表影本1紙。（
    見108年度偵字第305號卷三第43頁）
【附表一編號110】
325.（證人許嘉容）桃園市政府警察局龜山分局大埔派出所受理
    各類案件紀錄表1份、受理詐騙帳戶通報警示簡便格式表2份
    、內政部警政署反詐騙諮詢專線紀錄表、桃園市政府警察局
    龜山分局大埔派出所受理刑事案件報案三聯單各1份。（見1
    08年度偵字第305號卷三第51、58至59、65至67頁）
326.（證人許嘉容）國泰世華銀行交易明細表影本2紙。（見108
    年度偵字第305號卷三第55、57頁）
【附表一編號111】
327.（證人陳沁琳）中國信託銀行自動櫃員機交易明細表影本1
    紙。（見108年度偵字第305號卷三第86頁）
328.（證人陳沁琳）金融機構聯防機制通報單、內政部警政署反
    詐騙諮詢專線紀錄表、宜蘭縣政府警察局礁溪分局二城派出
    所受理刑事案件報案三聯單各1份。（見108年度偵字第305
    號卷三第88至91頁）
【附表一編號112】
329.（證人張育郝）嘉義縣警察局民雄分局民興派出所受理各類
    案件紀錄表、受理詐騙帳戶通報警示簡便格式表、內政部警
    政署反詐騙案件紀錄表、金融機構聯防機制通報單、嘉義縣
    警察局民雄分局民興派出所受理刑事案件報案三聯單各1份
    。（見108年度偵字第305號卷三第92、96至98、100至101頁
    ）
【附表一編號113】
330.（證人游國豪）桃園市政府警察局蘆竹分局南竹派出所受理
    各類案件紀錄表、內政部警政署反詐騙諮詢專線紀錄表、桃
    園市政府警察局蘆竹分局南竹派出所受理詐騙帳戶通報警示
    簡便格式表、受理刑事案件報案三聯單各1份。（見108年度
    偵字第305號卷三第122、128至130頁）
331.（證人游國豪）上海商業儲蓄銀行自動櫃員機交易明細表影
    本1紙。（見108年度偵字第305號卷三第126頁）
332.（證人游國豪）中國信託銀行南崁分行台幣帳戶（帳號：00
    0-000000000000、戶名：游國豪）封面影本1紙。（見108年
    度偵字第305號卷三第127頁）
【附表一編號114】
333.（證人黃誠印）中國信託銀行自動櫃員機交易明細表影本1
    紙。（見108年度偵字第305號卷三第133頁）
334.（證人黃誠印）內政部警政署反詐騙諮詢專線紀錄表、臺北
    市政府警察局中正二分局思源街派出所受理詐騙帳戶通報警
    示簡便格式表、受理刑事案件報案三聯單各1份。（見108年
    度偵字第305號卷三第134至136、138頁）
【附表一編號115】
335.（證人呂昀樺）新竹市警察局第三分局中華派出所受理各類
    案件紀錄表、內政部警政署反詐騙案件紀錄表、新竹市政府
    警察局第三分局中華派出所受理詐騙帳戶通報警示簡便格式
    表、受理刑事案件報案三聯單各1份。（見108年度偵字第30
    5號卷三第139、143至145、147頁）
336.（證人呂昀樺）第一銀行自動付款交易明細表影本1紙。（
    見108年度偵字第305號卷三第142頁）
【附表一編號116】
337.（證人陳瑞昕）桃園市政府警察局平鎮分局宋屋派出所受理
    各類案件紀錄表、受理詐騙帳戶通報警示簡便格式表、內政
    部警政署反詐騙諮詢專線紀錄表、桃園市政府警察局平鎮分
    局宋屋派出所受理刑事案件報案三聯單各1份。（見108年度
    偵字第305號卷三第148、152至154頁）
【附表一編號117】
338.（證人廖涵繡）新北市政府警察局蘆洲分局成州派出所受理
    各類案件紀錄表、內政部警政署反詐騙案件紀錄表、新北市
    政府警察局蘆洲分局成州派出所受理詐騙帳戶通報警示簡便
    格式表、金融機構聯防機制通報單、新北市政府警察局蘆洲
    分局成州派出所受理刑事案件報案三聯單各1份。（見108年
    度偵字第305號卷三第155、160至164頁）
339.（證人廖涵繡）新北市政府警察局蘆洲分局詐欺交易明細照
    片2張（見108年度偵字第305號卷三第159頁）
【附表一編號118】
340.（證人李欣樺）新北市政府警察局永和分局秀朗派出所受理
    各類案件紀錄表、受理詐騙帳戶通報警示簡便格式表、內政
    部警政署反詐騙案件紀錄表、新北市政府警察局永和分局秀
    朗派出所受理刑事案件報案三聯單各1份。（見108年度偵字
    第305號卷四第165、169、180至182頁）
341.（證人李欣樺）臉書貼文、對話紀錄翻拍照片17張。（見10
    8年度偵字第305號卷四第171至179頁）
【附表一編號119】
342.（證人歐陽夢若）國泰世華銀行客戶交易明細表影本1紙。
    （見108年度偵字第305號卷四第187頁）
343.（證人歐陽夢若）台新銀行自動櫃員機交易明細表影本1紙
    。（見108年度偵字第305號卷四第190頁）
344.（證人歐陽夢若）內政部警政署反詐騙案件紀錄表1份、新
    北市政府警察局板橋分局板橋派出所受理詐騙帳戶通報警示
    簡便格式表2份、受理刑事案件報案三聯單1份。（見108年
    度偵字第305號卷四第191、194、196至197頁）
【附表一編號120】
345.（證人陳盈凱）臺北市政府警察局中山分局大直派出所受理
    各類案件紀錄表、內政部警政署反詐騙諮詢專線紀錄表、臺
    北市政府警察局中山分局大直派出所受理刑事案件報案三聯
    單各1份。（見108年度偵字第305號卷四第203、212-1至213
    頁）
346.（證人陳盈凱）國泰世華銀行客戶交易明細表影本1紙。（
    見108年度偵字第305號卷四第209頁）
347.（證人陳盈凱）存摺交易明細影本1紙。（見108年度偵字第
    305號卷四第212頁）
【附表一編號121】
348.（證人甘恆恩）臺北市政府警察局文山第一分局復興派出所
    受理各類案件紀錄表、受理詐騙帳戶通報警示簡便格式表、
    受理刑事案件報案三聯單各1份。（見108年度偵字第305號
    卷四第214、221至222頁）
349.（證人甘恆恩）台新銀行自動櫃員機交易明細表影本1紙。
    （見108年度偵字第305號卷四第217頁）
350.（證人甘恆恩）對話紀錄翻拍照片5張。（見108年度偵字第
    305號卷四第218至220頁）
【附表一編號122】
351.（證人吳韋辰）新北市政府警察局淡水分局水碓派出所受理
    各類案件紀錄表、金融機構聯防機制通報單、內政部警政署
    反詐騙案件紀錄表、新北市政府警察局淡水分局水碓派出所
    受理詐騙帳戶通報警示簡便格式表、受理刑事案件報案三聯
    單各1份。（見108年度偵字第305號卷四第223、226至228、
    230頁）
352.（證人吳韋辰）台新銀行自動櫃員機交易明細表影本1紙。
    （見108年度偵字第305號卷四第229頁）
353.（證人吳韋辰）台新銀行VISA金融卡正反面影本各1紙。（
    見108年度偵字第305號卷四第229頁）
【附表一編號123】
354.（證人陳誌偉）臺北市政府警察局大安分局和平東路派出所
    受理各類案件紀錄表、內政部警政署反詐騙諮詢專線紀錄表
    、臺北市政府警察局大安分局和平東路派出所受理詐騙帳戶
    通報警示簡便格式表、受理刑事案件報案三聯單各1份。（
    見108年度偵字第305號卷四第245、249至252頁）
355.（證人陳誌偉）郵政自動櫃員機交易明細表影本1紙。（見1
    08年度偵字第305號卷四第248頁）
【附表一編號124】
356.（證人洪薪合）花蓮縣警察局新城分局北埔派出所受理各類
    案件紀錄表、受理詐騙帳戶通報警示簡便格式表、內政部警
    政署反詐騙諮詢專線紀錄表各1份。（見108年度偵字第305
    號卷四第265、270至271頁）
357.（證人洪薪合）郵政自動櫃員機交易明細表影本1紙。（見1
    08年度偵字第305號卷四第269頁）
【附表一編號125】
358.（證人黃馨蓮）桃園市政府警察局八德分局四維派出所受理
    各類案件紀錄表、內政部警政署反詐騙案件紀錄表、金融機
    構聯防機制通報單、桃園市政府警察局八德分局四維派出所
    受理詐騙帳戶通報警示簡便格式表、受理刑事案件報案三聯
    單各1份。（見108年度偵字第305號卷四第272、276至278、
    281頁）
359.（證人黃馨蓮）郵政存簿儲金簿（存簿帳號：000000000000
    00）封面暨交易明細影本各1紙。（見108年度偵字第305號
    卷四第279至280頁）
【附表一編號126】
360.（證人廖修顯）桃園市政府警察局中壢分局普仁派出所受理
    各類案件紀錄表、內政部警政署反詐騙案件紀錄表、桃園市
    政府警察局中壢分局普仁派出所受理詐騙帳戶通報警示簡便
    格式表、受理刑事案件報案三聯單各1份。（見108年度偵字
    第305號卷四第282、285至286、289頁）
361.（證人廖修顯）訊息對話紀錄翻拍照片8張。（見108年度偵
    字第305號卷四第287至288頁）
【附表一編號127】
362.（證人謝美平）彰化縣警察局北斗分局北斗派出所受理各類
    案件紀錄表、受理詐騙帳戶通報警示簡便格式表、金融機構
    聯防機制通報單、內政部警政署反詐騙諮詢專線紀錄表、彰
    化縣警察局北斗分局北斗派出所受理刑事案件報案三聯單各
    1份。（見108年度偵字第305號卷四第290、294至298頁）
363.（證人謝美平）彰化銀行自動櫃員機交易明細表影本2紙。
    （見108年度偵字第305號卷四第293頁）
【附表一編號128】
364.（證人卓耿賦）彰化縣警察局北斗分局北斗派出所受理各類
    案件紀錄表、受理詐騙帳戶通報警示簡便格式表、金融機構
    聯防機制通報單、內政部警政署反詐騙諮詢專線紀錄表、彰
    化縣警察局北斗分局北斗派出所受理刑事案件報案三聯單各
    1份。（見108年度偵字第305號卷四第299、303至307頁）
365.（證人卓耿賦）台中銀行自動櫃員機交易明細表影本1紙。
    （見108年度偵字第305號卷四第302頁）